【裁判字號】    98,上更(一),31
【裁判日期】    980710
【裁判案由】    違反毒品危害防制條例
【裁判全文】
臺灣高等法院高雄分院刑事判決      98年度上更(一)字第31號
上  訴  人  臺灣屏東地方法院檢察署檢察官
上  訴  人
即  被  告  甲○○
                    （現於臺灣高雄看守所羈押中）
選任辯護人  郭季榮律師
上  訴  人
即  被  告  戊○○
                    （現於臺灣高雄看守所羈押中）
選任辯護人  周君強律師
上列上訴人因被告違反毒品危害防制條例案件，不服臺灣屏東地
方法院96年度訴字第781 號中華民國97年4 月30日第一審判決（
起訴案號：臺灣屏東地方法院檢察署95年度偵字第4470號、第60
45號、第6237號、第6277號），提起上訴，判決後經最高法院發
回更審，本院判決如下：
     主  文
原判決關於甲○○販賣毒品有罪部分，戊○○販賣毒品有罪暨定
應執行刑部分，均撤銷。
甲○○共同連續販賣第一級毒品，處有期徒刑拾伍年，褫奪公權
拾年。扣案如附表五編號5 所示之第一級毒品海洛因2 包（合計
淨重柒點陸壹公克，純度百分之零點伍零，純質淨重零點零肆公
克，殘餘第一級毒品海洛因包裝重零點伍貳公克）沒收銷燬。扣
案如附表五編號7 所示之夾鏈袋貳個沒收。扣案如附表五編號1
所示之行動電話壹支（含0000000000門號之SIM 卡壹張）沒收。
未扣案之販賣毒品所得共計新臺幣參萬伍仟捌佰伍拾元沒收，如
全部或一部不能沒收時，以其財產抵償之（其中販賣毒品所得新
臺幣伍仟柒佰元部分，與周家禾連帶沒收，如全部或一部不能沒
收時，以甲○○、周家禾之財產連帶抵償之）。
戊○○所犯如附表一所示之罪及所處之刑，應執行有期徒刑貳拾
年，褫奪公權拾年。未扣案之行動電話手機貳支（各含00000000
00門號與0000000000門號之SIM 卡壹張）沒收，如全部或一部不
能沒收時，追徵其價額。未扣案之販賣毒品所得共計新臺幣伍萬
壹仟貳佰元沒收，如全部或一部不能沒收時，以其財產抵償之（
其中販賣毒品所得新臺幣伍仟貳佰元部分，與吳燕萍連帶沒收，
如全部或一部不能沒收時，以戊○○、吳燕萍之財產連帶抵償之
）。
    事  實
一、甲○○曾於民國95年間因持有第一級毒品海洛因，經臺灣屏
    東地方法院以95年度簡字第730 號判決判處有期徒刑2 月，
    於95年6 月12日確定，於95年10月5 日執行完畢（甲○○本
    案犯罪時間係95年4 月16日至95年6 月28日，故不構成累犯
    ）。戊○○曾於95年間因持有第一級毒品海洛因，經臺灣屏
    東地方法院以95年度易字第528 號判決判處有期徒刑6 月，
    於95年11月10日確定，於95年12月29日執行完畢；復於95年
    間因施用第二級毒品甲基安非他命，經臺灣屏東地方法院以
    95年度簡字第1690號判決判處有期徒刑4 月，於95年12月18
    日確定，於96年1 月31日執行完畢（戊○○本案犯罪時間係
    94年12月24日至95年11月3 日，亦不構成累犯）。
二、甲○○與周家禾（業經本院以97年度上訴字第1056號判決判
    處有期徒刑12年，褫奪公權8年確定）係兄弟關係，渠等均
    明知海洛因係屬毒品危害防制條例第2條第2項第1款所定之
    第一級毒品，不得持有及販賣，竟於不詳時間、不詳地點，
    依不詳方式取得重量不詳之海洛因後，意圖營利，由甲○○
    單獨基於販賣第一級毒品海洛因之概括犯意，或由甲○○與
    周家禾共同基於販賣第一級毒品海洛因之概括犯意聯絡，以
    甲○○所有0000000000號行動電話做為聯絡工具，自95年4
    月16日起至95年6 月28日止，於附表二(一)所示之時間、地點
    ，以附表二(一)所示之價格，連續販賣第一級毒品海洛因予附
    表二(一)所示之人。
三、戊○○、吳燕萍係夫妻關係，渠等均明知海洛因、甲基安非
    他命分屬毒品危害防制條例第2 條第2 項第1 款、第2 款所
    定之第一級、第二級毒品，不得持有及販賣，仍於不詳時間
    、不詳地點，依不詳方式取得重量不詳之海洛因與甲基安非
    他命後，竟意圖營利，為下列販賣毒品行為：
  (一)戊○○單獨（或與吳燕萍共同）基於販賣第一級毒品海洛因
    、第二級毒品甲基安非他命之概括犯意（或概括犯意聯絡）
    ，以戊○○所有0000000000號、0000000000號行動電話做為
    聯絡工具，自94年12月24日起至95年6月24日止，於附表二
    (三)編號1 至6 、19所示之時間、地點，以附表二(三)編號1 至
    6 、19所示之價格，連續販售第一級毒品海洛因、第二級毒
    品甲基安非他命予同表所示之人（其中附表二(三)編號2部分
    ，戊○○以新臺幣（下同）8 千元之價格，同時販賣第一級
    毒品海洛因4 包及第二級毒品甲基安非他命4 包予戌○○）
    。
  (二)戊○○、吳燕萍復另行起意，由戊○○單獨（或與吳燕萍共
    同）基於販賣第一級毒品海洛因、第二級毒品甲基安非他命
    圖利之犯意（或犯意聯絡），以戊○○所有0000000000號、
    0000000000號行動電話做為聯絡工具，分別於附表二(三)編號
    7至18、20、21所示之時間、地點，以附表二(三)編號7至18、
    20、21所示之價格，由戊○○單獨（或與吳燕萍共同）販賣
    第一級毒品海洛因、第二級毒品甲基安非他命予子○○、丑
    ○○（其中附表二(三)編號8部分，戊○○以4,500元之價格，
    同時販賣第一級毒品海洛因及第二級毒品甲基安非他命各1
    包予子○○）。
四、嗣為警分別於下列時地查獲：
  (一)於95年7 月21日上午7 時30分許，在甲○○、周家禾位於屏
    東縣南州鄉○○村○○路8 巷7 號之共同住處，持臺灣屏東
    地方法院95年度聲搜字第655 號搜索票進行搜索，並扣得如
    附表五編號1至10所示之物。
  (二)於95年7月22日下午13時20分許，在戊○○、吳燕萍位於屏
    東縣新園鄉○○村○○路95號共同住處，為警持臺灣屏東地
    方法院95年度聲搜字第655 號搜索票進行搜索，並扣得如附
    表五編號14、15所示之物。
五、案經屏東縣警察局東港分局報請臺灣屏東地方法院檢察署檢
    察官偵查起訴。
    理  由
壹、證據能力部分
一、法務部調查局鑑定書、台灣檢驗科技股份有限公司濫用藥物
    尿液檢驗報告：
    本件卷存法務部調查局鑑定書及台灣檢驗科技股份有限公司
    濫用藥物尿液檢驗報告，均係被告以外之人於審判外之書面
    陳述，依刑事訴訟法第159條第1項之規定，屬於傳聞證據。
    然按刑事訴訟法第198條、第208條之規定，所謂鑑定乃指於
    刑事訴訟程序中為取得證據資料而由檢察官或法官指定具有
    特別知識經驗之鑑定人、學校、機關或團體，就特定之事物
    ，以其專業知識加以分析、實驗而作判斷，以為偵查或審判
    之參考，故不論鑑定人或鑑定機關、學校、團體，均應由檢
    察官或法官視具體個案之需要而為選任，始符合刑事訴訟法
    第198條、第208條之規範本旨，否則所為鑑定，仍屬於傳聞
    證據，但對於司法警察機關於調查中之案件，或有量大或急
    迫之情形，為因應實務之現實需求，認為當然有鑑定之必要
    者，基於檢察一體原則，得由該管檢察長對於轄區內之案件
    ，以事前概括選任鑑定人或囑託鑑定機關（團體）之方式，
    俾便轄區內之司法警察官、司法警察對於調查中之此類案件
    ，得即時送請事前已選任之鑑定人或囑託之鑑定機關（團體
    ）實施鑑定，此有法務部92年9月1日法檢字第0920035083號
    函可按。而臺灣高等法院檢察署檢察長概括選任法務部調查
    局為「施用毒品尿液鑑定」之鑑定機關，臺灣高雄地方法院
    檢察署檢察長概括選任台灣檢驗科技股份有限公司為「施用
    毒品鑑定（尿液）」之鑑定機關，此有臺灣高等法院檢察署
    92年10月15日檢文允字第0921001322號函暨所附檢察長概括
    選任鑑定機關名冊可按。本件卷存上開鑑定書，係司法警察
    （官）於案件未移送檢察官偵辦前之調查犯罪階段，依據檢
    察長之概括授權，先行將毒品、尿液等證物送請檢察機關預
    先核定之專責鑑定機關（團體）所實施之鑑定，是其等出具
    之書面鑑定報告，應屬刑事訴訟法第208條準用第206條第1
    項所稱之書面報告，依刑事訴訟法第159條第1項之立法理由
    ，為該條項所指例外之規定，應有證據能力。
二、高雄醫學大學附設中和紀念醫院檢驗報告：
    按被告以外之人於審判外之書面陳述，依刑事訴訟法第159
    條第1項之規定，固屬於傳聞證據，惟該條立法理由明確說
    明，該條所謂「除法律有規定者」外，尚包括同法第159 條
    之1至159條之5及第206條等規定。本件鑑定係經原審法官囑
    託機關、團體所為之鑑定，所鑑定之結果，鑑定人依刑事訴
    訟法第206條所出具之鑑定報告，係刑事訴訟法第159條第1
    項所指例外規定，有證據能力。
三、臺灣屏東地方法院檢察署檢察官勘驗筆錄：
    按法院或檢察官因調查證據及犯罪情形，得實施勘驗，刑事
    訴訟法第212條定有明文。是以，卷附之臺灣屏東地方法院
    檢察署勘驗筆錄（見95年度偵字第6277號卷(三)第629頁、第
    643頁、95年度偵字第6045號卷(二)第533頁）既屬檢察官依法
    律規定所為，上開勘驗筆錄即屬刑事訴訟法第159條第1項之
    例外規定，得為證據。
四、測謊報告書：
    就測謊鑑定證據能力部分，除應受傳聞法則之檢驗外，另按
    就測謊鑑定本身是否有證據能力，亦應審究。按測謊鑑定，
    係依一般人若下意識刻意隱瞞事實真相時，會產生微妙之心
    理變化，例如：憂慮、緊張、恐懼、不安等現象，而因身體
    內部之心理變化，身體外部之生理狀況亦隨之變化，例如：
    呼吸急促、血液循環加速、心跳加快、聲音降低、大量流汗
    等異常現象。惟表現在外之生理變化，往往不易由肉眼觀察
    ，乃由測謊員對受測者提問與待證事實相關之問題，藉由科
    學儀器（測謊機）紀錄受測者對各個質問所產生細微之生理
    變化，加以分析受測者是否下意識刻意隱瞞事實真相，並判
    定其供述是否真實。測謊機本身並不能直接對受測者之供述
    產生正確與否之訊號，而係測謊員依其專業之學識及經驗，
    就測謊紀錄，予以客觀之分析解讀，至於測謊鑑定究竟有無
    證據能力，刑事訴訟法並無明文規定，惟實務上，送鑑單位
    依刑事訴訟法第208 條第1 項規定，囑託鑑定機關為測謊檢
    查，受囑託機關就檢查結果，以該機關名義函覆原囑託之送
    鑑單位，該測謊檢查結果之書面報告，即係受囑託機關之鑑
    定報告，該機關之鑑定報告，形式上若符合測謊基本程式要
    件，包括：１、經受測人同意配合，並已告知得拒絕受測，
    以減輕受測者不必要之壓力。２、測謊員須經良好之專業訓
    練與相當之經驗。３、測謊儀器品質良好且運作正常。４、
    受測人身心及意識狀態正常。５、測謊環境良好，無不當之
    外力干擾等要件，即賦予證據能力，非謂機關之鑑定報告書
    當然有證據能力，具上述形式之證據能力者，始予以實質之
    價值判斷，必符合待證事實需求者，始有證明力。刑事訴訟
    法就證據之證明力，採自由心證主義，由法院本於確信自由
    判斷，惟法院之自由判斷，亦非漫無限制，仍不得違背經驗
    法則及論理法則。測謊檢查之受測者可能因人格特性或對於
    測謊質問之問題無法真正瞭解，致出現不應有之情緒波動反
    應，此時若過於相信測謊結果，反而有害於正當之事實認定
    。又測謊檢查之時間過遲，攸關受測者情緒得否平復，與鑑
    定之精確性非無影響，此時間因素，事實審法院於取捨時不
    得不予考量。惟一般而言，受測者否認犯罪之供述呈現不實
    之情緒波動反應，不得採為有罪判決之唯一證據，若受測者
    否認犯罪之供述並無不實之情緒波動反應，又無其他積極證
    據證明其被訴之犯罪事實，自得採為有利於受測者之認定。
    復按刑事訴訟法第206 條第1 項規定：「鑑定之經過及其結
    果，應命鑑定人以言詞或書面報告」，又法院或檢察官囑託
    相當之機關鑑定，準用第206 條第1 項之規定，同法第208
    條亦有明文規定；是鑑定報告書之內容應包括鑑定經過及其
    結果，法院囑託鑑定機關為測謊檢查時，受囑託之鑑定機關
    不應僅將鑑定結果函覆，並應將鑑定經過一併載明於測謊之
    鑑定報告書中，若鑑定報告書僅簡略記載檢查結果而未載明
    檢查經過，既與法定記載要件不符，法院自應命受囑託機關
    補正，必要時並得通知實施鑑定之人以言詞報告或說明，否
    則，此種欠缺法定要件之鑑定報告不具備證據資格，自無證
    據能力可言（最高法院92年度台上字2282號判決意旨參照）
    。經查：
  (一)測謊係以受測者生理反應為研判基礎，故測謊之要件為生理
    正常者，若受測者受測當時之身心狀態不符測謊及研判條件
    時，測謊人員需按測謊作業規定免除測試或不能研判之結論
    。本件經證人酉○○、癸○○、地○○同意後，臺灣屏東地
    方法院檢察署檢察官乃囑託法務部調查局對上開證人施以測
    謊，而上開證人於受測前均經施測人員安治國先生對渠等說
    明測試目的，並告之可保持緘默、可拒絕測謊，足以減輕上
    開證人不必要之精神壓力。
  (二)本件施測人安治國先生，自90年4 月9 日起至90年7 月6 日
    止即多次接受法務部調查局測謊技術課程訓練，足見施測人
    具有相當之專業知識及測謊經驗。而本件法務部調查局所使
    用之測謊儀器，係美國Lafayette 儀器公司出品之電腦式測
    謊儀，型號761-98GA，儀器功能良好，運作正常（見原審卷
    (一)第177頁、第198頁、第214頁測謊鑑定書），足認上開施
    測機器具有相當之正確性。又上開證人癸○○鑑定測前睡眠
    時間約4至5小時、測前24小時並無服用或注射藥物，亦無飲
    酒；證人地○○鑑定測前睡眠時間約6至7小時、測前24小時
    僅服用胃藥，早上僅飲用保力達；證人酉○○鑑定測前睡眠
    時間約5至6小時、測前24小時僅服用皮膚藥物，亦無飲酒；
    上開證人目前身體及精神狀況均良好，且以前均未曾接受測
    謊測試，有上開證人親自填寫之測謊對象身心狀況調查表各
    1紙可稽（見原審卷(一)第175頁背面、第196頁背面、第210頁
    測謊鑑定書），本件施測人員於施測前，曾先對受測者說明
    得拒絕測謊，同時亦就測謊問卷內容及儀器明確說明，徵求
    受測者之同意願意接受測試後，始由受測者親自簽具測謊同
    意書，足見上開證人係在自認其身體狀況適合接受測試之情
    形下，始同意接受測試。
  (三)又本件為求測謊之正確性，測謊需有應遵循之程序，其中為
    避免受測人情緒緊張或不安，以致影響測驗之準確性，於測
    謊前需先為「測前會談」，完成受測者同意測試書面簽署、
    身心狀況觀察詢問、受測者對案情供述意見詢問、測試問題
    解說、測試儀器解說及其他應注意事項。繼而進行測試，對
    受測者實施「控制問題法、混合問題法」以詢問受測者，受
    測者回答時之生理反應經儀器紀錄後據以研判回答之問題有
    無說謊，並請受測者於測謊反應圖譜上簽名，再由施測者以
    其專業訓練依反應圖譜比對研判後得出結論。
  (四)綜上所述，本件就證人酉○○、癸○○、地○○進行之測謊
    鑑定，均已符合前揭測謊基本程式要件。則本件鑑定機關就
    證人酉○○、癸○○、地○○所為之測謊鑑定報告，自具有
    證據能力。
五、通訊監聽譯文：
    按司法警察機關因偵辦刑事案件，為蒐集或調查證據，而有
    實施通訊監察之必要者，於偵查中應由檢察官依職權或聲請
    核發通訊監察書，載明應記載事項，始得為之，其有急迫之
    情形經檢察官口頭通知先予執行通訊監察者，亦應於24小時
    內補發通訊監察書，修正前通訊保障及監察法第5 條、第6
    條、第11條規定甚明。本件如附表三所示之通訊監聽譯文，
    均係臺灣屏東地方法院檢察署檢察官針對被告甲○○所使用
    之行動電話號碼0000000000號，被告戊○○所使用之行動電
    話號碼0000000000號、0000000000號，及共同被告吳燕萍所
    使用之行動電話號碼0000000000號，所核發通訊監察書所為
    之通訊監聽譯文。又監聽錄音譯文，係以其內容作為證據，
    屬於「證據文書」之證據方法，且因為它是譯文製作者﹙如
    警察﹚對於其經過「知覺」﹙聽監聽錄音帶﹚、「記憶」後
    ，在審判外所作書面紀錄之「陳述」，故屬「供述證據」，
    而有傳聞法則的適用，如經當事人、代理人或辯護人同意，
    或有刑事訴訟法第159條之5第2項「擬制同意」，且經法院
    審酌該譯文之作成時之情況，認為適當時，應依刑事訴訟法
    第159條之5認為有「證據能力」。本件被告、辯護人及檢察
    官對於監聽譯文與監聽錄音光碟內容之一致性，並未爭執，
    故二者之真實性，即無疑義。另本件檢察官、被告及辯護人
    均於本院準備程序時表示對於本案通訊監察譯文之證據能力
    均無意見，且同意作為本案之證據（見本院更一卷(一)第184
    、185頁），依刑事訴訟法第15 9條之5之規定，檢察官、被
    告及辯護已同意本案之通訊監察譯文有證據能力，本院斟酌
    該等證據並非非法取得，亦無證明力明顯過低之情形，是該
    等證據，自得採為證據。
六、被告以外之人於偵查中經具結所為之證述：
  (一)按被告以外之人於偵查中向檢察官所為陳述，除顯有不可信
    之情況者外，得為證據，刑事訴訟法第159 條之1 第2 項定
    有明文。偵查中對被告以外之人所為之偵查筆錄，或被告以
    外之人向檢察官所提之書面陳述，性質上均屬傳聞證據。惟
    現階段刑事訴訟法規定檢察官代表國家偵查犯罪、實施公訴
    ，依法其有訊問被告、證人及鑑定人之權，證人、鑑定人且
    須具結，而實務運作時，檢察官偵查中向被告以外之人所取
    得之陳述，原則上均能遵守法律規定，不致違法取供，其可
    信度極高。本件證人卯○○、辰○○、申○○、辛○○、午
    ○○、酉○○、莊璧福、天○○、癸○○、未○○、戌○○
    、巳○○、地○○、子○○、丑○○於檢察官偵查中以證人
    身分具結後所為之證述，性質上雖屬傳聞證據，惟係偵查中
    向檢察官所為之證述，均經具結，且上開證人於原審均復已
    到庭接受詰問，足可認定業已保障被告詰問權，且無顯有不
    可信之情況，自具有證據能力。
  (二)復按刑事訴訟法第159 條之1 第2 項規定，被告以外之人於
    偵查中向檢察官所為之陳述，除顯有不可信之情況者外，得
    為證據，乃傳聞法則之例外得為證據之情形。惟被告之反對
    詰問權，屬憲法第8 條第1 項規定「非由法院依法定程序不
    得審問處罰」之正當法律程序所保障之基本人權及第16條所
    保障之基本訴訟權，自不容任意剝奪。故上開所稱得為證據
    之「被告以外之人於偵查中向檢察官所為之陳述」得為證據
    ，自應限縮解釋為已經被告或其辯護人行使反對詰問權者始
    有其適用，非謂被告以外之人，於檢察官偵查中具結後之陳
    述，依前揭法條之規定，即取得證據能力。如檢察官於偵查
    中訊問被告以外之人之程序，未予被告或其辯護人行使反對
    詰問權之機會，除非該陳述人因死亡、或身心障礙致記憶喪
    失或無法陳述、或滯留國外或所在不明而無法傳喚或傳喚不
    到、或到庭後無正當理由拒絕陳述外，均應傳喚該陳述人到
    庭使被告或其辯護人有行使反對詰問權之機會，若已經行使
    反對詰問權後，被告以外之人於偵查中向檢察官所為之陳述
    ，除顯有不可信之情況外，有證據能力，以保障被告之反對
    詰問權，並符憲法第8條第1項及第16條之規定意旨（最高法
    院95年度台上字第5256號判決意旨參照）。查本件檢察官偵
    查中訊問證人丙○○（96年4月4日）、庚○○（96年4月4日
    ）之程序，均業已給予被告甲○○當場行使反對詰問權之機
    會（見95年度偵字第6045號卷(一)第160頁），且被告甲○○
    及其辯護人於本院審理中明白表示捨棄傳訊證人丙○○、庚○○（見本院更一卷(二)第147頁），此外，證人丙○○、庚○○於檢察官偵查中以證人身分具結後所為之證述，亦無顯
    有不可信之情況，依前開說明，自應具有證據能力。
七、被告以外之人於警詢中所為之證述：
  (一)按被告以外之人於檢察事務官、司法警察官或司法警察調查
    中所為之陳述，與審判中不符時，其先前之陳述具有較可信
    之特別情況，且為證明犯罪事實存否所必要者，得為證據。
    此刑事訴訟法第159 條之2 定有明文。其中所謂「有較可信
    之特別情況」，係屬「信用性」之證據能力要件，而非「憑
    信性」之證據證明力，法院自應比較其前後陳述當時之原因
    、過程、內容、功能等外在環境加以觀察，以判斷先前之陳
    述，是否出於真意之供述、有無違法取供等，其信用性獲得
    確定保障之特別情況。而所稱「為證明犯罪事實存否所必要
    者」，係指就具體個案案情及相關卷證判斷，為發現實質真
    實目的，認為除該項審判外之陳述外，已無從再就同一供述
    者，取得與其上開審判外陳述之相同供述內容，倘以其他證
    據代替，亦無從達到同一目的之情形而言。
  (二)經查，證人辰○○於警詢中就被告甲○○販賣其毒品之次數
    之陳述；證人午○○於警詢中就有無向被告甲○○購買毒品
    之陳述；證人酉○○於警詢中就其有無向共同被告周家禾購
    買毒品之陳述；證人莊璧福於警詢中就其有無直接向被告甲○○購買毒品，亦或僅係託買，以及其有無直接向被告戊○○購買毒品，亦或僅係共同出錢向他人取得毒品等之陳述；
    證人天○○於警詢中就其有無直接向被告甲○○與被告戊○○購買毒品，亦或僅係託買之陳述；證人未○○就其是否直
    接向被告戊○○與共同被告吳燕萍購買毒品，亦或僅係請其
    等調買之陳述；證人戌○○就其有無向被告戊○○與共同被
    告吳燕萍購買毒品之陳述；證人巳○○就其是否直接向被告
    戊○○與共同被告吳燕萍購買毒品，亦或僅係共同出錢向他
    人取得毒品等之陳述；證人地○○就其是否直接向被告戊○○與共同被告吳燕萍購買毒品，亦或僅係共同出錢向他人取
    得毒品等之陳述；證人子○○就其有無向被告戊○○與共同
    被告吳燕萍購買毒品之陳述；證人丑○○就其向被告戊○○
    購買毒品時間之起迄時點等等，均與其等於原審審理中所言
    不符。
  (三)惟本院審酌上開證人於警詢時，員警均有明確告知其等刑事
    訴訟法第95條之權利，並均經其等同意而為夜間詢問，且亦
    由員警2人分別詢問、記錄，而上開證人於原審審理時亦均
    未陳述員警有何非法取供之行為，且其等於警詢時員警均先
    當場撥放相關之通聯監聽譯文，其等方針對該通聯譯文作出
    陳述，其等於警詢中之陳述應較為可信；再參以被告甲○○
    、戊○○及共同被告周家禾、吳燕萍與上開證人於原審審理
    時，係搭乘同一輛警備車至原審，於原審待訊中，亦處於同
    一拘留室，不免於載運與等待受訊之過程中，有與被告甲○○、戊○○及共同被告周家禾、吳燕萍等人聊天之機會而受
    渠等之影響。又上開證人分別於警詢及偵查中均分別表明不
    敢跟被告等人於原審審理中對質，因為擔心被告等人會對渠
    等不利，甚至騷擾證人或其家人，此有各次警詢筆錄可為證
    （例如證人巳○○即曾向帶同人員偵查佐宇○○埋怨，該偵
    辦甲○○、戊○○販毒乙案，向屏東監獄竹田分監提訊其本
    人出庭做證，已影響其服刑單位監獄同房之對待，造成其本
    人多處不便，產生情緒壓力，希望檢警如要其出庭做證或訊
    問購毒事證，不要用提訊的，直接至服刑監獄以借訊方式訊
    問等語，此有95年度偵字第6277號卷(四)第1175頁偵查報告附
    卷可稽）。故本院認上開證人於原審審理時在被告面前所為
    之陳述，心理狀況顯較在警局有壓力，是渠等先前於警詢中
    之陳述自具有較可信之特別情況。且就上開證人與被告等人
    進行毒品交易之際，別無其他人存在，本院依本件相關卷證
    判斷認為除該項警詢之陳述外，已無從再就此部分，取得與
    其警詢陳述之相同供述內容，亦無其他證據足以完全代替上
    開證人之證述，是則，為證明犯罪事實存否所必要，本院認
    上開證人於警詢所為之陳述，具有證據能力。
八、本案其餘傳聞證據之證據能力：
    按傳聞法則之重要理論依據，在於傳聞證據未經當事人之反
    對詰問予以核實，乃予排斥，惟若當事人已放棄對原供述人
    之反對詰問權，於法院審判時表明同意該等傳聞證據可作為
    證據，基於證據資料愈豐富，愈有助於真實發現之理念，並
    貫徹刑事訴訟法修法加重當事人進行主義之精神，確認當事
    人對於證據能力有處分權之制度，傳聞證據經當事人同意作
    為證據，法院認為適當者，亦得為證據。另當事人於調查證
    據時，對於傳聞證據表示「沒有意見」、「對於證據調查無
    意見」，而未於言詞辯論終結前聲明異議，應視為已有將該
    等傳聞證據採為證據之同意，此刑事訴訟法第159條之5定有
    明文。檢察官、被告及辯護人於本院準備程序時已表示對於
    全案其餘傳聞證據之證據能力均無意見，且同意作為本案之
    證據（見本院更一卷(一)第184、185頁），依刑事訴訟法第15
    9條之5之規定，檢察官、被告及辯護已同意本案其餘傳聞證
    據均有證據能力，本院斟酌該等證據並非非法取得，亦無證
    明力明顯過低之情形，是該等證據，均得採為證據。
貳、實體部分
一、訊據上訴人即被告甲○○（下稱被告甲○○）於本院更一審
    審理時，坦承附表二(一)編號1(3)及附表二(一)編號4(4)販賣第一
    級毒品海洛因之犯行，對於附表二(一)其餘販賣第一級毒品海
    洛因之犯行則予以否認，其於原審及本院上訴審審理時則否
    認有附表二(一)販賣第一級毒品海洛因之犯行，辯稱：伊有轉
    讓過第一級毒品海洛因，但是沒有販賣；證人丙○○、庚○○、午○○只是常來找伊泡茶，他們有的情況是拜託伊向他
    人拿毒品，但伊均沒有收錢；證人酉○○也有向伊要過毒品
    ，是幫她向別人買；證人莊璧福、癸○○亦是幫他們買；通
    聯譯文中所指之暗號是指茶葉；警方在伊家中查扣之白粉係
    小朋友泡咖啡用的云云。訊據上訴人即被告戊○○（下稱被
    告戊○○）於本院更一審審理時坦承附表二(三)編號1、2、3
    、5(1)、6、7、14、16、19販賣第一級毒品海洛因、第二級
    毒品甲基安非他命之犯行，對於附表二(三)其餘販賣第一級毒
    品海洛因、第二級毒品甲基安非他命之犯行則予以否認，其
    於原審及本院上訴審審理時則否認有附表二(三)販賣第一級毒
    品海洛因、第二級毒品甲基安非他命之犯行，辯稱：證人丑
    ○○曾拿錢給過伊，但伊都在樓下等另外一個人拿毒品來；
    證人子○○曾經邀過伊一同出資向林園鄉一位「阿文」拿海
    洛因，結果錢沒有還伊，之後又再相約共同出資購買毒品，
    然因證人子○○錢不夠，所以伊沒有分一半的海洛因給證人
    子○○，渠等間因此翻臉並有肢體衝突，之後可能因為鄰居
    報案以致證人子○○被警攔下，並在其車上查獲毒品，而對
    伊懷恨在心，而故意作不實證述云云。經查：
  (一)被告甲○○所使用之行動電話門號為0000000000號、被告戊○○所使用之行動電話門號為0000000000號、0000000000號
    ，作為其等於94、95、96年間對外聯絡工具乙情，業據被告
    2人於警詢及偵查中供承屬實；如附表二所示之各門號則係
    由如附表二所示之各購買者所使用乙節，亦為如附表二所示
    之各證人於警詢及偵查中證述明確，且為被告2人所不否認
    。又卷附如附表三所示之各項通聯紀錄與通訊監察譯文，確
    係為被告2人與如附表三所示之各證人間之對話乙情，亦為
    被告2人所不否認，且經臺灣屏東地方法院檢察署檢察官勘
    驗其內容與卷附譯文相符，自堪信為真實。
  (二)被告5 人於如附表三所示之時間，與如附表三所示之各證人
    電話聯絡，約定以如附表二所示之時間、地點、金額、數量
    交易如附表二所示之毒品，並均交易完畢乙情，業經如附表
    二所示之各證人證述明確，並有與上開情節相符之附表三所
    示之通訊監察譯文及其他證據附卷可證，足證上開犯罪事實
    洵可認定（詳細之通訊監察譯文內容、證人證述內容、所在
    之卷證位置、其餘證據所在之卷證位置，均詳如附表三所示
    ）。另查：
    1.證人丙○○就其與被告甲○○交易毒品之地點，於警詢及
      偵查中所述雖有不同，然依附表三(一)所示通訊監察譯文內
      容顯示，其與被告甲○○3次交易毒品之地點，應均係同
      其於警詢中所述，係在被告甲○○住處前方三西河往南州
      加油站前的產業道路上。
    2.證人午○○就其與被告甲○○交易毒品之地點，於警詢及
      偵查中所述雖有不同，然依附表三(三)所示通訊監察譯文內
      容顯示，其與被告甲○○交易毒品之地點，應係在被告甲○○住處。另就證人午○○與被告甲○○交易毒品之金額
      ，證人午○○於警詢及偵查中雖均稱1,000元至2,000元不
      等，然依罪疑唯輕原則，本院均認定以較輕之1,000元金
      額，作為證人午○○與被告甲○○交易毒品之金額。
    3.證人酉○○雖未能確認其與被告甲○○、被告周家禾於95
      年4 月25日所交易之毒品金額，然據其於偵查中結證稱：
      「周媽恩（即被告周家禾）送毒品的時間約在95年1 月至
      4 月間，共有2 次，地點他拿到金博士我租屋處給我，要
      買2,000元以上他才會送」等語（見95年度偵字第6277號
      卷(二)第326頁96年2月9日偵訊筆錄），故本院以2,000元之
      金額作為此次交易毒品之金額。
    4.證人莊璧福雖未能確認其與被告甲○○於95年4 月19日、
      21日上午、21日下午、22日、23日、5 月23日所交易之毒
      品金額，然據其於原審審理中具結證稱：「有跟甲○○拿
      2次毒品，一次1,000元，一次2,000元」等語（見原審卷
      (二)第98頁96年11月29日審理筆錄），故依罪疑唯輕原則，
      本院均認定以較輕之1,000元金額作為渠等間此部分交易
      毒品之金額。
    5.證人癸○○就其與被告甲○○、周家禾交易毒品之地點，
      雖於警詢、偵查及原審審理中所述均不相同，然依如附表
      三(七)所示通聯譯文內容顯示，渠等交易毒品之地點應係在
      被告甲○○住處；另就其於95年5 月22日與被告甲○○、
      周家禾交易毒品之金額，偵查中雖稱約為700 、800 元，
      原審理中則稱好像是800 元，然依罪疑唯輕原則，本院認
      定以較輕之700 元金額作為該次交易毒品之金額。
    6.證人未○○就其於95年1 月4 日與被告戊○○、吳燕萍交
      易毒品之金額，雖未能確認，然據其於原審審理中證稱：
      都是500元等語（見原審卷(二)第46頁96年11月9日審理筆錄
      ），故本院亦依此認定該次交易毒品之金額為500元。
    7.證人丁○○就其於95年2 月1 日與被告戊○○交易毒品之
      金額雖未能確認，然據其於偵查中證稱：每次購買的金額
      是500或1,000元等語（見95年度偵字第6277號卷(四)第1082
      頁96年6月13日偵訊筆錄），故依罪疑唯輕原則，本院認
      定以較輕之500元金額作為該次交易毒品之金額。
    8.證人地○○就其與被告戊○○、吳燕萍交易毒品之地點，
      警詢及偵查中所述雖有不同，其於警詢中證稱係在被告戊○○家前，於偵查中證稱係在老人會館前，然據其於原審
      審理中具結證稱：去他家（見原審卷(二)第68頁96年11月9
      日審理筆錄），故本院亦依此認定其等交易毒品之地點係
      在被告戊○○住處。
    9.證人丑○○就其於95年6 月2 日與被告戊○○交易毒品之
      金額，雖於偵訊中證稱係買了1 、2,000 元的安非他命，
      然依罪疑唯輕原則，本院認定以情節較輕之1,000 元金額
      作為該次交易毒品之金額。
  (三)如附表二所示之證人即購毒者就其等如附表二所示向被告甲○○、戊○○購買毒品之過程，無論於警詢、檢察官訊問
    中，均就時間、次數、地點、金額證述明確、詳細且前後一
    致，並於警詢、偵查中就被告甲○○、戊○○及共犯周家禾
    、吳燕萍之照片（非口卡片，乃係近照），以及購買毒品地
    點之照片，均指認不移，甚且針對與該次交易毒品時間相符
    之通聯譯文內容均能明確說明與交代暗號內容，此有如附表
    三所示上開證人警詢、偵查筆錄、通訊監察譯文及其他證據
    附卷可證，堪信渠等確有如附表二所載向被告甲○○、共犯
    周家禾及被告戊○○、共犯吳燕萍購買毒品無訛。另查：
    1.證人午○○雖於原審審理中翻稱：只有打電話給被告甲○○約喝酒、泡茶，沒有向被告甲○○購買毒品云云。惟證
      人午○○先前於警詢及偵查中均坦承：伊不敢當庭指認被
      告甲○○販毒，希望以後不要開庭，否則到時會變偽證罪
      等語（見95年度偵字第6277號卷(二)第384頁、95年度偵字
      第6277號卷(四)第94 2頁）。足證證人午○○上開於原審審
      理中所為之證述，顯係因害怕被告甲○○，所為迴護被告
      甲○○之飾詞，自不能採為有利於被告甲○○之認定。
    2.證人酉○○雖於原審審理中翻稱：係拿錢給被告甲○○請
      他幫忙買毒品云云。然就公訴人與審判長進一步訊問細節
      ，證人酉○○則證稱：直接與被告甲○○電話聯絡、被告
      甲○○已經在路邊等她、是一手交錢一手交貨等語（見原
      審卷(二)第94頁背面至第97頁），顯證其所謂「請他幫忙買
      毒品」之意，實際上就是直接拿錢給被告甲○○，被告甲○○並同時拿毒品給證人酉○○，此顯與一般代為調貨之
      情形不同。另外證人酉○○於原審審理中亦翻稱：雖有看
      過被告周家禾，但其僅拿普通香菸給我，沒有拿毒品給我
      云云。然證人酉○○先前於檢察官偵查中曾坦承：不希望
      因為指認被告甲○○而害到家人安全等語（見95年度偵字
      第6277號卷(二)第326頁），足證其上開於原審審理中所為
      之證述，亦係事後迴護被告甲○○之飾詞，不足採為有利
      於被告甲○○之認定。
    3.證人莊璧福雖於原審審理中翻稱：伊僅拜託被告甲○○去
      向朋友拿毒品云云。然證人莊璧福先前於警詢及偵查中均
      坦承不敢當庭指認被告甲○○，亦不敢與其當庭對質，因
      為家裡有小孩，母子都在東港，伊真的很怕，另外員警宇
      ○○並未強迫伊作證，證詞都是發自內心的等語（見95年
      度偵字第4470號卷第137頁）。足證承辦員警對證人莊璧
      福造成之心理壓力遠不及被告甲○○對證人莊璧福所造成
      之心理壓力。是證人莊璧福前開於原審審理中所為之證述
      ，顯係因害怕被告甲○○，所為迴護被告甲○○之飾詞，
      自不足採為有利於被告甲○○之認定。
    4.證人天○○雖於原審審理中翻稱：伊僅拜託被告甲○○去
      向他人拿1次毒品云云。然證人天○○先前於警詢及偵查
      中均坦承：伊不敢當庭指認被告甲○○，因為伊在監服刑
      ，怕家人遭到報復困擾，伊不要在院方對質，因為怕在監
      所內被告甲○○會對伊不利，伊當面會改變供詞，檢察官
      訊問態度良好，承辦員警宇○○人很好等語（見95年度偵
      字第6045號卷(二)第469頁、第501頁），足證承辦員警、檢
      察官對證人天○○造成之心理壓力遠不及被告甲○○對證
      人天○○所造成之心理壓力。是證人天○○前開於原審審
      理中所為之證述，顯係屬因害怕被告被告甲○○，所為迴
      護被告甲○○之飾詞，自不足採為有利於被告甲○○之認
      定。
    5.證人未○○雖於原審審理中翻稱：伊係拿錢請被告戊○○
      調貨云云，然就公訴人與審判長進一步訊問細節，證人未
      ○○則證稱：伊係打電話與被告戊○○聯絡，走10分鐘去
      他家就可以拿到毒品了，一手交錢一手交貨等語（見原審
      卷(二)第45頁背面至第48頁），顯證證人未○○所謂「請他
      幫忙調貨」之意，實際上就是當面直接拿錢給被告戊○○
      ，被告戊○○並同時拿毒品給未○○，顯與一般代為調貨
      之情形不同。
    6.證人戌○○雖於原審審理中翻稱：伊只有打電話向被告戊○○借錢，未曾跟戊○○買過毒品云云。然證人戌○○先
      前於警詢及偵查中均坦承不願意曝光，不敢當庭指認被告
      戊○○及其太太販毒，之前在檢察官、警察面前所言沒有
      說謊等語（見95年度偵字第6045號卷(一)第13頁，95年度偵
      字第6045號卷(二)第450、492頁）。且證人戌○○在屏東監
      獄中，有其他犯人報告其妹及妹婿因證人戌○○出庭指證
      遭收押禁見，該犯人回工場後經查證屬實，恐受其他收容
      人騷擾，予以轉業乙節，有臺灣屏東監獄96年7月6日屏監
      宏衛字第0960004599號函1紙附卷（見95年度偵字第6045
      號卷(二)第568頁）。足證證人戌○○確有因受到被告戊○○無形恐嚇之壓力，以致於原審審理中翻改證詞，自不足
      採為有利於被告戊○○之認定。
    7.證人地○○雖於原審審理中翻稱：毒品係伊與被告戊○○
      一起去拿的，那個人伊不認識，95年4月9日伊打電話給被
      告吳燕萍後，並未拿到毒品云云。惟證人地○○先前於偵
      查中坦承：當面對質不好，怕被告會尋仇報復，伊對質後
      會翻供，因為怕被尋仇等語（見96年度毒偵字第1401號卷
      第6頁），足證證人地○○前開於原審審理中所為之陳述
      ，顯係因害怕被告戊○○，所為迴護被告戊○○之詞，自
      不足採為有利於被告戊○○之認定。
    8.證人子○○雖於原審審理中翻稱：其毒品係向一名「川仔
      」拿的，不是戊○○與吳燕萍云云。惟證人子○○先前於
      警詢及偵查中，均非就單一照片指認被告戊○○與共犯吳
      燕萍，而係就年紀、體型、長相相近之6人照片進行指認
      ，難認其先前於警詢、偵查中之指認，有故意誣指被告戊○○及共犯吳燕萍之情事。且證人子○○於警詢、偵查中
      ，就其與被告戊○○、共犯吳燕萍交易毒品時間相符之如
      附表三所示之通訊監察譯文內容均能明確說明，足見其於
      警詢、偵查中所言較為可採，其前開於原審審理中之證詞
      可信性實屬可疑。
  (四)警方於95年7月21日上午7時30分許，在被告甲○○、共犯周
    家禾位於屏東縣南州鄉○○村○○路8巷7號之共同住處，持
    臺灣屏東地方法院95年度聲搜字第655號搜索票進行搜索，
    所扣得之白粉2包，經送驗確認其含第一級毒品海洛因成分
    ，純度以0.5%計，純質淨重約0.04公克，此有法務部調查局
    95年12月18日調科壹字第09523049580號鑑定書1紙在卷可稽
    （見95年度偵字第6277號卷(一)第242頁），足證被告甲○○
    辯稱警方在伊家中查扣之白粉係小朋友泡咖啡用的云云，係
    屬卸責之詞。且被告甲○○先前並無任何施用毒品之前科紀
    錄，此有臺灣高等法院被告前案紀錄表1紙附卷可稽（其僅
    曾因持有第一級毒品海洛因，經臺灣屏東地方法院以95年度
    簡字第730號判決判處有期徒刑2月確定，不構成累犯），又
    採集其尿液送驗亦無呈現任何毒品反應，此有臺灣檢驗科技
    股份有限公司95年8月2日編號KＺ000000000000號濫用藥物尿
    液檢驗報告1紙附卷可憑（見東警分偵字第13253號卷第29頁
    ），是被告甲○○既非施用毒品海洛因毒癮之人，竟而持有
    毒品海洛因，其目的為何，更屬可疑。又上開毒品係因警方
    於95年4月15日下午12時10分44秒監聽被告甲○○與案外人
    即被告甲○○之子周○華之通聯內容，被告甲○○告知周○
    華毒品藏於廚房的炒菜放油之處，請其拿給購買毒品之人，
    故警方事後依此方向進行搜索，而果真於95年7月21日上午7
    時30分許，在被告甲○○住處廚房內毛巾下扣得上開毒品，
    此有偵查報告1紙附卷可證（見95年度偵字第6277號卷(三)第
    646 頁，相關通訊監察譯文在該卷第648頁），足證被告甲○○明知該白粉係屬第一級毒品海洛因而藏放於自家廚房內
    ，益徵被告甲○○確有販賣第一級毒品海洛因之犯意，甚為
    灼然。
  (五)辯護人雖辯稱：並無證據證明證人酉○○與癸○○就其等自
    被告甲○○、共犯周家禾處所取得之白粉確係毒品云云。惟
    查：
    1.警方係於95年4 月28日在東港鎮、新園鄉進德大橋處發現
      酉○○與甲○○碰面接觸，後來酉○○就搭一部小貨車離
      開，警方就跟監酉○○到內埔的美和技術學院旁予以攔查
      ，酉○○即就將一包毒品海洛因交給警方等情，業據證人
      即警員王進寶、蔡玉山於本院更一審審理中證述明確（見
      本院更一卷(二)第141 至144 頁）；而證人酉○○於95年4
      月28日當日自被告甲○○處所取得之白粉確屬第一級毒品
      海洛因（淨重0.14公克、包裝重0.30公克）無誤，此有法
      務部調查局95 年5月30日調科壹字第24 0004179號鑑定通
      知書1 紙附卷可證（見原審卷(二)第156 頁），並經原審以
      95年度訴字第622號判決宣告沒收銷燬，亦有原審95年度
      訴字第622號判決1份附卷可稽（見原審卷(二)第158至第16
      0頁）。足證證人酉○○自被告甲○○、周家禾處所取得
      之毒品確屬第一級毒品海洛因無訛。
    2.證人癸○○早自85年間起即因違反麻醉藥品管理條例而犯
      案，其後於94年間再因施用毒品經裁定送觀察勒戒乙節，
      有臺灣高等法院被告前案紀錄表1 紙附卷可證（見原審卷
      (二)第175至第176頁），顯見證人癸○○對於施用毒品之反
      應至為熟悉，其既於審理中明確證稱：確定被告周家禾拿
      給我的東西是第一級毒品海洛因，因為有那種感覺等語（
      見原審卷(二)第91頁背面），自足供證明證人癸○○自被告
      甲○○、共犯周家禾處所取得之白粉確屬第一級毒品海洛
      因無訛。
  (六)被告戊○○家中平日沒有販賣蝦子或螃蟹乙情，業經證人即
    被告戊○○之子女蔡○瑜、蔡○呈於偵查中證述明確（見95
    年度偵字第6045號卷(二)第525 至第526 頁，蔡○瑜、蔡○呈
    均未滿16歲，毋庸具結），且被告戊○○雖於95、96年間有
    從事蝦苗買賣生意，惟其與共犯吳燕萍等2人平日並無從事
    海鮮零售之情事。又查被告戊○○於92年12月8日有申請補
    發漁民證，但於94年4月1日至95年7月30日並無出海捕魚進
    出港之紀錄乙節，亦有屏東縣警察局東港分局96年5月12日
    東警分偵字第0960006224號函、南部地區巡防局第六海岸巡
    防總隊96年5月8日南六總字第0960012399號函各1份附卷可
    按（見95年度偵字第6045號卷(二)第370至第372頁）。又檢察
    官親自至被告戊○○家中勘驗，現場亦無看到螃蟹、蝦苗，
    屋內亦無看到裝蝦苗、螃蟹之器具等情，有勘驗筆錄1紙附
    卷可稽（見95年度偵字第6045號卷(二)第533頁），亦足證被
    告戊○○、共犯吳燕萍辯稱有些證人係去其家中購買螃蟹云
    云，洵屬卸責之詞，不足憑採。
  (七)證人未○○於偵查及原審審理中均明確證稱：未曾販賣過豆
    腐給被告戊○○、吳燕萍等語（見95年度偵字第6045號卷(一)
    第71頁、原審卷(二)第45頁），且衡諸證人未○○與被告戊○○、吳燕萍之通聯時間均為深夜或凌晨（如附表三(十)所示）
    ，自無於此時間販賣豆腐之理，職是，被告戊○○辯稱伊與
    證人未○○之通聯內容乃伊曾向證人未○○購買豆腐云云，
    要屬飾卸之詞。又，被告戊○○雖辯稱證人子○○係因與伊
    有怨隙，始為上開指證云云。惟查，證人子○○係因收到傳
    票始於96年7月23日自行前往屏東分局偵查隊說明案情乙情
    ，有當日之警詢筆錄在卷可證（見95年度偵字第6045號卷(三)
    第662頁），足見其並非「主動」前往警局誣指被告戊○○
    販賣毒品。更有甚者，倘證人子○○確因金錢糾紛而與被告
    戊○○有所怨隙，則其在原審審理時，亦應繼續為與警詢及
    偵查中相同之指證，以達其挾怨報復被告戊○○之目的，乃
    證人子○○於原審審理時竟翻異前詞，為與其之前不同之證
    述，反而作出對被告戊○○、吳燕萍有利之證述？凡此種種
    ，均足以證明證人子○○在原審審理時之上開陳述，應係另
    有隱情而為迴護被告戊○○之飾詞，被告戊○○辯稱證人子
    ○○係因與伊有怨隙，始為上開指證云云，不足採信。
  (八)共犯周家禾雖辯稱：伊並未受被告甲○○請託拿毒品給他人
    云云。惟查，證人酉○○於警詢中明確證稱：被告甲○○的
    弟弟周媽恩（即被告周家禾）有2 次轉送毒品至我的租屋處
    「金博士」附近給我，我是當面交錢3,000 元給周媽恩的。
    周媽恩是當面交毒品海洛因給我的，該毒品1 小包是用夾鏈
    袋包裝的（見95年度偵字第6277號卷(二)第297 頁）；證人癸○○亦於原審審理時明確證稱：有2次向他（即被告甲○○
    ）弟弟拿過毒品，他也是拿塑膠袋裡面裝著毒品海洛因，他
    拿給我時自己也知道外觀是這樣等語（見原審卷(二)第91頁）
    。足證共犯周家禾確係以夾鏈塑膠袋盛裝毒品海洛因交付予
    證人酉○○與癸○○，並當場收取現金，準此，共犯周家禾
    所持有之物既未以其他包裝包覆，顯見其應明知內容物為何
    。再參以證人酉○○與被告甲○○間，亦曾有內容與毒品暗
    號相符之通訊監察譯文在卷可稽（見附表四(一)），是均足以
    證明共犯周家禾明知被告甲○○販賣第一級毒品海洛因，仍
    與被告甲○○共同基於犯意之聯絡而共同販賣毒品無訛。
  (九)共犯吳燕萍雖辯稱從未幫被告戊○○交付毒品給他人云云。
    惟查，證人未○○於偵查中明確證稱：（如附表三(十)所示95
    年1 月4 日凌晨0 時1 分5 秒對話）是拿安非他命，是請他
    老婆拿安非他命，我記得有一次。當時確實是戊○○說要請
    他老婆拿給我，... 吳燕萍說她老公這樣，她也是很不捨，
    要希望她老公能夠改邪歸正等語（見95年度偵字第4470號卷
    第142 頁）。證人地○○於偵查中明確證稱：有向戊○○他
    太太拿過毒品，... （如附表三(十四)所示95年4 月9 日晚間21
    時32分34秒對話）當天是吳燕萍拿給我的，我是拿1,000 元
    給她等語（見96年度毒偵字第1401號卷第5 頁）。證人子○○於警詢、偵查中亦明確證稱：當我撥打戊○○的電話時，
    有時候是吳燕萍接聽，我也用上述的暗語告訴吳燕萍後，她
    就拿我要購買的毒品數量之海洛因及安非他命毒品，在其住
    宅前與我交易。... （問：他老婆送下來送何種毒品？）如
    果我要買海洛因，她就送海洛因，如果我要買安非他命，她
    就送安非他命，... 錢都是親自交給川仔或他老婆等語（見
    95年度偵字第6045號卷(三)第663 頁、第675 至第676 頁）。
    準此，足證共犯吳燕萍確係將毒品親自交付予證人未○○、
    地○○與子○○，並當場收取現金無訛。再參以被告戊○○
    與共犯吳燕萍間，亦有內容與毒品暗號相符之通訊監察譯文
    在卷可按（見附表四(二)），此均足以證明共犯吳燕萍明知被
    告戊○○販賣第一級毒品海洛因及第二級毒品甲基安非他命
    ，仍與被告戊○○共同基於犯意之聯絡而共同販賣毒品無訛
    。
  (十)由下列證人之前案紀錄資料，復可佐證渠等向被告甲○○、
    戊○○購買毒品之犯行：
    1.證人丙○○前於95年間因施用第一級毒品海洛因案件，經
      臺灣屏東地方法院以95年度毒聲字第296號、95年度毒聲
      字第392號裁定送觀察勒戒及強制戒治乙節，有臺灣高等
      法院被告前案紀錄表1份在卷可稽（見本院更一卷(二)第69
      頁背面），益足以佐證證人丙○○確有向被告甲○○購買
      第一級毒品海洛因無訛（即附表二(一)編號1部分）。
    2.證人酉○○前於95年間因連續施用第一級毒品海洛因案件
      ，經臺灣屏東地方法院以95年度訴字第622號判決判處有
      期徒刑1年6月確定乙節，有上開判決及臺灣高等法院被告
      前案紀錄表各1份在卷可稽（見本院更一卷(二)第82頁、第
      197至198頁），益足以佐證證人酉○○確有向被告甲○○
      購買第一級毒品海洛因無訛（即附表二(一)編號4 部分）。
    3.證人莊璧福前於95年間因施用毒品案件，經臺灣屏東地方
      法院以95年度毒聲字第128號、95年度毒聲字第252號裁定
      送觀察勒戒及強制戒治乙節，有臺灣高等法院被告前案紀
      錄表1份在卷可稽（見本院更一卷(二)第87頁），益足以佐
      證證人莊璧福確有向被告甲○○購買第一級毒品海洛因無
      訛（即附表二(一)編號5 部分）。
    4.證人天○○前於95年間因施用第一級毒品海洛因案件，經
      臺灣屏東地方法院以95年度訴字第114號判決判處有期徒
      刑1年確定乙節，有上開判決及臺灣高等法院被告前案紀
      錄表各1份在卷可稽（見本院更一卷(二)第94頁、第199 至
      201頁），益足以佐證證人天○○確有向被告甲○○購買
      第一級毒品海洛因無訛（即附表二(一)編號6部分）。
    5.證人癸○○前於95年間因施用第一級毒品海洛因案件，經
      臺灣屏東地方法院檢察署檢察官以96年度毒偵字第1402號
      緩起訴處分書為緩起訴處分確定乙節，有上開緩起訴處分
      書及臺灣高等法院被告前案紀錄表各1份在卷可稽（見本
      院更一卷(二)第100頁背面、第202至203頁），益足以佐證
      證人癸○○確有向被告甲○○購買第一級毒品海洛因無訛
      （即附表二(一)編號7 部分）。
    6.證人未○○前於95年間因施用第二級毒品甲基安非他命案
      件，經臺灣屏東地方法院以96年度毒聲字第3號裁定送觀
      察勒戒，未○○提起抗告，嗣經本院以96年度毒抗字第14
      號裁定駁回抗告確定乙節，有本院上開裁定及臺灣高等法
      院被告前案紀錄表各1份在卷可稽（見本院更一卷(二)第105
      頁、第204頁），益足以佐證證人未○○確有向被告戊○○購買第二級毒品甲基安非他命無訛（即附表二(三)編號1
      部分）。
    7.證人戌○○前於95年間因連續施用第一級毒品海洛因及第
      二級毒品甲基安非他命案件，經臺灣屏東地方法院以95年
      度訴字第113 號判決判處應執行有期徒刑2 年確定乙節，
      有上開判決及臺灣高等法院被告前案紀錄表各1 份在卷可
      稽（見本院更一卷(二)第109頁、第205至206頁），益足以
      佐證證人戌○○確有向被告戊○○購買第一級毒品海洛因
      及第二級毒品甲基安非他命無訛（即附表二(三)編號2部分
      ）。
    8.證人丁○○前於95年間因連續施用第一級毒品海洛因及第
      二級毒品甲基安非他命案件，經臺灣屏東地方法院以95年
      度訴字第92號判決判處應執行有期徒刑1 年6 月確定乙節
      ，有上開判決及臺灣高等法院被告前案紀錄表各1 份在卷
      可稽（見本院更一卷(二)第117頁背面、第207至208頁），
      益足以佐證證人丁○○確有向被告戊○○購買第一級毒品
      海洛因無訛（即附表二(三)編號4 部分）。
    9.證人地○○前於95年間因連續施用第二級毒品甲基安非他
      命案件，經臺灣屏東地方法院以96年度易字第1141號判決
      判處有期徒刑1年2月確定乙節，有上開判決及臺灣高等法
      院被告前案紀錄表各1份在卷可稽（見本院更一卷(二)第125
      頁、第209至210頁），益足以佐證證人地○○確有向被告
      戊○○購買第二級毒品甲基安非他命無訛（即附表二(三)編
      號5 部分）。
    10.證人丑○○前於95年間因施用第二級毒品甲基安非他命案
      件，經臺灣屏東地方法院檢察署檢察官以96年度毒偵字第
      1692號緩起訴處分書為緩起訴處分確定乙節，有上開緩起
      訴處分書及臺灣高等法院被告前案紀錄表各1份在卷可稽
      （見本院更一卷(二)第129 頁背面、第211 至212頁），益
      足以佐證證人丑○○確有向被告戊○○購買第二級毒品甲
      基安非他命無訛（即附表二(三)編號19至21部分）。
  (十一)對於證人乙○○是否於95年1月29日，在屏東縣新園鄉○○
    村○○路100號之1屏東縣新園鄉鹽埔共和社區聯合活動中心
    ，向被告戊○○購買第一級毒品海洛因乙節（即附表二(三)編
    號3部分），證人乙○○於本院更一審審理時固反覆其詞，
    初始陳稱戊○○沒有賣毒品給伊，嗣又陳稱因為時間太久已
    經忘記了等語（見本院更一卷(二)第144頁背面）。惟證人乙○○於96年5月11日警詢、偵查中業已明確證稱：海洛因是
    向綽號「清仔」之戊○○購買的等語（見95年度偵字第6277
    號卷(三)第840 至852 頁、第871 至874 頁），復有附表三(十二)
    所示被告戊○○與證人乙○○對話之通訊監察譯文在卷可稽
    ，且被告戊○○亦已坦認此部分販賣第一級毒品海洛因予證
    人乙○○之犯行，並明白表示證人乙○○於警詢及偵查中所
    述實在等語（見本院更一卷(二)第145 頁）。職是，證人乙○○於本院更一審審理時所為上開證詞，顯與其於警詢、偵查
    中所述及被告戊○○之自白不符，亦與通訊監察譯文中所顯
    示之內容有間，足認係迴護被告戊○○之飾詞，不足採為有
    利於被告戊○○之認定。
  (十二)對於丁○○是否於95年2 月1 日在屏東縣新園鄉○○村○○
    路95號被告戊○○住處，向被告戊○○購買第一級毒品海洛
    因乙節（即附表二(三)編號4部分），證人丁○○雖於本院更
    一審審理時陳稱：95年2月1日伊到戊○○屏東縣新園鄉○○
    村○○路95號住處是去向他借500元，並非向他買毒品等語
    ；證人己○○亦於本院更一審審理時陳稱：95年2月1日我陪
    丁○○去戊○○家，我是有看到戊○○拿毒品給丁○○，但
    是沒有看到丁○○拿錢給戊○○等語（見本院更一卷(二)第14
    5頁背面、第146頁）。惟證人丁○○於96年6月13日偵查中
    業已明確證稱：伊有與己○○一起去向戊○○買毒品等語（
    見95年度偵字第6277號卷(四)第1080至1083頁）；證人己○○
    於96年5月17日偵查中亦已明確證稱：伊有親眼看到丁○○
    與綽號「明仔」之戊○○交易毒品等語（見95年度偵字第62
    77號卷(四)第905頁、第927至928頁）；復有附表三(十三)所示被
    告戊○○與證人己○○對話之通訊監察譯文在卷可稽；且被
    告戊○○於本院更一審準備程序時亦已坦認此部分販賣第一
    級毒品海洛因予證人丁○○之犯行（見本院更一卷(一)第181
    頁）。職是，證人丁○○、己○○於本院更一審審理時所為
    上開證詞，顯與其等於偵查中所述及被告戊○○之自白不符
    ，亦與通訊監察譯文中所顯示之內容有間，足認係迴護被告
    戊○○之飾詞，不足採為有利於被告戊○○之認定。
  (十三)毒品係政府公告查禁之違禁物，每因執法機關強力查緝而物
    稀價漲，倘非具有雄厚資力之人，當無可能隨身自備大量毒
    品供販售營利，且毒品非具有一定知識及備有相關器具無以
    製造，一般人尚無從自製毒品出售營利，是以毒品黑市之提
    供者往往因是否具有暢通之毒品來源而有大盤、中盤、小盤
    、及零售者之區別，下游販毒者勢須向上游提供者調取毒品
    始能遂其販售毒品營利之目的，則被告甲○○、戊○○及辯
    護人認被告2人所交付毒品並非自備，須向他人調貨乙情，
    尚無從據為被告2人並無販賣毒品犯行之有利推論。再者，
    非法販賣毒品係政府嚴予查緝之違法行為，且毒品無公定之
    價格，並可任意分裝、稀釋、添加其他成份或增減其份量，
    而每次買賣之價量，亦隨時依雙方關係之深淺、當時之資力
    、需求程度及對行情之認知等因素而異其標準，非可一概而
    論，因之販賣毒品之獲利，除經坦承犯行，或帳冊價量均臻
    明確外，委難察得實情，而販賣之人從價差或量差中牟利方
    式雖異，惟其圖利之非法販賣行為則均相同，是縱未確切查
    得販賣賺取之實際差價，但除別有事證，足認係按同一價格
    轉讓，確未牟利之情形外，尚難執此認非法販賣之事證有所
    不足，致知過坦承者難辭重典，飾詞否認者反得逞僥倖，而
    失情理之平；且毒品價格昂貴，取得不易，苟無利可圖，應
    無甘冒被查緝法辦之危險而平白為轉讓毒品之可能，是以縱
    被告甲○○、戊○○販入與售出價格相同，亦應有加以稀釋
    ，而從中賺取數量差價牟利之意圖及事實，應屬符合論理法
    則且不違背社會通常經驗之合理判斷。職是，被告甲○○、
    戊○○顯亦有販賣毒品圖利之意圖，足堪認定。
二、綜上所述，本件事證已臻明確，被告甲○○、戊○○所辯均
    係事後卸責之詞，不足採信，被告甲○○、戊○○確有如附
    表二所示販賣毒品之犯行，均堪認定，應予依法論科。
參、新舊法之比較適用：
一、被告甲○○、戊○○行為後，毒品危害防制條例相關條文雖
    於98年5月20日修正（及增訂）公布，惟該次修正條文，涉
    及多項授權法規之修正及訂定，須有一定施行日期，以完備
    相關法令修訂及行政作業程序，其主管機關法務部立法原意
    亦認為本次修正條文應回歸毒品危害防制條例第36條規定，
    自公布後6個月施行，是上開修正條文尚未發生效力（臺灣
    高等法院98年6月12日第3次刑事庭庭長法律研討會、臺灣高
    等法院暨所屬法院98年6月18日因應新修正毒品危害防制條
    例施行法律問題研討會結論參考）。且就本次修正（及增訂
    ）條文並未另定施行日期，依中央法規標準法第14條：「法
    規特定有施行日期，或以命令特定施行日期者，自該特定日
    起發生效力」之規定，各該修正（及增訂）條文自應依毒品
    危害防制條例第36條：「本條例自公布後6個月施行」之規
    定，自98年11月20日始施行生效，是本案關於毒品危害防制
    條例部分自無比較新舊法問題。
二、刑法部分：
    被告被告甲○○、戊○○2 人行為後，刑法業於94年2 月2
    日修正公布部分條文，並於95年7 月1 日施行。依修正後刑
    法第2 條第1 項規定「行為後法律有變更者，適用行為時之
    法律。但行為後之法律有利於行為人者，適用最有利於行為
    人之法律」，此條規定與刑法第1 條罪刑法定主義契合，係
    規範行為後法律變更所生新舊法律比較適用之準據，是刑法
    第2 條本身雖經修正，尚無比較新舊法之問題，應一律適用
    裁判時之現行刑法第2 條，以決定適用之刑罰法律，先予敘
    明。又本次修正涵蓋之範圍甚廣，故比較新舊法時，應就罪
    刑有關之共犯、牽連犯、連續犯、有無累犯加重、自首減輕
    暨其他法定加減原因與加減例等一切情形，綜其全部罪刑之
    結果而為比較，有最高法院95年5 月23日95年度第8 次刑庭
    會議決議可資參照。茲就本案有關之新舊法比較部分，臚列
    如下：
  (一)被告2人行為後，刑法第33條第5款關於罰金刑之規定業經修
    正，修正前刑法第33條第5款規定：「罰金：1元（銀元）以
    上」，並依現行法規所定貨幣單位折算新臺幣條例規定，以
    銀元1元折算新臺幣3元，修正後刑法第33條第5款則規定：
    「罰金：新臺幣1000元以上，以百元計算之」，惟修正後刑
    法第33條第5款所定罰金刑最低數額，較之修正前提高，自
    以修正前刑法第33條第5款規定較有利於被告2人。
  (二)關於罰金刑之加重，依修正後刑法第67條規定，其最高度及
    最低度同加重之，惟依修正前刑法第68條所定，僅加重其最
    高度，比較結果，以舊法較有利於被告2人。
  (三)關於共同正犯部分，修正前刑法第28條規定：「二人以上共
    同實施犯罪之行為者，皆為正犯」，修正後則規定為「二人
    以上共同實行犯罪之行為者，皆為正犯」，依修法意旨乃為
    強調個人責任，及犯罪係處罰行為，而非處罰行為人之思想
    或惡性，即重視客觀之犯罪行為，故有修正共同正犯之參與
    類型，確定在「實行」概念下之共同參與行為，始成立共同
    正犯，以別於舊法時代將「實施」二字涵蓋陰謀、預備、著
    手、實行之概念在內。經比較新舊法結果，修正後刑法對於
    共同正犯之規定較為限縮，自以適用修正後刑法對於被告2
    人較為有利。
  (四)修正後刑法第56條連續犯之規定業經刪除，此雖非犯罪構成
    要件之變更，惟顯已影響行為人刑罰之法律效果，自屬法律
    變更。就被告甲○○多次販賣第一級毒品海洛因，被告戊○○多次販賣第一級毒品海洛因及第二級毒品甲基安非他命等
    犯行，依修正前刑法應認係連續犯，依修正後刑法則為數行
    為，應分論併罰，經比較新舊法結果，修正後之刑法非較有
    利於被告2人，依修正後刑法第2條第1項前段之規定，應適
    用被告2人行為時之法律，即修正前刑法第56條之規定論以
    連續犯較為有利（最高法院95年5月23日95年第8次刑事庭會
    議決議參照）。
  (五)被告戊○○行為後，94年1月7日修正公布之刑法，自95年7
    月1日施行，刑法第55條關於想像競合犯之規定，增訂「但
    不得科以較輕罪名所定最輕本刑以下之刑」之但書規定，惟
    此僅係科刑之限制，為法理之明文化，非屬法律之變更，即
    無法律修正比較適用之問題（最高法院95年5月23日95年第8
    次刑事庭會議決議參照）。
  (六)修正前刑法第59條原規定「犯罪之情狀可憫恕，得酌量減輕
    其刑」，修正後刑法第59條則規定「犯罪之情狀顯可憫恕，
    認科以最低度刑仍嫌過重者，得酌量減輕其刑」，僅係將實
    務見解及適用條件明文化，非屬法律之變更，尚無比較新舊
    法之問題（最高法院95年5月23日第8次刑事庭會議決議六(一)
    參照）。
  (七)被告2人所犯毒品危害防制條例第4條第1項之販賣第一級毒
    品既遂罪，法定本刑為死刑或無期徒刑減輕部分，修正前刑
    法第64條第2項規定「死刑減輕者，為無期徒刑，或15年以
    下12年以上有期徒刑」，第65條第2項規定「無期徒刑減輕
    者，為7年以上有期徒刑」，修正後刑法第64條第2項規定「
    死刑減輕者，為無期徒刑」，第65條第2項規定「無期徒刑
    減輕者，為20年以下15年以上有期徒刑」，經比較新舊法結
    果，以舊法較有利被告2人，依刑法第2條第1項前段之規定
    ，自應適用較有利於被告2人之行為時法律，即修正前刑法
    第64條第2項、第65 條第2項規定減輕之（最高法院95年5月
    23日第8次刑事庭會議決議六(五)參照）。
  (八)刑法第51條業於94年1 月7 日修正公布，並於95年7 月1日
    施行，修正前刑法第51條規定：「數罪併罰，分別宣告其罪
    之刑，依左列各款定其應執行者：」其中第5 款規定：「宣
    告多數有期徒刑者，於各刑中之最長期以上，各刑合併之刑
    期以下，定其刑期。但不得逾20年。」修正後刑法第51 條
    第5 款規定：「宣告多數有期徒刑者，於各刑中之最長期以
    上，各刑合併之刑期以下，定其刑期。但不得逾30年。」經
    比較新舊法結果，以舊法對被告2 人較為有利。
  (九)按「褫奪公權、沒收等從刑，因附屬於主刑，自應依主刑所
    適用之法律宣告之。原判決於新刑法施行後之96年11月22日
    判決，卻於理由內就褫奪公權部分另為新舊法規定之比較，
    所持見解，併有可議」（最高法院97年度台上字第727號判
    決意旨參照）。本案被告2人行為時間雖在刑法修正前，然
    係於刑法修正後始為判決，依上開最高法院判決意旨，就褫
    奪公權及沒收之從刑，自無庸為新舊法之比較，而逕依主刑
    所適用之法律宣告之。
  (十)綜合上述各條文修正前、後之比較，以被告2人行為時即95
    年7月1日修正施行前之刑法，較有利於被告2人，自應依修
    正後刑法第2條第1項前段規定，適用修正前刑法之相關規定
    予以論處。
肆、論罪科刑：
一、被告甲○○部分：
  (一)按海洛因屬毒品危害防制條例第2條第2項第1款所規範之第
    一級毒品，核被告甲○○就附表二(一)所示各次所為，均係犯
    毒品危害防制條例第4 條第1 項之販賣第一級毒品罪，被告
    甲○○就附表二(一)編號4 (4)(5)、編號7 (3)之販賣第一級毒品
    犯行，與周家禾有犯意聯絡及行為分擔，爰均論以共同正犯
    。被告甲○○就附表二(一)各次之販賣第一級毒品犯行，犯罪
    時間均係在95年7 月1 日以前，且上開犯行時間緊接，手法
    相同，所犯係構成要件及罪名相同之罪，顯係基於概括之犯
    意反覆為之，為連續犯，爰依修正前刑法第56條規定，以一
    罪論。被告甲○○因販賣第一級毒品海洛因而持有海洛因之
    低度行為，應為販賣之高度行為所吸收，不另論罪。
  (二)被告甲○○所犯販賣第一級毒品罪之法定本刑為死刑或無期
    徒刑，而被告甲○○販賣毒品對象係丙○○、午○○、酉○○、莊璧福、天○○、癸○○6人，單次販賣毒品所得僅數
    百元至數千元不等，總計此部分販賣毒品所得為35,850元，
    實際獲利更屬有限，且僅在被告被告甲○○、共犯周家禾之
    共同住處查扣如附表五編號5所示之第一級毒品海洛因2包（
    合計淨重7.61公克，純度百分之0.5，純質淨重0.04公克）
    ，足認被告甲○○係因一時貪念、失慮致罹重典，其並非販
    賣毒品之大、中盤商，亦非窮兇極惡、怙惡不悛之徒，倘逕
    予宣告所犯販賣第一級毒品罪法定最低度之無期徒刑，猶嫌
    過重，是其犯罪之情狀尚堪憫恕，依社會一般觀念在客觀上
    足以引起一般同情，爰就其所犯附表二(一)連續販賣第一級毒
    品罪，依刑法第59條之規定酌予減輕其刑。
二、被告戊○○部分：
  (一)按海洛因屬毒品危害防制條例第2 條第2 項第1 款所規範之
    第一級毒品，甲基安非他命屬同條項第2 款所規範之第二級
    毒品，核被告戊○○附表二(三)編號2 至4 、6 至18所為，係
    犯毒品危害防制條例第4 條第1 項之販賣第一級毒品罪，附
    表二(三)編號1 、2 、5 、8 、19至21所為，係犯毒品危害防
    制條例第4 條第2 項之販賣第二級毒品罪。
  (二)共同正犯：
    被告戊○○就附表二(三)編號1 (3)、5 (2)販賣第一級毒品犯行
    ，及附表二(三)編號11、12販賣第二級毒品犯行，與吳燕萍有
    犯意聯絡及行為分擔，爰均論以共同正犯。至檢察官起訴書
    雖認被告甲○○、戊○○與共同被告楊珮妏間，就販賣第一
    級毒品海洛因部分，有犯意聯絡及行為分擔，亦應論以共同
    正犯云云。惟查，證人卯○○於原審審理中雖有證稱有時候
    馬仔（即被告甲○○）出去沒有辦法拿毒品，就會請姐仔（
    即共同被告楊珮妏）拿給伊，有時候馬仔也會叫其去姐仔那
    邊拿毒品（見原審卷(一)第243 頁），然就何次係由被告甲○○與共同被告楊珮妏犯意聯絡提供毒品予證人卯○○，未經
    證人卯○○證述在卷，亦未有相關通聯譯文或其他證據佐證
    。另雖有被告戊○○與共同被告楊珮妏彼此間，被告甲○○
    、戊○○彼此間之電話通聯譯文附卷（見東港分局電話使用
    人清查卷第286頁、第56頁），惟被告甲○○、戊○○與共
    同被告楊珮妏均否認渠等間之對話內容與販賣毒品有關，且
    觀諸該譯文內容，其中95年4月23日晚間21時11分46秒之對
    話，應係被告戊○○與共同被告楊珮妏討論有關證人莊璧福
    與渠等金錢抵算之情形，並業經證人莊璧福於偵查中結證屬
    實（見95年度偵字第6277號卷(三)第704頁）；其他譯文縱使
    包括有類似毒品暗語之「硬的」、「2張」等語，但遍查卷
    證，均無從得知該次交易毒品之對象為何？自難以認定被告
    甲○○、戊○○與共同被告楊珮妏間，就何次販賣第一級毒
    品海洛因部分，有犯意聯絡及行為分擔之情形，是檢察官此
    部分之認定容有誤會，併予敘明。
  (三)連續犯：
    被告戊○○就附表二(三)編號2 至6 之販賣第一級毒品犯行，
    犯罪時間均係在95年7 月1 日以前，且上開犯行時間緊接，
    手法相同，所犯係構成要件及罪名相同之罪，顯係基於概括
    之犯意反覆為之，為連續犯，爰依修正前刑法第56條規定，
    從一重論以附表二(三)編號2 之販賣第一級毒品罪。被告戊○○就附表二(三)編號1 、2 、5 、19之販賣第二級毒品犯行，
    犯罪時間均係在95年7 月1 日以前，且上開犯行時間緊接，
    手法相同，所犯係構成要件及罪名相同之罪，顯係基於概括
    之犯意反覆為之，為連續犯，爰依修正前刑法第56條規定，
    從一重論以附表二(三)編號2 之販賣第二級毒品罪。
  (四)想像競合犯：
    被告戊○○如附表二(三)編號2 所為，係以一行為同時販賣第
    一級毒品海洛因、第二級毒品甲基安非他命予戌○○，被告
    戊○○如附表二(三)編號8 所為，係一行為同時販賣第一級毒
    品海洛因、第二級毒品甲基安非他命予子○○，是被告戊○○就附表二(三)編號2及附表二(三)編號8部分，係以一販賣行為
    同時觸犯販賣第一、二級毒品罪，均為想像競合犯，爰依刑
    法第55條規定，均從一重之販賣第一級毒品罪論處。
  (五)數罪併罰：
    按刑法於94年2 月2 日修正公布，刪除第56條所定連續犯之
    規定，自95年7 月1 日施行。而基於概括之犯意，連續數販
    賣毒品之行為，於刑法修正刪除連續犯規定之前，均依連續
    犯論以一罪。而此次刑法第56條修正理由之說明，謂：「對
    繼續犯同一罪名之罪者，均適用連續犯之規定論處，不無鼓
    勵犯罪之嫌，亦使國家刑罰權之行使發生不合理之現象。」
    「基於連續犯原為數罪之本質及刑罰公平原則之考量，爰刪
    除有關連續犯之規定」等語，即係將本應各自獨立評價之數
    罪，回歸本來就應賦予複數法律效果之原貌。而所謂集合犯
    是指立法者所制定之犯罪構成要件中，本就預定有數個同種
    類之行為將反覆實行之犯罪而言，將各自實現犯罪構成要件
    之反覆多數行為，解釋為集合犯，而論以一罪。是以對於集
    合犯，必須從嚴解釋，以符合立法本旨。而觀諸毒品危害防
    制條例所定之販賣毒品罪之構成要件文義，並無從認定立法
    者本即預定該犯罪之本質，必有數個同種類行為而反覆實行
    之集合犯行，故販賣毒品罪，難認係集合犯。因此，就刑法
    修正施行後多次販賣毒品之犯行，採一罪一罰，始符合立法
    本旨（最高法院97年度台上字第1265號、第1060號、第667
    號、第603號判決意旨參照）。是被告戊○○所犯如附表二
    (三)編號7 至18、編號20、21各罪間，均屬刑法修正施行後之
    多次販賣毒品犯行，自應予以分論併罰。被告戊○○所犯上
    開各罪，與其於95年7 月1 日刑法修正施行前所犯從重處斷
    之附表二(三)編號2 連續販賣第一級毒品罪間，亦應分論併罰
    。
  (六)吸收關係：
    被告戊○○因販賣第一級毒品海洛因、第二級毒品甲基安非
    他命，而持有海洛因、甲基安非他命之低度行為，應為販賣
    之高度行為所吸收，均不另論罪。
  (七)刑法第59條酌減其刑部分：
    被告戊○○所犯販賣第一級毒品罪之法定本刑為死刑或無期
    徒刑，而被告戊○○所犯附表一編號1 連續販賣第一級毒品
    罪（此部分係與連續販賣第二級毒品罪有想像競合犯之裁判
    上一罪關係，而從一重之連續販賣第一級毒品罪處斷）、附
    表一編號2 至13計12次販賣第一級毒品罪，販賣毒品對象係
    未○○、戌○○、乙○○、丁○○、地○○、子○○、丑○○7 人，單次販賣毒品所得僅數百元至數千元不等，總計此
    部分販賣毒品所得為48,200元，實際獲利更屬有限，且並未
    在被告戊○○及共犯吳燕萍身上或住處查扣任何毒品，足認
    被告戊○○係因一時貪念、失慮致罹重典，其並非販賣毒品
    之大、中盤商，亦非窮兇極惡、怙惡不悛之徒，倘逕予宣告
    所犯販賣第一級毒品罪法定最低度之無期徒刑，猶嫌過重，
    是其犯罪之情狀尚堪憫恕，依社會一般觀念在客觀上足以引
    起一般同情，爰就其所犯上開附表一編號1 連續販賣第一級
    毒品罪及附表一編號2 至13計12次販賣第一級毒品罪，均依
    刑法第59條之規定，酌予減輕其刑。
三、起訴效力所及之部分：
    附表二(三)編號8，被告戊○○於95年7月20日販賣2,000元甲
    基安非他命予證人子○○部分，雖未據檢察官起訴（起訴書
    附表三僅列被告戊○○、吳燕萍於96年間某日起至96年3月
    12日凌晨2時許，販賣第二級毒品甲基安非他命予證人子○○），然本院認此部分與被告戊○○該次販賣第一級毒品海
    洛因予證人子○○之犯行部分，有想像競合犯之裁判上一罪
    關係，已如上述，是此部分即為起訴效力所及，本院自應併
    予審理。
四、檢察官起訴書誤會或漏載部分：
  (一)檢察官起訴書雖認證人丙○○均係於屏東縣東港鎮興隆里環
    美傢俱，向被告甲○○購買1,000元之第一級毒品海洛因。
    惟查，依附表三(一)所示通訊監察譯文內容顯示，證人丙○○
    與被告甲○○3次交易毒品海洛因之地點，均應係如證人丙○○於警詢中所述，係在被告甲○○住處前三西河往南州加
    油站前的產業道路上。且依上開通訊監察譯文內容顯示，證
    人丙○○於附表二(一)編號1(3)即95年5月22日向被告甲○○購
    買毒品海洛因之金額，亦應係950元較為正確。
  (二)檢察官起訴書雖認證人酉○○僅於屏東縣內埔鄉○○路或被
    告甲○○住處交易毒品。惟查，證人酉○○於警詢中就警方
    播放95年4月19日通訊監察譯文內容後證稱：電話聯絡後有
    完成毒品交易，是綽號馬成開車送來我租屋處的巨蛋超商附
    近給我的等語（見95年度偵字第6277號卷(二)第295頁）；就
    警方撥放95年4月21日通訊監察譯文內容後證稱：我告訴綽
    號馬成向他購買毒品1,000元，並要他送來我新埤的住處附
    近給我等語（見95年度偵字第6277號卷(二)第296頁）。且觀
    諸95年4月25日17時09分38秒之通訊監察譯文內容，證人酉
    ○○亦係請被告甲○○叫共犯周家禾拿毒品至內埔夜市。又
    95年4 月28日警方係據報前往新園鄉往東港方向進德大橋旁
    之鐵皮屋查察，發現證人酉○○與被告甲○○接觸疑似交易
    毒品乙情，有查緝酉○○毒品案偵查報告1 紙附卷可稽（見
    95年度偵字第6277號卷(四)第1025頁）。是檢察官起訴書關於
    證人酉○○與被告甲○○、共犯周家禾交易毒品海洛因之地
    點有所漏載，應予補充。
  (三)檢察官起訴書雖認證人莊璧福均係以2,000元、3,000元之金
    額向被告甲○○購買毒品海洛因，且地點均在屏東縣南州鄉
    加油站。惟查，證人莊璧福於原審審理中，就95年4月16日
    下午13時5分57秒之通訊監察譯文內容中所稱之「1支」，證
    稱：係指1,000 元的海洛因（見原審卷(二)第99頁）。又證人
    莊璧福雖未能確認其與被告甲○○於95年4 月19日、同年月
    21日上午11時許、同年月21日下午4 時許、同年月22日、同
    年月23日、95年5 月23日所交易之毒品金額，然據其於原審
    審理中具結證稱：「有向甲○○拿2 次毒品，一次1,000 元
    ，一次2,000 元」等語（見原審卷(二)第98頁），依罪疑唯輕
    原則，應均以較輕之1,000 元金額認定此部分毒品海洛因交
    易之金額。另觀諸95年4 月21日16時53分38秒之通訊監察譯
    文內容，被告甲○○係請證人莊璧福至其家中為毒品海洛因
    之交易，是此次毒品交易之地點應係在被告甲○○住處，而
    非在南州鄉加油站。
  (四)檢察官起訴書雖認證人天○○係在屏東縣南州鄉加油站附近
    向被告甲○○購買毒品海洛因。惟查，觀諸95年6月28日上
    午9時8分56秒之通訊監察譯文內容，被告甲○○係請證人天
    ○○至其家中為毒品海洛因之交易，是此次毒品交易之地點
    應係在被告甲○○住處，而非在南州鄉加油站。
  (五)檢察官起訴書雖認證人乙○○係以2,000元之金額向被告戊○○購買第一級毒品海洛因。惟查，觀諸附表三(十二)所示95
    年1月29日各次通訊監察譯文內容，證人乙○○原係以1,00
    0元之金額向被告戊○○購買毒品，於10分鐘後再撥打電話
    改以2,000元之數量，30分鐘後再請被告戊○○增加1,000元
    之數量，故證人乙○○該次係向被告戊○○購買3,000元之
    第一級毒品海洛因，而非起訴書所載之2,000元。
  (六)檢察官起訴書雖認證人地○○於附表二(三)編號5(2)，係以500
    元之金額向被告戊○○、共犯吳燕萍購買第二級毒品甲基安
    非他命。惟查，證人地○○於偵查中，就檢察官撥放95年4
    月9日通訊監察譯文內容後證稱：拿1,000分2包500的意思，
    當天是吳燕萍拿給伊的，伊是拿1,000元給她等語（見96年
    度毒偵字第1401號卷第5頁），準此，附表二(三)編號5(2)之毒
    品交易價額應係1,000元較為正確。
  (七)檢察官起訴書雖認證人子○○均係以2,000元至3,000元之金
    額向被告戊○○購買第一級毒品海洛因。惟查，證人子○○
    於原審審理中，就附表二(三)編號11，95年8月16日通訊監察
    譯文中1700元的東西所指為何乙節，證稱：是指毒品海洛因
    等語（見原審卷(二)第65頁）。就檢察官撥放附表二(三)編號14
    ，95年8月31日18時57分03秒通訊監察譯文內容後證稱：2罐
    啤酒是1,000元的海洛因等語（見95年度偵字第6045號卷(三)
    第678頁）。就檢察官撥放附表二(三)編號16，95年10月31日
    23時36分28秒之通訊監察譯文內容後證稱：片子是指金額，
    就是海洛因等語（見95年度偵字第6045號卷(三)第679頁）。
    是附表二(三)編號11、14、16部分之毒品交易金額，自應以上
    開通訊監察譯文內容所示為準。
  (八)上開起訴書誤會及漏載部分，爰均補充更正為附表二所示之
    時間、地點、價額。
伍、撤銷改判暨科刑部分：
一、原審據以論處被告甲○○、戊○○販賣毒品之罪刑，固非無
    見。惟查：
  (一)被告甲○○被訴於95年6 月3 日在屏東縣南州鄉○○路90號
    庚○○住處，販賣第一級毒品海洛因500 元予庚○○部分，
    犯罪尚屬不能證明（詳後述），本應就此部分為被告甲○○
    無罪之諭知，惟公訴人認此部分與被告甲○○上開論罪科刑
    部分，有連續犯之裁判上一罪關係，爰不另為無罪之諭知。
    原判決認被告甲○○此部分成立毒品危害防制條例第4條第1
    項之販賣第一級毒品罪，尚有未恰。
  (二)被告戊○○就附表二(三)編號2 至6 之販賣第一級毒品犯行，
    犯罪時間均係在95年7 月1 日以前，且上開犯行時間緊接，
    手法相同，所犯係構成要件及罪名相同之罪，顯係基於概括
    之犯意反覆為之，為連續犯，爰依修正前刑法第56條規定，
    從一重論以附表二(三)編號2 之販賣第一級毒品罪；被告戊○○就附表二(三)編號1 、2 、5 、19之販賣第二級毒品犯行，
    犯罪時間均係在95年7 月1 日以前，且上開犯行時間緊接，
    手法相同，所犯係構成要件及罪名相同之罪，顯係基於概括
    之犯意反覆為之，為連續犯，爰依修正前刑法第56條規定，
    從一重論以附表二(三)編號2 之販賣第二級毒品罪；被告戊○○如附表二(三)編號2 所為，係以一行為同時販賣第一級毒品
    海洛因、第二級毒品甲基安非他命予戌○○，是被告戊○○
    以一販賣行為，同時觸犯販賣第一、二級毒品罪，為想像競
    合犯，爰依刑法第55條規定，從一重之連續販賣第一級毒品
    罪論處，已如上述。惟原判決主文諭知被告戊○○連續販賣
    如附表一(一)編號1所示第一級毒品罪刑，又共同連續販賣如
    附表一(一)編號2所示第二級毒品罪刑，即有未合。
  (三)按刑事審判旨在實現刑罰權之分配正義，故法院對於有罪被
    告之科刑，依刑法第57條明定科刑時，應以行為人之責任為
    基礎，並審酌一切情狀，尤應注意該條所列10款事項，以為
    科刑輕重之標準。又刑之量定，為求個案裁判之妥當性，固
    屬於實體法上賦予法院得為自由裁量之事項，但法院行使此
    項職權時，仍應受比例原則、平等原則等一般法律原則之支
    配，亦即必須受法律秩序之理念、法律感情及慣例等所規範
    ，非可恣意為之，則裁量刑之輕重時，應符合罪刑相當之原
    則，並斟酌客觀上之適當性、相當性與必要性，予以適度之
    判斷，使罰當其罪，以維護公平正義，始為適法。查被告戊○○所犯販賣第一級毒品罪之法定本刑為死刑或無期徒刑，
    而被告戊○○所犯附表一編號1 連續販賣第一級毒品罪（此
    部分係與連續販賣第二級毒品罪有想像競合犯之裁判上一罪
    關係，而從一重之連續販賣第一級毒品罪處斷）、附表一編
    號2 至13計12次販賣第一級毒品罪，販賣毒品對象係未○○
    、戌○○、乙○○、丁○○、地○○、子○○、丑○○7人
    ，單次販賣毒品所得僅數百元至數千元不等，總計此部分販
    賣毒品所得為48,200元，實際獲利更屬有限，且並未在被告
    戊○○及共犯吳燕萍身上或住處查扣任何毒品，足認被告戊○○係因一時貪念、失慮致罹重典，其並非販賣毒品之大、
    中盤商，亦非窮兇極惡、怙惡不悛之徒，倘逕予宣告所犯販
    賣第一級毒品罪法定最低度之無期徒刑，猶嫌過重，是其犯
    罪之情狀尚堪憫恕，依社會一般觀念在客觀上足以引起一般
    同情，爰就其所犯上開附表一編號1 連續販賣第一級毒品罪
    及附表一編號2 至13計12次販賣第一級毒品罪，均依刑法第
    59條之規定，酌予減輕其刑等情，已如上述。另被告戊○○
    所犯販賣第二級毒品罪之法定本刑為無期徒刑或7 年以上有
    期徒刑，而其所犯附表一編號14至15計2 次販賣第二級毒品
    罪，販賣毒品對象均係丑○○，販賣所得分別為1,000 元及
    2,000 元，實際獲利更屬有限，且並未在被告戊○○身上或
    住處查扣任何第二級毒品，足認被告戊○○係因一時貪念、
    失慮致罹重典，其並非販賣第二級毒品之大、中盤商，亦非
    窮兇極惡、怙惡不悛之徒，倘逕予宣告所犯販賣第二級毒品
    罪法定最高刑度之無期徒刑，實嫌過重，亦不符合比例原則
    、平等原則及罪刑相當原則。原審未審酌上情，未就被告戊○○所犯附表一編號1 連續販賣第一級毒品罪及附表一編號
    2 至13計12次販賣第一級毒品罪，依刑法第59條之規定酌予
    減輕其刑，而就被告戊○○所犯附表一編號1 連續販賣第一
    級毒品罪、附表一編號2 至13計12次販賣第一級毒品罪及附
    表一編號14至15計2 次販賣第二級毒品罪，均量處無期徒刑
    ，亦有未當。
    被告甲○○、戊○○上訴意旨否認部分犯罪，檢察官上訴意
    旨認量刑過輕，雖均無理由，惟原判決此部分既有前揭可議
    之處，自應由本院將原判決關於被告甲○○販賣毒品有罪部
    分，被告戊○○販賣毒品有罪暨定應執行刑部分，均予撤銷
    改判。
二、審酌被告甲○○、戊○○不思以勞力謀生，竟為獲取非法利
    益，明知第一級毒品海洛因、第二級毒品甲基安非他命對施
    用者之健康危害甚鉅，猶思販售圖利，破壞社會治安，戕害
    他人身心健康，所為誠屬非是，惟被告甲○○販賣毒品對象
    係丙○○、午○○、酉○○、莊璧福、天○○、癸○○6 人
    ，單次販賣毒品所得僅數百元至數千元不等，總計販賣毒品
    所得為35,850元，實際獲利更屬有限，且警方僅查扣被告甲○○持有如附表五編號5 所示之第一級毒品海洛因2 包（合
    計淨重7.61 公 克，純度百分之0.50，純質淨重0.04公克）
    ，數量尚少；另被告戊○○販賣毒品對象係未○○、戌○○
    、乙○○、丁○○、地○○、子○○、丑○○7 人，單次販
    賣毒品所得僅數百元至數千元不等，總計販賣毒品所得為51
    ,200 元 ，實際獲利更屬有限，且警方並未在被告戊○○及
    共犯吳燕萍身上或住處查扣任何毒品；及被告2 人於本院更
    一審審理時坦承部分犯行，尚見悔意，態度良好等一切情狀
    ，爰就被告甲○○連續販賣第一級毒品部分量處有期徒刑15
    年，依其犯罪之性質認為有褫奪公權之必要，併依刑法第37
    條第2 項之規定宣告褫奪公權10年，以資懲儆；就被告戊○○販賣第一、二級毒品部分，分別量處如附表一所示之刑，
    依其犯罪之性質認為有褫奪公權之必要，併依刑法第37條第
    2 項之規定，宣告如附表一所示之褫奪公權期間，並就被告
    戊○○部分定應執行刑為有期徒刑20年，褫奪公權10年，以
    資懲儆。
三、沒收部分：
  (一)扣案如附表五編號5所示之被告甲○○所持有之毒品，經鑑
    定結果確為第一級毒品海洛因無訛，有附表五編號5所示之
    鑑驗報告在卷可稽，而盛裝上開海洛因之包裝袋，亦因內含
    極微量第一級毒品海洛因殘留無法析離，而應整體視為第一
    級毒品，依毒品危害防制條例第18條第1項前段規定，不論
    屬於犯人與否，均沒收銷燬之，至鑑驗耗損之海洛因既已滅
    失，自無庸宣告沒收銷燬。
  (二)扣案如附表五編號1 所示之行動電話1 支（含0000000000門
    號SIM 卡1 張），係被告甲○○所有供連續販賣第一級毒品
    所用之物，爰依毒品危害防制條例第19條第1 項規定宣告沒
    收（上開物品因已扣案，故毋庸再為全部或一部不能沒收，
    追徵其價額之諭知）。另被告戊○○、吳燕萍販賣毒品使用
    之行動電話2支（各含0000000000、0000000000門號SIM 卡1
    張），均係被告被告戊○○及共犯吳燕萍所有之物，業據渠
    等供明在卷，且均屬被告戊○○及共犯吳燕萍聯絡販賣毒品
    所使用之物，雖未經扣案，但無證據足認業已滅失，仍應依
    毒品危害防制條例第19條第1項之規定予以宣告沒收，如全
    部或一部不能沒收時，追徵其價額。
  (三)扣案如附表五編號7 所示之夾鏈袋2 個，未經使用而無毒品
    殘渣，此有檢驗報告單附卷可憑，係屬被告甲○○所有預備
    供連續販賣裝盛第一級毒品海洛因所用之物，爰依刑法第38
    條第1項第2款規定宣告沒收。
  (四)又按毒品危害防制條例第18條前段規定：查獲之第一、二級
    毒品，不問屬於犯人與否，沒收銷燬之；故被告經法院為有
    罪之判決時，查獲之毒品，與被告所犯本案有關者，固應於
    該有罪判決之主刑下諭知沒收；至若查獲之毒品，與被告被
    訴之本案全然無關，法院自不得宣告沒收（最高法院94年台
    上字第7319號判決意旨參照）。本件扣案如附表五編號6 所
    示之夾鏈袋2 個，雖有毒品殘留反應，然並無證據證明與被
    告甲○○被訴之本案販賣第一級毒品海洛因犯行有關，依上
    開最高法院判決意旨，本院自不予宣告沒收銷燬。
  (五)扣案如附表五編號2 、3 、4 、9 、10、12、14、15所示之
    行動電話、晶片卡等物，均無證據證明係供被告甲○○、戊○○或共犯周家禾、吳燕萍犯本案販賣毒品所用之物；扣案
    如附表五編號8 所示之現金22,000元，被告甲○○於警詢中
    乃陳稱係家用及預繳毒品案件判刑之罰金（見東警分偵字第
    0000000000號卷第4 頁），亦無證據證明係被告甲○○因本
    案犯罪所得之財物，爰均不為沒收或以其財產抵償或追徵其
    價額之諭知。
  (六)再按共同正犯之犯罪所得，因係合併計算，為避免執行時發
    生重複沒收之情形，故各共同正犯之間係採連帶沒收主義，
    於裁判時僅諭知連帶沒收，不得就全體共同正犯之總所得，
    對各該共同正犯分別重複諭知沒收（最高法院97年度台上字
    第1367號判決意旨參照）。查：
    1.被告甲○○連續販賣第一級毒品所得之35,850元（附表二
      (一)被告甲○○販賣毒品所得總和），爰依毒品危害防制條
      例第19條第1 項規定宣告沒收，如全部或一部不能沒收時
      ，以其財產抵償之【其中5,700 元部分（3,000+2,000+70
      0） ，係被告甲○○與共犯周家禾共同販毒所得，應由被
      告甲○○與共犯與周家禾連帶沒收，如全部或一部不能沒
      收時，以被告甲○○與共犯周家禾之財產連帶抵償之】。
    2.被告戊○○連續販賣第一級毒品所得20,500元（附表二(三)
      編號1 至6 及編號19，被告戊○○連續販賣第一級毒品海
      洛因、第二級毒品甲基安非他命，有想像競合犯之裁判上
      一罪關係，從一重之連續販賣第一級毒品罪處斷），爰依
      毒品危害防制條例第19條第1 項規定宣告沒收，如全部或
      一部不能沒收時，以其財產抵償之【其中1,500元部分（
      500+1,000），係被告戊○○與共犯吳燕萍共同販毒所得，
      應由被告戊○○與共犯吳燕萍連帶沒收，如全部或一部不
      能沒收時，以被告戊○○與共犯吳燕萍之財產連帶抵償之
      】。
    3.被告戊○○所犯附表一編號2 至13計12次販賣第一級毒品
      罪及附表一編號14至15計2 次販賣第二級毒品罪，各罪之
      販毒所得均詳如附表一2 至15所示，爰應毒品危害防制條
      例第19條第1 項規定，於各該罪項下宣告沒收，如全部或
      一部不能沒收時，以其財產抵償之（其中附表一編號6 、
      7 部分，係被告戊○○及共犯吳燕萍共同販賣第一級毒品
      ，爰在該2 罪項下宣告販毒所得由被告戊○○與共犯吳燕
      萍連帶沒收，如全部或一部不能沒收時，以被告戊○○與
      共犯吳燕萍之財產連帶抵償之）。
陸、不另為無罪諭知部分：
一、公訴意旨另以：被告甲○○、戊○○於附表六所示之時間、
    地點，販賣第一級毒品海洛因、第二級毒品甲基安非他命予
    附表六所示之人（附表二(一)(三)部分除外），因認被告甲○○
    此部分亦涉犯毒品危害防制條例第4條第1項販賣第一級毒品
    罪嫌，被告戊○○此部分亦涉犯毒品危害防制條例第4條第1
    項、第2項販賣第一、二級毒品罪嫌云云。
二、按犯罪事實應依證據認定，無證據不得認定犯罪事實；不能
    證明被告犯罪者，應諭知無罪之判決，刑事訴訟法第154條
    第2項、第301條第1項分別定有明文。又事實之認定，應憑
    證據，如未能發現相當證據，或證據不足以證明，自不能以
    推測或擬制之方法，為裁判基礎；且認定不利於被告之事實
    須依積極證據，苟積極證據不足為不利於被告事實之認定時
    ，即應為有利於被告之認定；另認定犯罪事實所憑之證據，
    雖不以直接證據為限，間接證據亦包括在內，然而無論直接
    證據或間接證據，其為訴訟上之證明，須於通常一般之人均
    不致有所懷疑，而得確信其為真實之程度者，始得據為有罪
    之認定，倘其證明尚未達到此一程度，而有合理之懷疑存在
    而無從使事實審法院得有罪之確信時，即應由法院為諭知被
    告無罪之判決（最高法院40年度台上字第86號、30年度上字
    第816號、76年度台上字第4986號判例意旨參照）。又毒品
    交易之買賣雙方，乃具有對向性之關係，為避免犯販賣、轉
    讓、施用、持有毒品等罪者嫁禍他人而虛偽陳述其毒品來源
    ，俾圖藉毒品危害防制條例第17條規定減輕其刑，其自白之
    憑信性即比一般無利害關係之證人所為之證述較為薄弱，為
    擔保其陳述之真實性，以避免為邀寬典而為損人利己之不實
    陳述，是其陳述是否與事實相符，仍應調查其他證據以資審
    認，必達於一般之人均不致有所懷疑，而得確信其為真實之
    程度者，始得採為被告有罪之認定（最高法院97年度台上字
    第3281號判決意旨參照）。
三、檢察官認被告甲○○、戊○○此部分分別涉犯販賣第一、二
    級毒品罪嫌，無非係以附表六所示證人之證述，並有相關通
    訊監察譯文在卷可按，為其論罪之依據。經查：
  (一)附表六(一)編號1辰○○部分：
    1.證人辰○○雖於警詢、偵查中證稱：伊於95年間開始向被
      告甲○○購買第一級毒品海洛因，每次均1,000元，次數
      不詳等語（見東警分偵字第13253號卷第95至第100頁、第
      101至第106頁，95年度偵字第6045號卷(一)第149至第151頁
      、第273至第274頁）。惟其於原審審理時則改稱：係拜託
      被告甲○○向他人拿毒品等語（見原審卷(一)第234至第23
      7頁），其所述先後非一。此外，並無包括通聯譯文在內
      之任何其他補強證據得以佐證被告甲○○有販賣毒品予辰
      ○○之事實（卷內雖有1次被告甲○○與周家禾之通聯譯
      文，內容中似有提及「俊民」2字《見東港分局電話使用
      人清查卷第35頁》，然該次通聯譯文內容中並無任何關於
      證人辰○○與被告甲○○、共犯周家禾交易毒品種類、金
      額、數量之暗語，且就警方提示該次通聯譯文內容與證人
      辰○○，其亦僅證稱：「當時是我要去找甲○○，沒找到
      ，我在他家坐，找他何事，因時間太久已忘」等語《見東
      警分偵字第13436號卷第50至第51頁》，是難以證明該次
      通聯紀錄與交易毒品有關）。
    2.檢察官此部分上訴意旨略以：原審未傳喚承辦員警宇○○
      作證，尚有未恰；又員警宇○○曾向承辦檢察官供稱，卯
      ○○係辰○○介紹予甲○○購毒，此部分可互為卯○○、
      辰○○向甲○○購毒之證明云云。惟經本院上訴審傳喚證
      人宇○○，宇○○並未進一步提出被告甲○○有販賣海洛
      因予辰○○之具體事證（見本院上訴卷(二)第33頁背面、第
      34頁）；況宇○○就其承辦本案過程之所見所聞，業於檢
      察官偵查中分別於96年1月3日、同年4月3日、同年6月11
      日、同年6月14日證述在卷（95年度偵字第6277號卷(一)64
      頁、卷(二)第401、404頁，95年偵字第6045號卷(二)第500、
      501、526、527頁），相關證據並已扣案。而辰○○縱有
      介紹卯○○向被告甲○○購買毒品，亦僅能證明辰○○知
      悉被告甲○○有販賣毒品，尚難據此認定被告甲○○有販
      賣毒品海洛因予辰○○，甚為明灼。
  (二)附表六(一)編號2申○○部分：
    1.卷內雖有證人申○○與被告甲○○95年6月3日、95年6月
      29日、95年7月14日之通訊監察譯文附卷（見東港分局電
      話使用人清查卷第36、71、23頁），然就檢察官提示各該
      次通聯譯文內容與證人申○○，其均僅證稱：不清楚，打
      完電話有人騎機車丟海洛因香煙到我車子裡，該次交易沒
      有成功，因為沒有碰到人，不知道收話一方為何人，不是
      要購買毒品，是要拿來試試看，不清楚是何人要拿香煙給
      我云云（見95年度偵字第6045號卷(一)第261至263頁，95年
      度偵字第6277號卷(四)第1009至1010頁，東警分偵字第1325
      3號卷第122至125頁），故上開通訊監察譯文內容，均不
      足以證明各該次電話聯絡後，證人申○○確有自被告甲○○、共犯周家禾處購得毒品。
    2.證人申○○於偵查中亦否認有向被告甲○○、共犯周家禾
      購買毒品，陳稱係向他們拿香煙沒有給錢等語（見95年度
      偵字第6277號卷(一)第18至19頁、第258至259頁，95年度偵
      字第6045號卷(一)第151至152頁、第261至263頁，95年度偵
      字第6277號卷(四)第1009至1010頁）。證人申○○於原審審
      理時亦證稱：不知道當日給伊香煙的人是誰，看不清楚，
      且亦未拿錢等語（見原審卷第(一)第231至233頁）。職是，
      被告甲○○及共犯周家禾是否有販賣毒品予證人申○○，
      尚非無疑。
    3.檢察官此部分上訴意旨略以：此部分縱無販賣，亦有轉讓
      ，又苟非想拓展販毒客戶，豈有專程送菸、茶葉之理？又
      茍非有交付毒品之事實，被告甲○○及共犯周家禾之供述
      ，豈有一再改變，相互矛盾之理？又共犯周家禾係專程幫
      被告甲○○送貨，核與證人酉○○、癸○○之情節相符，
      此部分應審酌全部犯案情節，及證人相互間供述而斟酌云
      云。惟查，依證人申○○上開證述，非但否認有向被告甲○○購買海洛因，且對於交付香菸予申○○之人是否為被
      告甲○○，先後證述亦不一，至於被告甲○○否認有販賣
      毒品海洛因，共犯周家禾否認有替被告甲○○送毒品予客
      戶，渠等供述始終如一，並非如檢察官所稱被告甲○○及
      共犯周家禾之供述一再改變。又檢察官另指稱：共犯周家
      禾係專程幫被告甲○○送貨（應係指毒品）予申○○一節
      ，既為共犯周家禾所否認，檢察官亦未提出相關事證，自
      難遽認被告甲○○有販賣或轉讓毒品海洛因予證人申○○
      。
  (三)附表六(一)編號3丙○○部分：
    證人丙○○雖於警詢及偵查中證稱：伊有於95年間向被告甲○○購買第一級毒品海洛因，每次均1,000元，次數不詳等
    語（見東警分偵字第13253號卷第136至144頁，95年度偵字
    第6045號卷(一)第82至86頁、第160頁）。惟卷內除前揭認定
    有交易毒品海洛因之95年4月16日、95年4月19日、95年5月
    22日（即附表二(一)編號1(1)(2)(3)部分）之通訊監察譯文外，
    並無其他時間之通訊監察譯文附卷，職是，此部分除證人丙○○之單一指述外，並無其他補強證據得以佐證被告甲○○
    於95年4月16 日、95年4月19日、95年5月22日以外時間，有
    販賣毒品海洛因予證人丙○○之事實。
  (四)附表六(一)編號4辛○○部分：
    1.證人辛○○雖於偵查及原審審理中均證稱：伊有於95年1
      月31日、95年2月1日、95年2月2日向被告甲○○購買第一
      級毒品海洛因，每次均1,000元，共3次等語（見95年度偵
      字第6045號卷(一)第82至86頁，原審卷(一)第239至241頁）。
      惟遍查全卷，並無包括通訊監察譯文在內之任何其他補強
      證據，得以佐證被告甲○○有販賣毒品海洛因予辛○○之
      事實。
    2.檢察官此部分上訴意旨略以：原審未傳喚證人宇○○查明
      云云。惟查，經本院上訴審傳喚證人宇○○，宇○○並未
      進一步提出被告甲○○有販賣海洛因予辛○○之具體事證
      （見本院上訴卷(二)第33頁背面、第34頁）；況宇○○就其
      承辦本案過程之所見所聞，於檢察官偵查中分別於96年1
      月3日、同年4 月3日、同年6月11日、同年6月14日證述在
      卷（95年度偵字第6277號卷(一)64頁、卷(二)第401、404頁，
      95年偵字第6045號卷(二)第500、501、526、527頁），相關
      證據並均已扣案，亦查無其他補強證據足以佐證被告甲○○有販賣毒品海洛因予辛○○之事實，準此，被告甲○○
      此部分犯罪即屬無從證明。
  (五)附表六(一)編號5庚○○部分：
    1.證人庚○○雖於警詢及偵查中證稱：伊於95年5、6月間有
      向被告甲○○購買第一級毒品海洛因，每次約500至1,000
      元，有5、6次等語（見95年度偵字第6277號卷(一)第191至
      196頁、第206至207頁、第245至249頁），檢察官亦提出
      證人庚○○與被告甲○○於95年6月3日20時55分08秒之通
      訊監察譯文為證，證明2人間有毒品交易之行為。惟查，
      附表四(三)證人庚○○與被告甲○○於95年6月3日20時55分
      08秒之通訊監察譯文內容為：「證人庚○○：喂，馬哥嗎
      ？被告甲○○：嗯！證人庚○○：我昇仔啦！被告甲○○
      ：我人在鹽埔啦！證人庚○○：哦！」，通訊監察譯文中
      不僅無毒品之暗語，亦無毒品交易之對話，尚難執此認定
      被告甲○○有於95年6月3日販賣第一級毒品海洛因予證人
      庚○○之事實。此外，卷內並無95年5、6月間證人庚○○
      與被告甲○○之其他通訊監察譯文附卷，職是，此部分犯
      罪事實僅有證人庚○○之單一指述，別無其他補強證據得
      以佐證被告甲○○有於95年5、6月間販賣毒品海洛因予證
      人庚○○之事實。
    2.檢察官此部分上訴意旨略以：此部分庚○○既有通聯證明
      確有向甲○○販入毒品，其就購入之次數並無任意匿飾增
      減，誣賴被告甲○○之必要云云。惟查，販賣第一級毒品
      係屬重罪，除買毒者之供述外，仍須有其他佐證，而上開
      通訊監察譯文之內容尚不足以認定被告甲○○有販賣毒品
      海洛因予證人庚○○乙節，已如上述，是此部分僅有證人
      庚○○之單一指述，自難遽論被告甲○○有此部分之販毒
      犯行。
  (六)附表六(一)編號6午○○部分：
    卷內雖有證人午○○與被告甲○○95年5月11日、95年6 月2
    日、95年6月3日、95年6月4日、95年6月7日之通訊監察譯文
    附卷（見東港分局電話使用人清查卷第56、60頁），然警方
    與檢察官均未曾提示上開通聯譯文內容詢問證人午○○各該
    次通聯譯文內容何意，故上開通聯譯文內容，均不足以證明
    各該次電話聯絡後，證人午○○確有自被告甲○○處購得毒
    品海洛因之事實。此外，卷內除前揭認定有交易毒品海洛因
    之95年4月24日、95年6月2日（即附表二(一)編號3(1)(2)部分）
    之通訊監察譯文外，並無其他時間之通訊監察譯文附卷，準
    此，並無其他補強證據得以佐證被告甲○○除95年4月24日
    、95年6月2日外，有於其他時間販賣毒品海洛因予證人午○○之事實。
  (七)附表六(一)編號7卯○○部分：
    1.證人卯○○雖於偵查及原審審理時均證稱：伊自94年底至
      95年4月間，在南州加油站附近，每次以1,000至4,000 元
      不等之價錢，向被告甲○○購買毒品海洛因，次數約有10
      0多次等語（見95年度偵字第6277號卷(二)第332至334頁，
      原審卷(一)第242至245頁）。惟遍查全卷，並無包括通訊監
      察譯文在內之任何其他補強證據，得以佐證被告甲○○有
      販賣毒品海洛因予卯○○之事實。
    2.檢察官此部分上訴意旨略以：證人卯○○之證言有特別可
      信之處；又員警宇○○曾向承辦檢察官供稱，卯○○係辰
      ○○介紹予甲○○購毒，此部分可互為卯○○、辰○○向
      甲○○購毒之證明云云。惟查，經本院上訴審傳喚證人宇
      ○○，宇○○並未進一步提出被告甲○○有販賣海洛因予
      卯○○之具體事證（見本院卷(二)第33頁背面、第34頁）；
      而辰○○縱有介紹卯○○向被告甲○○購買毒品，亦僅能
      證明辰○○知悉被告甲○○有販賣毒品，尚難據此認定被
      告甲○○有販賣毒品海洛因予卯○○。而販賣第一級毒品
      係屬重罪，自難僅憑證人卯○○之單一指述，遽認被告甲○○有販賣第一級毒品海洛因予卯○○之事實。
  (八)附表六(一)編號8酉○○部分：
    1.證人酉○○雖於警詢、偵查及原審審理時均證稱：伊自95
      年1月起至95年4月28日，在被告甲○○住處以及其位於學
      人路之租屋處，均多次以1,000元至1萬元不等之價錢，向
      被告甲○○購買毒品，次數超過數10次等語（見95年度偵
      字第6277號卷(二)第289至299頁、第324至327頁，95年度偵
      字第6045號卷(一)第263至267頁，95年度偵字第6277號卷(四)
      第1105至1107頁，原審卷(二)第94至97頁）。惟查，卷內雖
      有證人酉○○與被告甲○○95年4月20日之通訊監察譯文
      附卷（見東港分局電話使用人清查卷第66頁），然就警方
      與檢察官提示該次通訊監察譯文內容與證人酉○○，其僅
      證稱：「水果很甜」是指毒品品質很好，被告甲○○謂：
      有甜，你怎麼沒有叫人家買？證人酉○○回以：「也要有
      蛋」（就是也要有2,000元的意思）（見95年度偵字第627
      7號卷(二)第295頁、95年度偵字第6045號卷(一)第263至264頁
      ），除此之外，證人酉○○並未證稱該次電話聯絡之後有
      交易毒品海洛因之事實。
    2.另卷內雖有證人酉○○與被告甲○○95年4月25日上午9時
      28分39秒、同日下午14時25分16秒、95年4月26日上午11
      時3分51秒、同日中午12時10分54秒之通訊監察譯文附卷
      （見東港分局電話使用人清查卷第68、69頁），然警方與
      檢察官均未曾提示上開各次通訊監察譯文內容詢問證人酉
      ○○各該次通訊監察譯文內容何意，故上開通訊監察譯文
      內容均不足以證明各該次電話聯絡後，證人酉○○確有自
      被告甲○○、共犯周家禾處購得毒品海洛因。又卷內除前
      揭認定有交易毒品之如附表三(四)所示之通訊監察譯文外，
      並無其他時間之通訊監察譯文附卷，職是，並無其他補強
      證據得以佐證被告甲○○、共犯周家禾有於如附表三(四)以
      外販賣毒品海洛因予證人酉○○之事實。
    3.檢察官此部分上訴意旨略以：95年4月26日上午11時3分51
      秒、同日中午12時10分54秒之通訊監察譯文，內有「跟昨
      天差很多」，即可證明95年4月25日及95年4月26日均有購
      入毒品施用之比較事實，又酉○○於95年4月27日上午11
      時38分許之通聯內「昨天多用不止癮，氣死人」即可證明
      其有於95年4月26日購入毒品施用之事實，亦可證明被告
      甲○○毒品品質不佳之事實，又證人酉○○與被告甲○○
      通聯頻繁，證人酉○○亦無甘冒偽證罪風險對被告甲○○
      之部分匿飾增減，是其於偵查中所述，應堪採信云云。惟
      查，上開「跟昨天差很多」、「昨天多用不止癮，氣死人
      」等語，係屬空泛之言詞，並未有具體買賣毒品之時間、
      地點、價格及數量之對話，而被告甲○○與證人酉○○間
      之通話既屬頻繁，然被告甲○○有附表二(一)編號4販賣第
      一級毒品海洛因予證人酉○○之犯行，已如上述，則渠等
      於電話中討論該部分買賣毒品後施用毒品之情形，亦不無
      可能，尚難執95年4月26日上午11時3分51秒、同日中午12
      時10分54秒之通訊監察譯文，內有「跟昨天差很多」，及
      95年4月27日上午11時38分許之通訊監察譯文，內有「昨
      天多用不止癮，氣死人」之用語，即認此為買賣毒品海洛
      因之通聯，而認為被告甲○○除上開有罪部分外，尚於95
      年4月26日及95年4月25日另有販賣毒品海洛因予證人酉○○之事實。
  (九)附表六(一)編號9莊璧福部分：
    1.卷內雖有證人莊璧福與被告甲○○於95年4月20日17時24
      分20秒、同日17時33分10秒之通訊監察譯文附卷（見95年
      度偵字第6277號卷(三)第642頁），然就檢察官提示該次通
      訊監察譯文內容與證人莊璧福，其僅證稱：我要去台南工
      作，沒有藥要跟他拿，當時是開吊車等語（見95年度偵字
      第6277號卷(三)第702頁），除此之外，證人莊璧福並未證
      稱該次通聯之後有交易毒品海洛因之事實。
    2.另卷內雖有證人莊璧福與被告甲○○於95年5月22日上午8
      時47分19秒之通聯譯文附卷（見東港分局電話使用人清查
      卷第53頁），然就檢察官提示該次通聯譯文內容與證人莊
      璧福，其僅證稱：該次是因姐仔（即同案被告楊珮妏）欠
      我20,000元，要拿20支給我，我說要25支，且她的品質不
      好，我要拿被告戊○○的品質好的來混合等語（見95年度
      偵字第6277號卷(三)第579至580頁、第607頁），故亦難以
      證明該次證人莊璧福係與被告甲○○談論交易毒品之事。
      又卷內除前揭認定有交易毒品之如附表三(五)所示之通訊監
      察譯文外，並無其他時間之通訊監察譯文附卷，職是，並
      無其他補強證據得以佐證被告甲○○除附表二(一)編號5販
      賣毒品海洛因之犯行外，另有販賣毒品海洛因予證人莊璧
      福之事實。
  (十)附表六(一)編號10乙○○，編號11丁○○，編號12己○○部分
    ：
    1.證人乙○○雖於警詢及偵查中均證稱：伊自94年1月起至
      94 年6月間，多次以1,000元、2,000元不等之價錢，向被
      告甲○○購買毒品，次數超過數10次等語（見95年度偵字
      第6277號卷(三)第840至852頁、第871至876頁）。證人丁○○雖於警詢及偵查中證稱：有2次以1,000元之價錢，向被
      告甲○○購買毒品等語（見95年度偵字第6277號卷(三)第84
      0至852頁、第871至876頁）。證人己○○雖於警詢及偵查
      中證稱：伊自94年9月起至94年12月間，有10餘次以1,000
      元之價錢，向被告甲○○購買毒品等語（見95年度偵字第
      6277號卷(四)第992至925頁，95年度偵字第6045號卷(二)第32
      4至325頁）。惟遍查全卷，並無包括通訊監察譯文在內之
      任何其他補強證據，得以佐證被告甲○○有販賣毒品予上
      開證人乙○○、丁○○、己○○之事實。
    2.檢察官此部分上訴意旨略以：原審未傳喚承辦員警宇○○
      ；又己○○之證述，有特別可信之情形云云。惟查，經本
      院上訴審傳喚證人宇○○，宇○○並未進一步提出被告甲○○有販賣海洛因予乙○○、丁○○、己○○之具體事證
      （見本院上訴卷(二)第33頁背面、第34頁）；況宇○○就其
      承辦本案過程之所見所聞，於檢察官偵查中分別於96年1
      月3日、同年4月3日、同年6月11日、同年6月14日證述在
      卷（95年度偵字第6277號卷(一)64頁、卷(二)第401、404頁，
      95 年偵字第6045號卷(二)第500、501、526、527頁），相
      關證據並均已扣案，亦查無其他補強證據足以佐證被告甲○○有販賣毒品海洛因予乙○○、丁○○、己○○之事實
      ，準此，被告甲○○此部分犯罪即屬無從證明。
  (十一)附表六(一)編號13天○○部分：
    1.證人天○○雖於警詢及偵查中證稱：伊於94、95年間曾向
      被告甲○○購買第一級毒品海洛因，每次約1,000元，有2
      、3次等語（見95年度偵字第6045號卷(二)第460至469頁、
      第496至第502頁）。惟查，卷內除前揭認定有交易毒品之
      95年6月28日外，並無其他時間之通訊監察譯文附卷，職
      是，並無其他補強證據得以佐證被告甲○○除95年6月28
      日販毒犯行之外，另有販賣毒品海洛因予證人天○○之事
      實。
    2.檢察官此部分上訴意旨略以：原審未傳喚承辦員警宇○○
      查證，天○○應無偽證之情形云云。惟查，經本院上訴審
      傳喚證人宇○○，宇○○並未進一步提出被告甲○○有販
      賣海洛因予天○○之具體事證（見本院上訴卷(二)第33頁背
      面、第34頁）；況宇○○就其承辦本案過程之所見所聞，
      於檢察官偵查中分別於96年1月3日、同年4月3日、同年6
      月11日、同年6月14日證述在卷（95年度偵字第6277號卷
      (一)64頁、卷(二)第401、404頁，95年偵字第6045號卷(二)第
      500、501、526、527頁），相關證據並均已扣案，亦查無
      其他補強證據足以佐證被告甲○○有販賣毒品海洛因予天
      ○○之事實，準此，被告甲○○此部分犯罪即屬無從證明
      。
  (十二)附表六(一)編號14壬○○部分：
    卷內雖有證人壬○○與被告甲○○於95年4月26日10時09分
    05秒之通訊監察譯文附卷（見東港分局電話使用人清查卷第
    78頁），然就警方提示該次通聯譯文內容與證人壬○○，其
    僅證稱：這不是我本人的音紋，是我朋友綽號燕華與綽號馬
    仔男子的通話音紋，是綽號燕華之男子借我家電話打給綽號
    馬仔之人購毒交易等語（見東警分偵字第10122號卷第37至
    38頁），此外，亦無其他證據足以證明該次確實為證人壬○○與被告甲○○之通話。另外，遍查全卷，並無包括通訊監
    察譯文在內之任何其他補強證據，得以佐證被告甲○○有販
    賣毒品予證人壬○○之事實。
  (十三)附表六(一)編號15癸○○部分：
    1.卷內雖有證人癸○○與被告甲○○於95年5月23日晚間19
      時0分53秒之通訊監察譯文附卷（見東港分局電話使用人
      清查卷第149頁），然警方與檢察官均未曾提示上開通訊
      監察譯文內容，詢問證人癸○○該次通訊監察譯文內容何
      意，故上開通聯譯文內容不足以證明該次電話聯絡後，證
      人癸○○確有自被告甲○○、共犯周家禾處購得毒品。又
      卷內除前揭認定有交易毒品之如附表三(七)所示之通訊監察
      譯文外，並無其他時間之通訊監察譯文附卷，職是，並無
      其他補強證據得以佐證被告甲○○、共犯周家禾除附表二
      (一)編號7販毒犯行之外，另有販賣毒品海洛因予證人癸○○弘之事實。
    2.檢察官此部分上訴意旨略以：原審未向證人宇○○查證，
      及證人癸○○之證述應屬可信云云。惟查，經本院上訴審
      傳喚證人宇○○，宇○○並未進一步提出被告甲○○有販
      賣海洛因予天○○之具體事證（見本院上訴卷(二)第33頁背
      面、第34頁）；況宇○○就其承辦本案過程之所見所聞，
      於檢察官偵查中分別於96年1月3日、同年4月3日、同年6
      月11日、同年6月14日證述在卷（95年度偵字第6277號卷
      (一)64頁、卷(二)第401、404頁，95年偵字第6045號卷(二)第
      500 、501、526、527頁），相關證據並均已扣案，亦查
      無其他補強證據足以佐證被告甲○○有販賣毒品海洛因予
      癸○○之事實，準此，被告甲○○此部分犯罪即屬無從證
      明。
  (十四)附表六(三)編號1未○○部分：
    1.卷內雖有證人未○○與被告戊○○於94年12月25日04時29
      分分11秒之通訊監察譯文附卷（見東港分局電話使用人清
      查卷第234頁），然就警方及檢察官提示該次通聯譯文內
      容與證人未○○，其僅證稱：這次只是單純還他錢，是之
      前欠他毒品的錢等語（見95年度偵字第6045號卷(一)第231
      至第232頁），此外，並無任何證據證明該次通聯後，2人
      確實有為毒品甲基安非他命之交易行為。
    2.卷內雖另有證人未○○與被告戊○○於95年1月4日03時05
      分33秒之通訊監察譯文附卷（見東港分局電話使用人清查
      卷第237頁），然觀諸該次通訊監察譯文內容，僅係證人
      未○○與被告戊○○閒聊女兒的事情以及送豆腐之事，並
      且該次通訊監察譯文之紀錄中亦無被告未○○之答話，則
      該次通訊監察譯文內容亦不足以證明電話聯絡後，證人未
      ○○確有自被告戊○○處購得毒品甲基安非他命之事實。
    3.除前揭認定證人未○○有與被告戊○○、共犯吳燕萍交易
      毒品之94年12月24日凌晨2時許、同日晚間10時許、95年1
      月4日（即附表二(三)編號1(1)(2)(3)部分）之外，並無其他時
      間之通訊監察譯文附卷，職是，並無其他補強證據得以佐
      證被告戊○○、共犯吳燕萍除附表二(三)編號1(1)(2)(3)部分
      之販毒犯行之外，另有販賣第二級毒品甲基安非他命予證
      人未○○之事實。
    4.檢察官此部分上訴意旨略以：證人未○○於偵查中對己不
      利之證述，且因此遭觀察、勒戒，其應無甘冒偽證及觀察
      、勒戒之風險而誣指被告戊○○之理云云。惟查，販賣毒
      品係屬重罪，既無其他補強證據佐證，自難僅以證人未○○之單一指述，遽認被告戊○○、共犯吳燕萍有此部分販
      賣第二級毒品甲基安非他命之犯行。
  (十五)附表六(三)編號2戌○○部分：
    1.卷內雖有證人戌○○與被告戊○○於95年1月28日凌晨2時
      48分22秒之通訊監察譯文附卷（見東港分局電話使用人清
      查卷第239頁），然就警方提示該次通聯譯文內容與證人
      戌○○，其僅證稱：該次通話是我在問明仔，丁○○有無
      拿錢給他，是我向綽號明仔借錢，問綽號明仔，丁○○有
      無拿錢給他，上述電話聯絡後沒有向綽號明仔之人購得毒
      品等語（見95年度偵字第6045號卷(二)第446至447頁）。另
      卷內雖有證人戌○○與共犯吳燕萍於95年2月6日17時11分
      52秒之通訊監察譯文附卷（見東港分局電話使用人清查卷
      第23 9頁），然就警方提示該次通聯譯文內容與證人戌○○，其僅證稱：這不是我的音紋，不知道是何人的通話內
      容，上述電話聯絡後沒有向稱呼嫂子之吳燕萍購得毒品等
      語（見95年度偵字第6045號卷(二)第447至448頁），是無從
      證明上開電話通聯過後，證人戌○○有向被告戊○○或共
      犯吳燕萍購買毒品。
    2.證人戌○○雖於警詢及偵查中證稱自94年12月起至95年2
      月28日止，曾多次向被告戊○○購買毒品，每次均2, 000
      元至3,000元不等，地點均在被告戊○○住處或進德大橋
      旁之鐵皮屋，約共有15、16次等語（見東警分偵字第1293
      9號卷第101至107頁、第75至81頁，95年度偵字第6045號
      卷(一)第8至13頁、第15至16頁、第25至31頁、第47至49頁
      、第70至74頁、第267至268頁，95年度偵字第6045號卷(二)
      第442至450頁）；惟除95年2月8日（原判決誤載為95年2
      月28日）證人戌○○與被告戊○○交易毒品之犯行，卷內
      有附表三(十一)所示，除證人戌○○證述以外之其他證據供補
      強者外，並無包括通訊監察譯文在內之其他補強證據得以
      佐證被告戊○○、共犯吳燕萍有在其他時間販賣毒品海洛
      因或甲基安非他命予證人戌○○之事實。
    3.檢察官此部分上訴意旨略以：證人戌○○之證述有特別可
      信之處，且應傳喚承辦員警宇○○查明云云。惟查，經本
      院上訴審傳喚證人宇○○，宇○○並未進一步提出被告戊○○有販賣毒品海洛因或甲基安非他命予證人戌○○之具
      體事證（見本院上訴卷(二)第33頁背面、第34頁）；況宇○○就其承辦本案過程之所見所聞，於檢察官偵查中分別於
      96 年1月3日、同年4月3日、同年6月11日、同年6月14日
      證述在卷（95年度偵字第6277號卷(一)64頁、卷(二)第401、
      404頁，95年偵字第6045號卷(二)第500、501、526、527頁
      ），相關證據並均已扣案，亦查無其他補強證據足以佐證
      被告戊○○、共犯吳燕萍有販賣毒品海洛因或甲基安非他
      命予證人戌○○之事實，準此，被告戊○○此部分犯罪即
      屬無從證明。
  (十六)附表六(三)編號3巳○○部分：
    1.證人巳○○雖於警詢及偵查中證稱：伊自94年4、5月間起
      至95年2月中旬止，曾多次向被告戊○○購買毒品，每次
      均500元至1,000元不等，地點均在被告戊○○住處或進德
      大橋旁之鐵皮屋，次數不記得等語（見東警分偵字第1293
      9號卷第135至140頁、第141至142頁，95年度偵字第6045
      號卷(一)第96至98頁，95年度偵字第6045號卷(三)第729至732
      頁）；惟於原審審理時翻稱：只是跟被告戊○○共同出錢
      一起去買等語（見原審卷(二)第51至第53頁），是其前後所
      述並不一致。且遍查全卷，並無包括通訊監察譯文在內之
      其他任何補強證據得以佐證被告戊○○、共犯吳燕萍有販
      賣毒品海洛因予證人巳○○之事實。
    2.檢察官此部分上訴意旨略以：證人巳○○之證言有特別可
      信之處云云。惟查，販賣毒品係屬重罪，既無其他證據加
      以佐證，自難僅憑證人巳○○之單一指述，遽認被告戊○○、共犯吳燕萍有此部分販賣毒品之犯行。
  (十七)附表六(三)編號4莊璧福部分：
    1.證人莊璧福雖於警詢及偵查中證稱：伊於94、95年間，曾
      多次向被告戊○○購買毒品，次數不記得等語（見95年度
      偵字第6277號卷(三)第570至582頁、第605至609頁、第268
      至272頁）；惟於原審審理時翻稱：只是跟被告戊○○共
      同出過一次錢去買過1,000元的毒品等語（見原審卷(二)第
      53至55頁），其前後所述並非一致。且遍查全卷，並無包
      括通訊監察譯文在內之其他任何補強證據得以佐證被告戊○○有販賣毒品海洛因或甲基安非他命予證人莊璧福之事
      實。
    2.檢察官此部分上訴意旨略以：證人莊璧福證稱，該次係因
      姐仔（即被告楊珮妏）欠我2 萬元，要拿20支給我，我說
      要25支，且她的品質不好，我要被告戊○○拿品質好的來
      混合等語（見95年偵字第6277號卷(三)第579 至580 頁、第
      607 頁），由此應認證人莊璧福確有向被告戊○○購買毒
      品云云。惟查，依證人莊璧福上開所述，其究否確向被告
      戊○○購買毒品，尚非無疑；且販賣毒品係屬重罪，既無
      其他佐證，自難僅以證人莊璧福之單一指述，遽認被告戊○○有此部分販賣毒品之犯行。
  (十八)附表六(三)編號5乙○○部分：
    1.證人乙○○雖於警詢及偵查中證稱：伊於94、95年間，曾
      向被告戊○○購買毒品，各調2次等語（見95年度偵字第
      6277號卷(三)第840至852頁、第871至876頁）。惟除前揭認
      定證人乙○○有向被告戊○○購買毒品之95年1月29日即
      附表二(三)編號3部分）外，並無其他時間之通訊監察譯文
      附卷，職是，並無其他補強證據得以佐證被告戊○○除附
      表二(三)編號3販毒犯行之外，另有販賣毒品海洛因予證人
      乙○○弘之事實。
    2.檢察官上訴意旨略以：證人乙○○應無誣指被告戊○○之
      理云云。惟查，販賣毒品係屬重罪，既無其他佐證，自難
      僅憑證人乙○○之單一指述，遽認被告戊○○有此部分販
      賣毒品海洛因之犯行。
  (十九)附表六(三)編號6己○○部分：
    1.卷內雖有附表三(十三)所示證人己○○與被告戊○○於95年2
      月1 日之通訊監察譯文附卷，然查，證人己○○於警詢、
      偵查及本院更一審審理中證稱：該次通訊監察譯文內容，
      是伊陪同另名證人丁○○一同前往被告戊○○家中，伊在
      被告戊○○住處樓下等待丁○○上去拿毒品，伊打電話給
      被告戊○○，請被告戊○○拿電話給丁○○接聽等語（見
      95年度偵字第6277號卷(四)第900 至901 頁、第927 至928
      頁，本院更一卷(二)第146 頁背面），顯見該次電話通聯內
      容，僅能證明證人己○○陪同證人丁○○於95年2 月1 日
      前往被告戊○○家中購買毒品海洛因，並不能證明該次證
      人己○○亦有向被告戊○○購買毒品海洛因。此外，遍查
      全卷，並無包括通訊監察譯文在內之其他任何補強證據，
      得以佐證被告戊○○有販賣毒品海洛因予證人己○○之事
      實。
    2.檢察官此部分上訴意旨略以：證人己○○之證言有特別可
      信之處，且此部分應傳喚承辦員警宇○○作證云云。惟查
      ，經本院上訴審傳喚證人宇○○，宇○○並未進一步提出
      被告戊○○有販賣毒品海洛因予證人己○○之具體事證（
      見本院上訴卷(二)第33頁背面、第34頁）；況宇○○就其承
      辦本案過程之所見所聞，於檢察官偵查中分別於96年1 月
      3 日、同年4 月3 日、同年6 月11日、同年6 月14日證述
      在卷（95年度偵字第6277號卷(一)64頁、卷(二)第401 、404
      頁，95年偵字第6045號卷(二)第500 、501 、526 、527 頁
      ），相關證據並均已扣案，亦查無其他補強證據足以佐證
      被告戊○○有販賣毒品海洛因予證人己○○之事實，準此
      ，被告戊○○此部分犯罪即屬無從證明。
  (二十)附表六(三)編號7丁○○部分：
    1.證人丁○○雖於偵查中證稱：94年2月起至9月間，均與證
      人己○○一同去向被告戊○○購買毒品，之後自己去，最
      後一次係95年4月1日入監前去購買，每次約500元至1,000
      元不等，有超過10次等語（見95年度偵字第6045號卷(二)第
      511至515頁）。惟除前揭認定證人丁○○有向被告戊○○
      交易毒品之95年2月1日外，並無其他時間之通訊監察譯文
      附卷，職是，並無其他補強證據得以佐證被告戊○○除附
      表二(三)編號4販毒犯行之外，另有販賣毒品海洛因予證人
      丁○○之事實。
    2.檢察官此部分上訴意旨略以：證人丁○○連被告戊○○家
      中神明廳後面小房間均具體指述，核與檢察官勘驗現場相
      符，是其證述應屬可採信云云。惟查，此項證述至多僅能
      證明證人丁○○曾到過被告戊○○家中，在別無其他佐證
      下，仍難遽認被告戊○○有此部分販賣毒品海洛因予證人
      丁○○之事實。
  附表六(三)編號8天○○部分：
    1.證人天○○雖於警詢及偵查中證稱：伊在94、95年間，曾
      向被告戊○○購買毒品，一次1,000元，有2、3次等語（
      見95年度偵字第6045號卷(二)第460至469頁、第496至502頁
      ）；惟其於原審審理中翻稱：係被告戊○○帶伊前往別人
      處購買，一同出錢，各買各的等語（見原審卷(二)第66至67
      頁），其前後所述並非一致。且遍查全卷，並無包括通訊
      監察譯文在內之其何任何補強證據，得以佐證被告戊○○
      有販賣毒品予證人天○○之事實。
    2.檢察官此部分上訴意旨略以：此部分應請承辦警員宇○○
      作證云云。惟查，經本院上訴審傳喚證人宇○○，宇○○
      並未進一步提出被告戊○○有販賣毒品海洛因予證人天○○之具體事證（見本院上訴卷(二)第33頁背面、第34頁）；
      況宇○○就其承辦本案過程之所見所聞，於檢察官偵查中
      分別於96年1 月3 日、同年4 月3 日、同年6 月11日、同
      年6 月14日證述在卷（95年度偵字第6277號卷(一)64頁、卷
      (二)第401 、404 頁，95年偵字第6045號卷(二)第500 、501
      、526 、527 頁），相關證據並均已扣案，亦查無其他補
      強證據足以佐證被告戊○○有販賣毒品海洛因予證人天○○之事實。準此，被告戊○○此部分犯罪即屬無從證明。
  附表六(三)編號9地○○部分：
    1.證人地○○雖於警詢及偵查中證稱：伊自94年7月起，平
      均3 、4 天會前往被告戊○○住處以500 元至1,000 元之
      價格購買安非他命，次數不記得等語（見屏警分刑字第17
      372 號卷第5 至第9 頁，96年度毒偵字第1401號卷第4 至
      第6 頁）。惟查，除前揭認定證人地○○有向被告戊○○
      購買第二級毒品甲基安非他命之95年3 月25日及95年4 月
      9 日（即附表二(三)編號5 部分，原判決第48頁誤載為誤
      載為95年2 月1 日）之外，並無其他時間之通聯譯文附卷
      ，職是，並無其他補強證據足以佐證被告戊○○除附表二
      (三)編號5 販毒犯行之外，另有販賣毒品甲基安非他命予證
      人地○○（原判決第48頁誤載為己○○）之事實。
    2.檢察官此部分上訴意旨略以：被告戊○○販賣毒品予地○○經認定有罪部分有通聯可資佐證，此部分自無匿飾增減
      之必要云云。惟查，被告戊○○販賣毒品予地○○經認定
      有罪部分（即附表二(三)編號5 部分），固有通訊監察譯文
      可資佐證（參附表三(十四)），惟販賣毒品係屬重罪，此部分
      犯行既無通訊監察譯文或其他任何積極證據可資佐證，自
      難僅憑證人地○○之單一指述，遽認被告戊○○有此部分
      販賣毒品甲基安非他命予證人地○○之犯行。
  附表六(三)編號10子○○部分：
    1.卷內雖有證人子○○與被告戊○○於95年6月25日下午14
      時46分31秒之通訊監察譯文在卷（見95年度他字第290 號
      卷第126 頁），然就檢察官提示該次通訊監察譯文內容與
      證人子○○，其僅證稱：所謂「2 張」係指2,000 元（見
      95年度偵字第6045號卷(三)第676 頁），然並未說明該次通
      聯之後有無向被告戊○○購得毒品。另外，除證人子○○
      於95年6 月8 日及95年6 月24日向被告戊○○購買毒品甲
      基安非他命（即附表二(三)編號6 部分），有通訊監察譯文
      可資佐證外，並無其他時間（指95年5 月起至刑法修正施
      行前一日即95年6 月30日止）之通訊監察譯文附卷，職是
      ，並無其他補強證據得以佐證被告戊○○除附表二(三)編號
      6 販毒犯行之外，另有販賣毒品予證人子○○之事實。
    2.檢察官此部分上訴意旨略以：子○○已有多次向被告戊○○購入毒品，且有通聯可資佐證，此部分即無匿飾增減之
      必要；且如無法認定此部分所販賣者係第一級毒品或第二
      級毒品，依罪疑唯輕之原則認定係第二級毒品甲基安非他
      命，亦無違誤云云。惟查，惟販賣毒品係屬重罪，此部分
      犯行既無通訊監察譯文或其他任何積極證據可資佐證，自
      難僅憑證人子○○曾於其他時間向被告戊○○購買過毒品
      ，即以臆測推論之方式，遽認被告戊○○有此部分販賣毒
      品予子○○之犯行。更有甚者，既無積極證據證明此部分
      子○○有向被告戊○○購買毒品，自無所謂從輕認定被告
      戊○○此部分係販賣第二級毒品甲基安非他命之問題。
  附表六(三)編號11丑○○部分：
    1.卷內雖有證人丑○○與被告戊○○於95年3月31日下午14
      時54分45秒之通聯譯文在卷（見95年度他字第290號卷第
      70頁），然就檢察官提示該次通聯譯文內容與證人丑○○
      ，其僅證稱：意思是指安非他命不是好看就好，因為有些
      好看，但是吃了都沒有感覺。但是這次沒有提到買貨的事
      情，這只是閒聊等語（見95年度偵字第6045號卷(三)第702
      頁）。另卷內雖有證人丑○○與被告戊○○於95年6月6日
      上午9 時38分51秒之通訊監察譯文附卷（見95年度他字第
      290 號卷第103 頁），然就檢察官提示該次通訊監察譯文
      內容與證人丑○○，其僅證稱：試安非他命，不過那次我
      沒有去等語（見95年度偵字第6045號卷(三)第703 頁）。職
      是，均無積極證據證明上開通聯過後，證人丑○○有向被
      告戊○○購得毒品。此外，除證人丑○○於95年6 月2 日
      及95年6 月3 日向被告戊○○購買毒品甲基安非他命（即
      附表二(三)編號19部分），有通訊監察譯文可資佐證外，並
      無其他時間（指95年1 月起至刑法修正施行前一日即95年
      6 月30日止）之通訊監察譯文附卷，職是，並無其他補強
      證據得以佐證被告戊○○除附表二(三)編號19販毒犯行之外
      ，另有販賣毒品予證人丑○○之事實。
    2.檢察官此部分上訴意旨略以；證人丑○○就其他部分已有
      通聯，就此部分無匿飾增減之必要云云。惟查，被告戊○○販賣毒品予丑○○經認定有罪部分，固有通訊監察譯文
      可資佐證，惟販賣毒品係屬重罪，此部分犯行既無通訊監
      察譯文或其他任何積極證據可資佐證，自難僅憑證人丑○○之單一指述，遽認被告戊○○有此部分販賣毒品甲基安
      非他命予丑○○之犯行。
四、綜上所述，公訴人對於被告甲○○、戊○○此部分被訴販賣
    毒品犯罪事實所提出之證據，在客觀上既未達於通常一般之
    人均不致有所懷疑、而得確信確曾犯罪之程度，其有合理之
    懷疑存在時，即無從為有罪之確信，本應就此部分為被告甲○○、戊○○無罪之諭知，惟公訴人認此部分與被告甲○○
    、戊○○上開論罪科刑之販賣毒品部分，有連續犯之裁判上
    一罪關係，爰不另為無罪之諭知。
捌、被告甲○○、戊○○其餘被訴販賣毒品部分，業經本院前審
    判決無罪確定；共同被告周家禾業經本院前審判處有期徒刑
    12年，褫奪公權8 年確定；共同被告楊珮妏業經本院前審判
    處有期徒刑15年，褫奪公權8 年確定；共同被告吳燕萍業經
    本院前審判處應執行有期徒刑18年，褫奪公權8 年確定；爰
    均不另論列，併予敘明。
據上論結，應依刑事訴訟法第369 條第1項前段、第364 條、第
299 條第1 項前段，毒品危害防制條例第4 條第1 項、第2 項、
第18條第1 項前段、第19條第1 項，刑法第2 條第1 項、第11條
、第55條、第59條，修正前刑法第28條、第56條、第37條第2 項
、第51條第5 款、第8款、第38條第1 項第2 款，判決如主文。
本案經檢察官陳國全到庭執行職務。
中    華    民    國    98    年    7     月    10    日
                  刑事第七庭    審判長法  官 莊飛宗
                                      法  官 陳明富
                                      法  官 孫啟強
以上正本證明與原本無異。
如不服本判決應於收受本判決後10日內向本院提出上訴書狀，其
未敘述上訴理由者，並得於提起上訴後10日內向本院補提理由書
狀（均須按他造當事人之人數附繕本）「切勿逕送上級法院」。
中    華    民    國    98    年    7     月    10    日
                                      書記官 吳新貞
附錄本判決論罪科刑法條：
毒品危害防制條例第4 條：
製造、運輸、販賣第一級毒品者，處死刑或無期徒刑；處無期徒
刑者，得併科新台幣1千萬元以下罰金。
製造、運輸、販賣第二級毒品者，處無期徒刑或7 年以上有期徒
刑，得併科新台幣7 百萬元以下罰金。
製造、運輸、販賣第三級毒品者，處5 年以上有期徒刑，得併科
新台幣5 百萬元以下罰金。
製造、運輸、販賣第四級毒品者，處3年以上10年以下有期徒刑
，得併科新台幣3百萬元以下罰金。
製造、運輸、販賣專供製造或施用毒品之器具者，處1年以上7年
以下有期徒刑，得併科新台幣1百萬元以下罰金。
前5項之未遂犯罰之。
附表一：
戊○○之罪刑部分：
┌─────────┬─────────────────────┬──────────┐
│  罪名及宣告刑    │            沒          收                │      備    註      │
├─────────┼─────────────────────┼──────────┤
│1.戊○○連續販賣第│未扣案之行動電話手機貳支（各含0000000000號│被告戊○○附表二(三)編│
│  一級毒品，處有期│與0000000000號之SIM 卡各壹張）沒收，如全部│號2 、3 、4 、6 連續│
│  徒刑拾伍年，禠奪│或一部不能沒收時，追徵其價額。            │販賣第一級毒品海洛因│
│  公權拾年。      ├─────────────────────┤之犯行，與附表二(三)編│
│                  │未扣案之販賣毒品所得新台幣貳萬零伍佰元沒收│號1 、2 、5 、19連續│
│                  │，如一部或全部不能沒收時，以其財產抵償之（│販賣第二級毒品甲基安│
│                  │販賣毒品所得中新台幣壹仟伍佰元部分應與吳燕│非他命之犯行間，有想│
│                  │萍連帶沒收，如一部或全部不能沒收時，以蔡國│像競合犯之裁判上一罪│
│                  │智與吳燕萍之財產連帶抵償之）。            │關係，爰從一重之連續│
│                  │                                          │販賣第一級毒品海洛因│
│                  │                                          │罪處斷。            │
├─────────┼─────────────────────┼──────────┤
│2.戊○○販賣第一級│未扣案之行動電話手機壹支（含0000000000號之│被告戊○○於附表二(三)│
│  毒品，處有期徒刑│SIM 卡壹張）沒收，如全部或一部不能沒收時，│編號7 ，以新臺幣（下│
│  拾伍年，禠奪公權│追徵其價額。                              │同）2,000 元販賣第一│
│  捌年。          ├─────────────────────┤級毒品海洛因予子○○│
│                  │未扣案之販賣毒品所得新台幣貳仟元沒收，如一│之犯行。            │
│                  │部或全部不能沒收時，以其財產抵償之。      │                    │
├─────────┼─────────────────────┼──────────┤
│3.戊○○販賣第一級│未扣案之行動電話手機壹支（含0000000000號之│被告戊○○於附表二(三)│
│  毒品，處有期徒刑│SIM 卡壹張）沒收，如全部或一部不能沒收時，│編號8 ，以4,500 元同│
│  拾伍年壹月，禠奪│追徵其價額。                              │時販賣第一級毒品海洛│
│  公權捌年。      ├─────────────────────┤因及第二級毒品甲基安│
│                  │未扣案之販賣毒品所得新台幣肆仟伍佰元沒收，│非他命予子○○之犯行│
│                  │如一部或全部不能沒收時，以其財產抵償之。  │，2罪間有想像像競合 │
│                  │                                          │犯之裁判上一罪關係，│
│                  │                                          │爰從一重之販賣第一級│
│                  │                                          │毒品海洛因罪處斷。  │
├─────────┼─────────────────────┼──────────┤
│4.戊○○販賣第一級│未扣案之行動電話手機壹支（含0000000000號之│被告戊○○於附表二(三)│
│  毒品，處有期徒刑│SIM 卡壹張）沒收，如全部或一部不能沒收時，│編號9 ，以2,000 元販│
│  拾伍年，禠奪公權│追徵其價額。                              │賣第一級毒品海洛因予│
│  捌年。          ├─────────────────────┤子○○之犯行。      │
│                  │未扣案之販賣毒品所得新台幣貳仟元沒收，如一│                    │
│                  │部或全部不能沒收時，以其財產抵償之。      │                    │
├─────────┼─────────────────────┼──────────┤
│5.戊○○販賣第一級│未扣案之行動電話手機壹支（含0000000000號之│被告戊○○於附表二(三)│
│  毒品，處有期徒刑│SIM 卡壹張）沒收，如全部或一部不能沒收時，│編號10，以2,000 元販│
│  拾伍年，禠奪公權│追徵其價額。                              │賣第一級毒品海洛因予│
│  捌年。          ├─────────────────────┤子○○之犯行。      │
│                  │未扣案之販賣毒品所得新台幣貳仟元沒收，如一│                    │
│                  │部或全部不能沒收時，以其財產抵償之。      │                    │
├─────────┼─────────────────────┼──────────┤
│6.戊○○共同販賣第│未扣案之行動電話手機壹支（含0000000000號之│被告戊○○與共犯吳燕│
│  一級毒品，處有期│SIM 卡壹張）沒收，如全部或一部不能沒收時，│萍於附表二(三)編號11，│
│  徒刑拾伍年，禠奪│追徵其價額。                              │以1,700 元共同販賣第│
│  公權捌年。      ├─────────────────────┤一級毒品海洛因予趙國│
│                  │未扣案之販賣毒品所得新台幣壹仟柒佰元與吳燕│振之犯行。          │
│                  │萍連帶沒收，如一部或全部不能沒收時，以蔡國│                    │
│                  │智、吳燕萍之財產連帶抵償之。              │                    │
├─────────┼─────────────────────┼──────────┤
│7.戊○○共同販賣第│未扣案之行動電話手機壹支（含0000000000號之│被告戊○○與共犯吳燕│
│  一級毒品，處有期│SIM 卡壹張）沒收，如全部或一部不能沒收時，│萍於附表二(三)編號12，│
│  徒刑拾伍年，禠奪│追徵其價額。                              │以2,000 元共同販賣第│
│  公權捌年。      ├─────────────────────┤一級毒品海洛因予趙國│
│                  │未扣案之販賣毒品所得新台幣貳仟元與吳燕萍連│振之犯行。          │
│                  │帶沒收，如一部或全部不能沒收時，以戊○○、│                    │
│                  │吳燕萍之財產連帶抵償之。                  │                    │
├─────────┼─────────────────────┼──────────┤
│8.戊○○販賣第一級│未扣案之行動電話手機壹支（含0000000000號之│被告戊○○於附表二(三)│
│  毒品，處有期徒刑│SIM 卡壹張）沒收，如全部或一部不能沒收時，│編號13，以2,000 元販│
│  拾伍年，禠奪公權│追徵其價額。                              │賣第一級毒品海洛因予│
│  捌年。          ├─────────────────────┤子○○之犯行。      │
│                  │未扣案之販賣毒品所得新台幣貳仟元沒收，如一│                    │
│                  │部或全部不能沒收時，以其財產抵償之。      │                    │
├─────────┼─────────────────────┼──────────┤
│9.戊○○販賣第一級│未扣案之行動電話手機壹支（含0000000000號之│被告戊○○於附表二(三)│
│  毒品，處有期徒刑│SIM 卡壹張）沒收，如全部或一部不能沒收時，│編號14，以1,000 元販│
│  拾伍年，禠奪公權│追徵其價額。                              │賣第一級毒品海洛因予│
│  捌年。          ├─────────────────────┤子○○之犯行。      │
│                  │未扣案之販賣毒品所得新台幣壹仟元沒收，如一│                    │
│                  │部或全部不能沒收時，以其財產抵償之。      │                    │
├─────────┼─────────────────────┼──────────┤
│10戊○○販賣第一級│未扣案之行動電話手機壹支（含0000000000號之│被告戊○○於附表二(三)│
│  毒品，處有期徒刑│SIM 卡壹張）沒收，如全部或一部不能沒收時，│編號15，以2,000 元販│
│  拾伍年，禠奪公權│追徵其價額。                              │賣第一級毒品海洛因予│
│  捌年。          ├─────────────────────┤子○○之犯行。      │
│                  │未扣案之販賣毒品所得新台幣貳仟元沒收，如一│                    │
│                  │部或全部不能沒收時，以其財產抵償之。      │                    │
├─────────┼─────────────────────┼──────────┤
│11戊○○販賣第一級│未扣案之行動電話手機壹支（含0000000000號之│被告戊○○於附表二(三)│
│  毒品，處有期徒刑│SIM 卡壹張）沒收，如全部或一部不能沒收時，│編號16，以1,000 元販│
│  拾伍年，禠奪公權│追徵其價額。                              │賣第一級毒品海洛因予│
│  捌年。          ├─────────────────────┤子○○之犯行。      │
│                  │未扣案之販賣毒品所得新台幣壹仟元沒收，如一│                    │
│                  │部或全部不能沒收時，以其財產抵償之。      │                    │
├─────────┼─────────────────────┼──────────┤
│12戊○○販賣第一級│未扣案之行動電話手機壹支（含0000000000號之│被告戊○○於附表二(三)│
│  毒品，處有期徒刑│SIM 卡壹張）沒收，如全部或一部不能沒收時，│編號17，以2,500 元販│
│  拾伍年，禠奪公權│追徵其價額。                              │賣第一級毒品海洛因予│
│  捌年。          ├─────────────────────┤子○○之犯行。      │
│                  │未扣案之販賣毒品所得新台幣貳仟伍佰元沒收，│                    │
│                  │如一部或全部不能沒收時，以其財產抵償之。  │                    │
├─────────┼─────────────────────┼──────────┤
│13戊○○販賣第一級│未扣案之行動電話手機壹支（含0000000000號之│被告戊○○於附表二(三)│
│  毒品，處有期徒刑│SIM 卡壹張）沒收，如全部或一部不能沒收時，│編號18，以5,000 元販│
│  拾伍年壹月，禠奪│追徵其價額。                              │賣第一級毒品海洛因予│
│  公權捌年。      ├─────────────────────┤子○○之犯行。      │
│                  │未扣案之販賣毒品所得新台幣伍仟元沒收，如一│                    │
│                  │部或全部不能沒收時，以其財產抵償之。      │                    │
├─────────┼─────────────────────┼──────────┤
│14戊○○販賣第二級│未扣案之行動電話手機壹支（含0000000000號之│被告戊○○於附表二(三)│
│  毒品，處有期徒刑│SIM 卡壹張）沒收，如全部或一部不能沒收時，│編號20，以1,000 元販│
│  柒年，禠奪公權肆│追徵其價額。                              │賣第二級毒品甲基安非│
│  年。            ├─────────────────────┤他命予丑○○之犯行。│
│                  │未扣案之販賣毒品所得新台幣壹仟元沒收，如一│                    │
│                  │部或全部不能沒收時，以其財產抵償之。      │                    │
├─────────┼─────────────────────┼──────────┤
│15戊○○販賣第二級│未扣案之行動電話手機壹支（含0000000000號之│被告戊○○於附表二(三)│
│  毒品，處有期徒刑│SIM 卡壹張）沒收，如全部或一部不能沒收時，│編號20，以2,000 元販│
│  柒年，禠奪公權肆│追徵其價額。                              │賣第二級毒品甲基安非│
│  年。            ├─────────────────────┤他命予丑○○之犯行。│
│                  │未扣案之販賣毒品所得新台幣貳仟元沒收，如一│                    │
│                  │部或全部不能沒收時，以其財產抵償之。      │                    │
└─────────┴─────────────────────┴──────────┘
附表二：
(一)被告甲○○及共犯周家禾犯罪明細
┌──┬────┬─────┬───────┬────┬──────┬─────────────┐
│編號│ 購毒者 │   時間   │     地點     │販毒者  │  聯絡方式  │      毒品數量與金額      │
├──┼────┼─────┼───────┼────┼──────┼─────────────┤
│ 1. │ 丙○○ │(1)95.4.16 │被告甲○○屏東│甲○○  │丙○○以8354│價值1,000 元金額之第一級毒│
│    │        │          │縣南州鄉○○路│        │714 號公用電│品海洛因                  │
│    │        │          │8 巷7 號住處前│        │話撥打被告周│                          │
│    │        │          │南州加油站前之│        │媽成00000000│                          │
│    │        │          │產業道路      │        │53號行動電話│                          │
│    │        │          │              │        │            │                          │
│    │        ├─────┼───────┼────┼──────┼─────────────┤
│    │        │(2)95.4.19 │同上          │甲○○  │同上        │同上                      │
│    │        ├─────┼───────┼────┼──────┼─────────────┤
│    │        │(3)95.5.22 │同上          │甲○○  │丙○○以8644│價值950 元金額之第一級毒品│
│    │        │          │              │        │3980號公用電│海洛因                    │
│    │        │          │              │        │話撥打被告周│                          │
│    │        │          │              │        │媽成00000000│                          │
│    │        │          │              │        │53號行動電話│                          │
├──┼────┼─────┼───────┼────┼──────┼─────────────┤
│ 2. │        │          │              │        │            │                          │
│(略)│        │          │              │        │            │                          │
├──┼────┼─────┼───────┼────┼──────┼─────────────┤
│ 3. │ 午○○ │(1)95.4.24 │被告甲○○屏東│甲○○  │午○○以0980│價值1,000 元金額之第一級毒│
│    │        │          │縣南州鄉○○路│        │156391號行動│品海洛因                  │
│    │        │          │8 巷7 號住處  │        │電話撥打被告│                          │
│    │        │          │              │        │甲○○092760│                          │
│    │        │          │              │        │9353號行動電│                          │
│    │        │          │              │        │話          │                          │
│    │        ├─────┼───────┼────┼──────┼─────────────┤
│    │        │(2)95.6.2  │同上          │甲○○  │同上        │同上                      │
├──┼────┼─────┼───────┼────┼──────┼─────────────┤
│ 4. │ 酉○○ │(1)95.4.18 │被告甲○○屏東│甲○○  │酉○○以0927│價值10,000元金額之第一級毒│
│    │        │          │縣南州鄉○○路│        │900894號行動│品海洛因                  │
│    │        │          │8 巷7 號住處或│        │電話撥打被告│                          │
│    │        │          │證人酉○○屏東│        │甲○○092760│                          │
│    │        │          │縣內埔鄉○○路│        │9353號行動電│                          │
│    │        │          │267-5 之46號「│        │話          │                          │
│    │        │          │金博士」租賃處│        │            │                          │
│    │        ├─────┼───────┼────┼──────┼─────────────┤
│    │        │(2)95.4.19 │證人酉○○屏東│甲○○  │同上        │價值2,000 元金額之第一級毒│
│    │        │          │縣內埔鄉○○路│        │            │品海洛因                  │
│    │        │          │267-5 之46號「│        │            │                          │
│    │        │          │金博士」租賃處│        │            │                          │
│    │        │          │附近之巨蛋超商│        │            │                          │
│    │        ├─────┼───────┼────┼──────┼─────────────┤
│    │        │(3)95.4.21 │證人酉○○屏東│甲○○  │同上        │價值1,000 元金額之第一級毒│
│    │        │          │縣新埤鄉○○街│        │            │品海洛因                  │
│    │        │          │17之8號住處   │        │            │                          │
│    │        ├─────┼───────┼────┼──────┼─────────────┤
│    │        │(4)95.4.24 │證人酉○○屏東│甲○○  │同上        │價值3,000 元金額之第一級毒│
│    │        │          │縣內埔鄉○○路│周家禾  │            │品海洛因                  │
│    │        │          │267-5 之46號「│        │            │                          │
│    │        │          │金博士」租賃處│        │            │                          │
│    │        ├─────┼───────┼────┼──────┼─────────────┤
│    │        │(5)95.4.25 │內埔夜市      │甲○○  │同上        │價值2,000 元金額之第一級毒│
│    │        │          │              │周家禾  │            │品海洛因                  │
│    │        ├─────┼───────┼────┼──────┼─────────────┤
│    │        │(6)95.4.27 │被告甲○○屏東│甲○○  │同上        │價值1,000 元金額之第一級毒│
│    │        │          │縣南州鄉○○路│        │            │品海洛因                  │
│    │        │          │8 巷7 號住處  │        │            │                          │
│    │        ├─────┼───────┼────┼──────┼─────────────┤
│    │        │(7)95.4.28 │屏東縣新園鄉往│甲○○  │同上        │價值2,000 元金額之第一級毒│
│    │        │          │東港方向進德大│        │            │品海洛因                  │
│    │        │          │橋旁之鐵皮屋  │        │            │                          │
├──┼────┼─────┼───────┼────┼──────┼─────────────┤
│ 5. │莊璧福  │(1)95.4.16 │被告甲○○屏東│甲○○  │莊璧福以0960│價值1,000 元金額之第一級毒│
│    │        │          │縣南州鄉○○路│        │776373號行動│品海洛因                  │
│    │        │          │8 巷7 號住處前│        │電話撥打被告│                          │
│    │        │          │南州加油站    │        │甲○○092760│                          │
│    │        │          │              │        │9353號行動電│                          │
│    │        │          │              │        │話          │                          │
│    │        ├─────┼───────┼────┼──────┼─────────────┤
│    │        │(2)95.4.19 │被告甲○○屏東│甲○○  │同上        │價值1,000 元金額之第一級毒│
│    │        │          │縣南州鄉○○路│        │            │品海洛因                  │
│    │        │          │8 巷7 號住處或│        │            │                          │
│    │        │          │其住處前南州加│        │            │                          │
│    │        │          │油站前之產業道│        │            │                          │
│    │        │          │路            │        │            │                          │
│    │        ├─────┼───────┼────┼──────┼─────────────┤
│    │        │(3)95.4.21 │被告甲○○屏東│甲○○  │同上        │同上                      │
│    │        │上午11時許│縣南州鄉○○路│        │            │                          │
│    │        │          │8 巷7 號住處前│        │            │                          │
│    │        │          │南州加油站    │        │            │                          │
│    │        ├─────┼───────┼────┼──────┼─────────────┤
│    │        │(4)95.4.21 │被告甲○○屏東│甲○○  │同上        │同上                      │
│    │        │下午4時許 │縣南州鄉○○路│        │            │                          │
│    │        │          │8 巷7 號住處  │        │            │                          │
│    │        ├─────┼───────┼────┼──────┼─────────────┤
│    │        │(5)95.4.22 │被告甲○○屏東│甲○○  │同上        │同上                      │
│    │        │          │縣南州鄉○○路│        │            │                          │
│    │        │          │8 巷7 號住處或│        │            │                          │
│    │        │          │其住處前南州加│        │            │                          │
│    │        │          │油站前之產業道│        │            │                          │
│    │        │          │路            │        │            │                          │
│    │        ├─────┼───────┼────┼──────┼─────────────┤
│    │        │(6)95.4.23 │被告甲○○屏東│甲○○  │同上        │同上                      │
│    │        │          │縣南州鄉○○路│        │            │                          │
│    │        │          │8 巷7 號住處  │        │            │                          │
│    │        ├─────┼───────┼────┼──────┼─────────────┤
│    │        │(7)95.5.23 │同上          │甲○○  │同上        │同上                      │
├──┼────┼─────┼───────┼────┼──────┼─────────────┤
│ 6. │天○○  │95.6.28   │被告甲○○屏東│甲○○  │天○○以0926│價值1,000 元金額之第一級毒│
│    │        │          │縣南州鄉○○路│        │881208號行動│品海洛因                  │
│    │        │          │8 巷7 號住處  │        │電話撥打被告│                          │
│    │        │          │              │        │甲○○092760│                          │
│    │        │          │              │        │9353號行動電│                          │
│    │        │          │              │        │話          │                          │
├──┼────┼─────┼───────┼────┼──────┼─────────────┤
│ 7. │癸○○  │(1)95.4.27 │被告甲○○屏東│甲○○  │癸○○以0955│價值700 元金額之第一級毒品│
│    │        │          │縣南州鄉○○路│        │534200號行動│海洛因                    │
│    │        │          │8 巷7 號住處  │        │電話撥打被告│                          │
│    │        │          │              │        │甲○○092760│                          │
│    │        │          │              │        │9353號行動電│                          │
│    │        │          │              │        │話          │                          │
│    │        ├─────┼───────┼────┼──────┼─────────────┤
│    │        │(2)95.5.8  │同上          │甲○○  │同上        │價值500 元金額之第一級毒品│
│    │        │          │              │        │            │海洛因                    │
│    │        ├─────┼───────┼────┼──────┼─────────────┤
│    │        │(3)95.5.22 │同上          │甲○○  │同上        │價值700 元金額之第一級毒品│
│    │        │          │              │周家禾  │            │海洛因                    │
└──┴────┴─────┴───────┴────┴──────┴─────────────┘
(二)略
(三)被告戊○○及共犯吳燕萍犯罪明細
┌──┬────┬─────┬───────┬────┬──────┬─────────────┐
│編號│ 購毒者 │   時間   │     地點     │販毒者  │  聯絡方式  │     毒品數量與金額       │
├──┼────┼─────┼───────┼────┼──────┼─────────────┤
│ 1. │ 未○○ │(1)94.12.24│屏東縣新園鄉鹽│戊○○  │未○○以0933│價值500 元金額之第二級毒品│
│    │        │凌晨2 時許│埔村一帶      │        │384098號行動│甲基安非他命              │
│    │        │          │              │        │電話撥打被告│                          │
│    │        │          │              │        │戊○○092014│                          │
│    │        │          │              │        │0080號行動電│                          │
│    │        │          │              │        │話          │                          │
│    │        ├─────┼───────┼────┼──────┼─────────────┤
│    │        │(2)94.12.24│同上          │戊○○  │同上        │同上                      │
│    │        │晚間10時許│              │        │            │                          │
│    │        │          │              │        │            │                          │
│    │        ├─────┼───────┼────┼──────┼─────────────┤
│    │        │(3)95.1.4  │同上          │戊○○  │同上        │同上                      │
│    │        │          │              │吳燕萍  │            │                          │
├──┼────┼─────┼───────┼────┼──────┼─────────────┤
│ 2. │ 戌○○ │95.2.8    │屏東縣東港鎮往│戊○○  │戌○○以0917│價值共計8,000 元金額之第一│
│    │        │          │新園鄉方向進德│        │372143號、09│級毒品海洛因4 包與第二級毒│
│    │        │          │大橋旁        │        │00000000號、│品甲基安非他命4 包        │
│    │        │          │              │        │0000000000號│                          │
│    │        │          │              │        │行動電話撥打│                          │
│    │        │          │              │        │被告戊○○09│                          │
│    │        │          │              │        │00000000號行│                          │
│    │        │          │              │        │動電話      │                          │
├──┼────┼─────┼───────┼────┼──────┼─────────────┤
│ 3. │ 乙○○ │95.1.29   │屏東縣新園鄉鹽│戊○○  │乙○○以08-8│價值3,000 元金額之第一級毒│
│    │        │          │埔村聖心路100 │        │632094號、08│品海洛因                  │
│    │        │          │之1 號屏東縣新│        │-0000000號電│                          │
│    │        │          │園鄉鹽埔共和社│        │話撥打被告蔡│                          │
│    │        │          │區聯合活動中心│        │國智00000000│                          │
│    │        │          │              │        │80號行動電話│                          │
├──┼────┼─────┼───────┼────┼──────┼─────────────┤
│ 4. │ 丁○○ │95.2.1    │被告戊○○屏東│戊○○  │丁○○以公用│價值500 元金額之第一級毒品│
│    │        │          │縣新園鄉鹽埔村│        │電話撥打被告│海洛因                    │
│    │        │          │聖心路95號住處│        │戊○○092014│                          │
│    │        │          │              │        │0080號行動電│                          │
│    │        │          │              │        │話          │                          │
├──┼────┼─────┼───────┼────┼──────┼─────────────┤
│ 5. │ 地○○ │(1)95.3.25 │被告戊○○屏東│戊○○  │地○○以0954│價值500 元金額之第二級毒品│
│    │        │          │縣新園鄉鹽埔村│        │023407號行動│甲基安非他命              │
│    │        │          │聖心路95號住處│        │電話撥打被告│                          │
│    │        │          │              │        │戊○○093840│                          │
│    │        │          │              │        │6476號行動電│                          │
│    │        │          │              │        │話          │                          │
│    │        ├─────┼───────┼────┼──────┼─────────────┤
│    │        │(2)95.4.9  │同上          │戊○○  │同上        │價值1,000 元金額之第二級毒│
│    │        │          │              │吳燕萍  │            │品甲基安非他命            │
├──┼────┼─────┼───────┼────┼──────┼─────────────┤
│ 6. │ 子○○ │(1)95.6.8  │被告戊○○屏東│戊○○  │子○○以用09│價值2,000 元金額之第一級毒│
│    │        │          │縣新園鄉鹽埔村│        │00000000號行│品海洛因                  │
│    │        │          │聖心路95號住處│        │動電話撥打被│                          │
│    │        │          │              │        │告戊○○0938│                          │
│    │        │          │              │        │406476號行動│                          │
│    │        │          │              │        │電話        │                          │
│    │        ├─────┼───────┼────┼──────┼─────────────┤
│    │        │(2)95.6.24 │同上          │戊○○  │同上        │同上                      │
├──┼────┼─────┼───────┼────┼──────┼─────────────┤
│ 7. │子○○  │95.7.19   │被告戊○○屏東│戊○○  │同上        │價值2,000 元金額之第一級毒│
│    │        │          │縣新園鄉鹽埔村│        │            │品海洛因                  │
│    │        │          │聖心路95號住處│        │            │                          │
├──┼────┼─────┼───────┼────┼──────┼─────────────┤
│ 8. │子○○  │95.7.20   │同上          │戊○○  │同上        │價值共計4,500 元金額之第一│
│    │        │          │              │        │            │級毒品海洛因與第二級毒品甲│
│    │        │          │              │        │            │基安非他命                │
├──┼────┼─────┼───────┼────┼──────┼─────────────┤
│ 9. │子○○  │95.8.14   │同上          │戊○○  │同上        │價值2,000 元金額之第一級毒│
│    │        │          │              │        │            │品海洛因                  │
├──┼────┼─────┼───────┼────┼──────┼─────────────┤
│10. │子○○  │95.8.15   │同上          │戊○○  │同上        │同上                      │
├──┼────┼─────┼───────┼────┼──────┼─────────────┤
│11. │子○○  │95.8.16   │同上          │戊○○  │同上        │價值1,700 元金額之第一級毒│
│    │        │          │              │吳燕萍  │            │品海洛因                  │
├──┼────┼─────┼───────┼────┼──────┼─────────────┤
│12. │子○○  │95.8.25   │同上          │戊○○  │同上        │價值2,000 元金額之第一級毒│
│    │        │          │              │吳燕萍  │            │品海洛因                  │
├──┼────┼─────┼───────┼────┼──────┼─────────────┤
│13. │子○○  │95.8.29   │同上          │戊○○  │同上        │同上                      │
├──┼────┼─────┼───────┼────┼──────┼─────────────┤
│14. │子○○  │95.8.31   │同上          │戊○○  │同上        │價值1,000 元金額之第一級毒│
│    │        │          │              │        │            │品海洛因                  │
├──┼────┼─────┼───────┼────┼──────┼─────────────┤
│15. │子○○  │95.9.1    │同上          │戊○○  │同上        │價值2,000 元金額之第一級毒│
│    │        │          │              │        │            │品海洛因                  │
├──┼────┼─────┼───────┼────┼──────┼─────────────┤
│16. │子○○  │95.10.31  │同上          │戊○○  │同上        │價值1,000 元金額之第一級毒│
│    │        │          │              │        │            │品海洛因                  │
├──┼────┼─────┼───────┼────┼──────┼─────────────┤
│17. │子○○  │95.11.1   │同上          │戊○○  │同上        │價值2,500 元金額之第一級毒│
│    │        │          │              │        │            │品海洛因                  │
├──┼────┼─────┼───────┼────┼──────┼─────────────┤
│18. │子○○  │95.11.3   │同上          │戊○○  │同上        │價值5,000 元金額之第一級毒│
│    │        │          │              │        │            │品海洛因                  │
├──┼────┼─────┼───────┼────┼──────┼─────────────┤
│19. │ 丑○○ │(1)95.6.2  │被告戊○○屏東│戊○○  │丑○○以0927│價值1,000 元金額之第二級毒│
│    │        │          │縣新園鄉鹽埔村│        │008747號行動│品甲基安非他命            │
│    │        │          │聖心路95號住處│        │電話撥打被告│                          │
│    │        │          │              │        │戊○○093840│                          │
│    │        │          │              │        │6476號行動電│                          │
│    │        │          │              │        │話          │                          │
│    │        ├─────┼───────┼────┼──────┼─────────────┤
│    │        │(2)95.6.3  │同上          │戊○○  │同上        │同上                      │
├──┼────┼─────┼───────┼────┼──────┼─────────────┤
│20. │丑○○  │95.8.17 上│被告戊○○屏東│戊○○  │同上        │價值1,000 元金額之第二級毒│
│    │        │午10時許  │縣新園鄉鹽埔村│        │            │品甲基安非他命            │
│    │        │          │聖心路95號住處│        │            │                          │
├──┼────┼─────┼───────┼────┼──────┼─────────────┤
│21. │丑○○  │95.8.17 中│同上          │戊○○  │同上        │價值2,000 元金額之第二級毒│
│    │        │午12時許  │              │        │            │品甲基安非他命            │
└──┴────┴─────┴───────┴────┴──────┴─────────────┘
附表三：
(一)證明上開附表二(一)編號1 之證據（丙○○向被告甲○○購買第
  一級毒品海洛因部分）
┌──────────────────┬─────────────┬───────┬─────┐
│       通訊監察譯文表之內容         │     與證人證述對照       │卷面位置及譯文│有無勘驗過│
│                                    │                          │中各代號之指稱│          │
├──────────────────┼─────────────┼───────┼─────┤
│Ａ、95年04月16日17時10分25秒：      │1.我聽過確認是我本人的音紋│東港分局電話使│有勘驗過  │
│  丙○○：馬仔嗎                    │2.是我以公用電話0000000 發│用人清查卷內，│          │
│  甲○○：嗯                        │  話向甲○○0000000000購買│第73頁        │勘驗筆錄在│
│  丙○○：在哪裡                    │  毒品交易內容            │（6234.424）  │該卷第54頁│
│  甲○○：在家                      │3.電話聯絡後有與甲○○完成│              │          │
│  丙○○：我在三西河 (東港鎮興和里) │  毒品交易                │              │          │
│          這邊  2 分鐘就到  你走出來│（95.7.24警詢時所述)      │              │          │
│  甲○○：好                        │                          │              │          │
├──────────────────┼─────────────┼───────┼─────┤
│Ｂ、95年04月19日16時49分37秒：      │1.我聽過確認是我本人的音紋│東港分局電話使│有勘驗過  │
│  丙○○：喂  馬仔嗎                │2.是我以公用電話0000000 發│用人清查卷內，│          │
│  甲○○：嗯                        │  話向甲○○0000000000購買│第73頁        │勘驗筆錄在│
│  丙○○：你在哪裡                  │  毒品交易內容            │（9162.745）  │該卷第54頁│
│  甲○○：我在東港剛要回去          │3.電話聯絡後有與甲○○完成│              │          │
│  丙○○：我在三西河這邊            │  毒品交易                │              │          │
│  甲○○：你過來我這裡  環美這邊    │4.該公用電話在三西河      │              │          │
│  丙○○：好                        │（95.7.24警詢時所述)      │              │          │
├──────────────────┼─────────────┼───────┼─────┤
│Ｃ、95年05月22日17時15分43秒：      │1.我聽過確認是我本人的音紋│東港分局電話使│有勘驗過  │
│  丙○○：喂馬仔                    │2.是我以公用電話0000000 發│用人清查卷內，│          │
│  甲○○：嗯                        │  話向甲○○0000000000購買│第82頁        │勘驗筆錄在│
│  丙○○：你在哪裡                  │  毒品交易內容            │（2174.455）  │該卷第54頁│
│  甲○○：我在安泰了                │3.「我這邊只有950 而已」--│              │          │
│  丙○○：你要回來了嗎              │  是我告訴甲○○，指我身上│              │          │
│  甲○○：是的                      │  只剩950元,差50，不夠1000│              │          │
│  丙○○：那我在三西河的土地公廟等你│  元的意思                │              │          │
│  甲○○：好                        │4.電話聯絡後有與甲○○完成│              │          │
│  丙○○：我這邊只有950 而已        │  毒品交易                │              │          │
│  甲○○：好  沒關係                │（95.7.24警詢時所述)      │              │          │
├──────────────────┴─────────────┴───────┴─────┤
│其餘證據所在位置：                                                                          │
│證人丙○○警詢中之證詞（東警分偵字第0950013253號卷第136至第144頁）                        │
│證人丙○○偵訊中之證詞（95年度偵字第6045號卷(一)第82至第86頁、同卷第160頁）                 │
│臺灣檢驗科技股份有限公司濫用藥物尿液檢驗報告--證人丙○○之尿液呈嗎啡陽性反應（東警分偵字第│
│  0000000000號卷第166頁）                                                                   │
│檢察官勘驗結果認證人丙○○所播打之三西河處公用電話，位置在證人丙○○住處對面（95年度偵字第│
│  6277號卷(三)第643頁勘驗筆錄）                                                               │
└──────────────────────────────────────────────┘
(二)略
(三)證明上開附表二(一)編號3 之證據（午○○向被告甲○○購買第
  一級毒品海洛因部分）
┌──────────────────┬─────────────┬───────┬─────┐
│       通訊監察譯文表之內容         │     與證人證述對照       │卷面位置及譯文│有無勘驗過│
│                                    │                          │中各代號之指稱│          │
├──────────────────┼─────────────┼───────┼─────┤
│Ａ、95年04月24日01時33分04秒：      │1.是我本人之音紋，為我本人│東港分局電話使│有勘驗過  │
│  午○○：喂  馬哥                  │  與綽號馬成(甲○○)男子的│用人清查卷內，│          │
│  甲○○：嗯                        │  電話通話音紋            │第59頁        │勘驗筆錄在│
│  午○○：這跟之前的有一樣嗎        │2.內容--我們是在談論毒品的│（4011.005）  │該卷第54頁│
│  甲○○：這個比較好的              │  純質好壞及談論購得毒品後│              │          │
│  午○○：我全用下去了  都沒有感覺  │  ，施打了均沒有辦法止毒癮│              │          │
│  甲○○：這比較會止癮              │3.「全用下去了，都沒有感覺│              │          │
│  午○○：都沒感覺耶                │  」意指--購得毒品後施打了│              │          │
│  甲○○：有啦  那有效啦            │  均沒有辦法止毒癮        │              │          │
│  午○○：哦                        │4.上述電話聯絡後，有完成毒│              │          │
│  甲○○：那有效啦                  │  品交易並施打            │              │          │
│  午○○：好啦                      │（96.3.12警詢時所述）     │              │          │
├──────────────────┼─────────────┼───────┼─────┤
│B、95年06月02日21時10分18秒：       │1.是我本人之音紋，為我本人│東港分局電話使│有勘驗過  │
│  午○○：喂  我阿老                │  與綽號馬成(甲○○)男子的│用人清查卷內，│          │
│  甲○○：嗯                        │  電話通話音紋            │第59頁        │勘驗筆錄在│
│  午○○：要到哪裡                  │2.「要到哪裡」意指--是我要│（2220.413）  │該卷第54頁│
│  甲○○：在家                      │  向甲○○購毒品，並問周媽│              │          │
│  午○○：哦                        │  成要到哪裡碰面交易毒品  │              │          │
│                                    │3.上述電話聯絡後，有完成毒│              │          │
│                                    │  品交易                  │              │          │
│                                    │（96.3.12警詢時所述）     │              │          │
├──────────────────┴─────────────┴───────┴─────┤
│其餘證據所在位置：                                                                          │
│證人午○○警詢中之證詞（95年度偵字第6277號卷(二)第373至第385頁）                            │
│證人午○○偵訊中之證詞（95年度偵字第6045號卷(一)第121 至第123 頁、同卷第159 至第165 頁、95年│
│  度偵字第6277號卷(四)第942至第943頁）                                                        │
└──────────────────────────────────────────────┘
(四)證明上開附表二(一)編號4 之證據（酉○○向被告甲○○購買第
  一級毒品海洛因部分）
┌──────────────────┬─────────────┬───────┬─────┐
│       通訊監察譯文表之內容         │     與證人證述對照       │卷面位置及譯文│有無勘驗過│
│                                    │                          │中各代號之指稱│          │
├──────────────────┼─────────────┼───────┼─────┤
│Ａ、95年04月18日17時41分23秒：      │1.是我本人之音紋，為我本人│95年度偵字第62│有勘驗過  │
│   酉○○：我想進去了，吃到這樣難看 │  與綽號馬成(甲○○)男子的│77號卷(二)第123 │          │
│   甲○○：我這裡有比較好的，你來賴 │  通話音紋                │頁            │勘驗筆錄在│
│   酉○○：好，我要上高雄時，會拿個2│2.談話內容--我們是談論毒品│              │下卷第54頁│
│           萬，不要向如仔拿了       │  的純質好壞及購買價錢。  │東港分局電話使│          │
│                                    │3.「會拿個2 萬」--指我告訴│用人清查卷內，│          │
│                                    │  綽號馬成 (甲○○)指 我會│第66頁        │          │
│                                    │  向他購買毒品2萬元       │（8172.243）  │          │
│                                    │4.電話聯絡後有完成毒品交易│              │          │
│                                    │  ，是購得毒品海洛因1 萬元│              │          │
│                                    │  。                      │              │          │
│                                    │（96.2.9警詢時所述）      │              │          │
├──────────────────┼─────────────┼───────┼─────┤
│B、95年04月19日19時31分23秒：       │1.是我本人之音紋，為我本人│東港分局電話使│有勘驗過  │
│  酉○○：喂                        │  與綽號馬成（甲○○）男子│用人清查卷內，│          │
│  甲○○：怎樣                      │  的通話音紋              │第66頁        │勘驗筆錄在│
│  酉○○：你有空  可以來內埔嗎      │2.談話內容--我是向綽號馬成│（9195.515）  │該卷第54頁│
│  甲○○：跑到內埔喔                │  （甲○○）談論購買毒品20│              │          │
│  酉○○：內埔的金博士這邊  美和中學│  00元，並叫綽號馬成將毒品│              │          │
│          的旁邊  2 間超商的旁邊    │  送至我租屋處附近給我    │              │          │
│  甲○○：那要拿多少啦              │3.「拿2000」--指我告訴綽號│              │          │
│  酉○○：拿2 千  半小時  我先去坐檯│  馬成（甲○○）指向他購買│2 千：毒品交易│          │
│          到了打電話給我            │  毒品2000元              │2000元        │          │
│                                    │4.電話聯絡後有完成毒品交易│              │          │
│                                    │  。是綽號馬成開車送來我租│              │          │
│                                    │  屋處的巨蛋超商附近給我的│              │          │
│                                    │（96.2.9警詢時所述）      │              │          │
│                                    │「拿2 千」--指2,000 元的第│              │          │
│                                    │一級毒品海洛因            │              │          │
│                                    │(96.11.29審理時所述)      │              │          │
├──────────────────┼─────────────┼───────┼─────┤
│C、95年04月21日09時14分13秒：       │1.是為我本人與綽號馬成男子│東港分局電話使│有勘驗過  │
│  酉○○：喂                        │  的通話音紋              │用人清查卷內，│          │
│  甲○○：嗯                        │2.「你來新埤先拿1 支給我」│第67頁        │勘驗筆錄在│
│  酉○○：你來新埤先拿1 支給我好嗎  │  --指我告訴綽號馬成向他購│（1091.130）  │該卷第54頁│
│  甲○○：哦  要等一會兒            │  買毒品1000元，並要他送來│              │          │
│  酉○○：好  沒關係                │  我新埤的住處附近給我    │「1 支」--指毒│          │
│  甲○○：我在外面                  │3.電話聯絡後有完成毒品交易│品交易數量錢  │          │
│  酉○○：好                        │  。是綽號馬成開車送來我新│              │          │
│                                    │  埤的住處附近馬路巷口給我│              │          │
│                                    │  的。                    │              │          │
│                                    │（96.2.9警詢時所述）      │              │          │
│                                    │「1 支」--指1,000 元之第一│              │          │
│                                    │級毒品海洛因              │              │          │
│                                    │（96.11.29審理時所述）    │              │          │
├──────────────────┼─────────────┼───────┼─────┤
│D、95年04月24日12時53分09秒：       │1.是為我本人與綽號馬成男子│東港分局電話使│有勘驗過  │
│  酉○○：喂                        │  的通話音紋              │用人清查卷內，│          │
│  甲○○：怎樣                      │2.「拿3 」--指我告訴綽號馬│第68頁        │勘驗筆錄在│
│  酉○○：前幾天我向裕仔拿1 萬      │  成(甲○○)要向他購買毒品│（4123.355）  │該卷第54頁│
│  甲○○：好  你跟拿就好            │  3000元，並要他送來我內埔│              │          │
│  酉○○：騙我說是新的  結果不好  他│  租屋處給我。            │「水果」--指毒│          │
│          都說我打給你怎樣的  我不喜│3.「我叫我弟弟去啦」--指周│品海洛因的術語│          │
│          歡這樣                    │  媽成要他弟弟開車送毒品海│              │          │
│  甲○○：嗯                        │  洛因過來                │              │          │
│  酉○○：你現在有空嗎  我先向你拿3 │4.電話聯絡後有完成毒品交易│              │          │
│  甲○○：你現在哪裡                │  。是過了很久後綽號馬成叫│              │          │
│  酉○○：我在內埔金博士這邊        │  他弟弟開車送來我租屋處附│              │          │
│  甲○○：哦                        │  近給我的。              │              │          │
│  酉○○：我不要之前在新埤你拿給我的│（96.2.9警詢時所述）      │              │          │
│          這個                      │                          │              │          │
│  甲○○：我叫我弟弟去啦            │1.提到文耀是我之前有跟文耀│              │          │
│  酉○○：我說水果呢  不要之前那個的│  拿貨，搞錯了            │              │          │
│          你幫我用甜一點的          │2.我有跟周家禾拿過二次    │              │          │
│  甲○○：我知道啦  我叫我弟弟去啦  │（96.4.23偵訊時所述）     │              │          │
│  酉○○：3 啦                      │                          │              │          │
│  甲○○：我在東港  我叫我弟弟去    │1.「拿3 」--指要拿3,000 元│              │          │
│  酉○○：你待會傳簡訊給我  不要一直│  第一級毒品海洛因。      │              │          │
│          打                        │2.「甜一點」--係品質要好一│              │          │
│  甲○○：我叫他打電話給你          │  點。                    │              │          │
│  酉○○：幾號                      │(96.11.29審理時所述)      │              │          │
│  甲○○：我不知道  他的電話後面557 │                          │              │          │
│  酉○○：你有叫他處理嗎            │                          │              │          │
│  甲○○：是的                      │                          │              │          │
│  酉○○：你那個不是一個一個的      │                          │              │          │
│          (意指1 包)                │                          │              │          │
│  甲○○：怎樣                      │                          │              │          │
│  酉○○：我是要叫你用在一包        │                          │              │          │
│  甲○○：我知道                    │                          │              │          │
├──────────────────┤                          │              │          │
│E、95年04月24日12時57分42秒：       │                          │              │          │
│  甲○○：沒有辦法去了  他人出去了  │                          │              │          │
│  酉○○：是哦                      │                          │              │          │
│  甲○○：他去屏東了                │                          │              │          │
│  酉○○：好  你下午再打給我        │                          │              │          │
│  甲○○：好                        │                          │              │          │
├──────────────────┤                          │              │          │
│F、95年04月24日19時28分39秒：       │                          │              │          │
│  酉○○：你要到了嗎                │                          │              │          │
│  甲○○：快到了  去一陣子了        │                          │              │          │
│  酉○○：文耀告訴我  說快到了      │                          │              │          │
│  甲○○：不是文耀 後面557的是我弟弟│                          │              │          │
│  酉○○：你弟快了嗎                │                          │              │          │
│  甲○○：快到了                    │                          │              │          │
├──────────────────┼─────────────┼───────┼─────┤
│G、95年04月25日17時09分38秒：       │是指周家禾找不到我上班的路│東港分局電話使│有勘驗過  │
│  甲○○：電話都沒有接  在幹什麼    │，最後他有找到，有送貨給我│用人清查卷內，│          │
│  酉○○：我在坐檯  你要來了嗎      │。他是送小包的毒品給我。  │第68頁        │勘驗筆錄在│
│  甲○○：你在那裡                  │（96.4.23偵訊時所述）     │(5171.451)    │該卷第54頁│
│  酉○○：我在強強滾這邊  內埔夜市  │                          │              │          │
│          你要過來了嗎              │                          │「筆」--指注射│          │
│  甲○○：要用怎樣                  │                          │針筒          │          │
│  酉○○：一樣啦                    │                          │              │          │
│  甲○○：好啦                      │                          │              │          │
│  酉○○：要用同樣甜的哦            │                          │              │          │
│  甲○○：我知道                    │                          │              │          │
│  酉○○：昨天他(意指弟弟)都找不到路│                          │              │          │
│            你也沒告訴他            │                          │              │          │
│  甲○○：好                        │                          │              │          │
│  酉○○：在內埔夜市這邊            │                          │              │          │
│  甲○○：好                        │                          │              │          │
│  酉○○：你可以叫他幫我買個筆嗎    │                          │              │          │
│  甲○○：他不知道啦                │                          │              │          │
│  酉○○：那我自己買                │                          │              │          │
├──────────────────┼─────────────┼───────┼─────┤
│H、95年04月27日11時38分19秒：       │是毒品品質不好            │東港分局電話使│有勘驗過  │
│  酉○○：喂  你有在家嗎            │（96.4.23偵訊時所述）     │用人清查卷內，│          │
│  甲○○：我還在睡啦                │                          │第69頁        │勘驗筆錄在│
│  酉○○：我要叫客人載我過去你那邊  │「1 」--指1,000 元的第一級│（7121.745）  │該卷第54頁│
│  甲○○：怎樣                      │毒品海洛因                │              │          │
│  酉○○：現在要出發了              │（96.11.29審理時所述）    │              │          │
│  甲○○：好啦                      │                          │              │          │
│  酉○○：我要拿1 啦                │                          │              │          │
│  甲○○：1 嗎                      │                          │              │          │
│  酉○○：是  昨天的多用不止癮  氣死│                          │              │          │
│          人                        │                          │              │          │
│  甲○○：好                        │                          │              │          │
│  酉○○：用好一點的啦              │                          │              │          │
│  甲○○：好                        │                          │              │          │
├──────────────────┼─────────────┼───────┼─────┤
│I、95年04月28日00時04分25秒：       │他拿2000元的毒品，拿筆是指│東港分局電話使│有勘驗過  │
│  酉○○：喂  坤耀的貨很好          │針筒                      │用人清查卷內，│          │
│  甲○○：嗯                        │（96.4.23偵訊時所述）     │第69頁        │勘驗筆錄在│
│  酉○○：我身上剩2000  你拿2000給我│                          │（8024.007）  │該卷第54頁│
│          我過去鹽埔找              │「2000」--就指2,000 元第一│              │          │
│  甲○○：鹽埔紅橋那邊              │級毒品海洛因              │              │          │
│  酉○○：好                        │（96.11.29審理時所述）    │              │          │
├──────────────────┴─────────────┴───────┴─────┤
│其餘證據所在位置：                                                                          │
│證人酉○○警詢中之證詞（95年度偵字第6277號卷(二)第289至第299頁）                            │
│證人酉○○偵訊中之證詞（上卷第324 至第327 頁、95年度偵字第6045號卷(一)第263 至第267 頁、95年│
│  偵字第6277號卷(四)第1105至第1107頁）                                                        │
│證人酉○○於原審審理中之證詞（原審卷(二)第94至第97頁）                                      │
│證人王進寶偵訊中之證詞（95年度偵字第6277號卷(四)第1089至第1090頁、第1105至第1107頁、第1114頁│
│  ）                                                                                        │
│證人蔡玉山偵訊中之證詞（95年度偵字第6277號卷(四)第1089至第1090頁、第1114頁）                │
│查緝酉○○毒品案偵查報告（95年度偵字第6277號卷(四)第1025頁）                                │
│法務部調查局測謊報告書（原審卷(一)第207至第215頁）                                          │
│原審95年度訴字第622 號酉○○一案所附臺灣檢驗科技股份有限公司濫用藥物尿液檢驗報告（證明證人│
│  酉○○於95年4 月28日16時許，為警查獲時所送驗之尿液呈嗎啡陽性反應），所附法務部調查局95 年5│
│  月30日調科壹字第240004179 號鑑定通知書（證明95年4 月28日當日證人酉○○自被告甲○○處所取得│
│  之白粉確屬第一級毒品海洛因（淨重0.14公克、包裝重0.30公克）無誤）（見原審卷(二)第156 、157 頁│
│  ）                                                                                        │
└──────────────────────────────────────────────┘
(五)證明上開附表二(一)編號5 之證據（莊璧福向被告甲○○購買第
  一級毒品海洛因部分）
┌──────────────────┬─────────────┬───────┬─────┐
│       通訊監察譯文表之內容         │     與證人證述對照       │卷面位置及譯文│有無勘驗過│
│                                    │（96.4.23偵訊筆錄中所述） │中各代號之指稱│          │
├──────────────────┼─────────────┼───────┼─────┤
│Ａ、95年04月16日13時05分57秒：      │「拿1 支」--是要拿海洛因，│東港分局電話使│有勘驗過  │
│  亥○○：喂  你有空嗎              │在南州加油站拿            │用人清查卷內，│          │
│  甲○○：怎樣                      │（96.4.23偵訊時所述）     │第50頁        │勘驗筆錄在│
│  亥○○：我莊仔啦                  │                          │（6124.902）  │該卷第31頁│
│  甲○○：我知道呀                  │「拿1 支」--是指1,000 元的│              │          │
│  亥○○：我昨天有告訴你            │海洛因                    │「拿1 支」--指│          │
│  甲○○：怎樣                      │ （96.11.29審理時所述）   │購毒數量、價錢│          │
│  亥○○：拿1 支                    │                          │              │          │
│  甲○○：那就要                    │                          │              │          │
│  亥○○：我現在要過去潮州          │                          │              │          │
│  甲○○：要過去潮州                │                          │              │          │
│  亥○○：是的                      │                          │              │          │
│  甲○○：你要過去潮州  要從這裡來嗎│                          │              │          │
│  亥○○：我到南州再打給你          │                          │              │          │
│  甲○○：好                        │                          │              │          │
├──────────────────┤                          │              │          │
│Ｂ、95年04月16日13時18分07秒：      │                          │              │          │
│  亥○○：(告知甲○○)人在南州了    │                          │              │          │
│  甲○○：叫亥○○回頭過來巷子這邊  │                          │              │          │
├──────────────────┼─────────────┼───────┼─────┤
│Ｃ、95年04月19日21時16分03秒：      │要跟人拿海洛因            │東港分局電話使│有勘驗過  │
│  亥○○：喂  我在等你呢            │（96.4.23偵訊時所述）     │用人清查卷內，│          │
│  甲○○：我在東港這邊跟人家講話  馬│                          │第50頁        │勘驗筆錄在│
│          上過去                    │                          │（9215.552）  │該卷第31頁│
├──────────────────┼─────────────┼───────┼─────┤
│D、95年04月21日11時18分02秒：       │大部份都是跟他(指甲○○)拿│東港分局電話使│有勘驗過  │
│  亥○○：喂  馬董                  │（96.4.23偵訊時所述）     │用人清查卷內，│          │
│  甲○○：嗯                        │                          │第51頁        │勘驗筆錄在│
│  亥○○：我過去你那邊              │                          │（1105.823）  │該卷第31頁│
│  甲○○：你要過來嗎                │有拿到不好的，後來有拿到好│              │          │
│  亥○○：是的                      │的                        │              │          │
│  甲○○：好                        │（96.4.23偵訊時所述）     │              │          │
│                                    │                          │              │          │
│                                    │「沒有感覺」--我懷疑他的東│              │          │
│                                    │西有加糖，沒有味道，不會止│              │          │
│                                    │癮                        │              │          │
│                                    │（96.11.29審理時所述）    │              │          │
├──────────────────┤                          │              │          │
│E、95年04月21日11時31分09秒：       │                          │              │          │
│  亥○○：(告知甲○○)開貨車快到了  │                          │              │          │
│          在加油站了                │                          │              │          │
├──────────────────┤                          │              │          │
│F、95年04月21日11時59分53秒：       │                          │              │          │
│  亥○○：喂  完全都一樣            │                          │              │          │
│  甲○○：怎麼這樣呀                │                          │              │          │
│  亥○○：都沒有味  都沒有感覺      │                          │              │          │
│  甲○○：這樣喔                    │                          │              │          │
│  亥○○：完全都一樣                │                          │              │          │
│  甲○○：都是同批的呀              │                          │              │          │
│  亥○○：是不是沒有同批  你叫別人試│                          │              │          │
│          看看  都沒有味            │                          │              │          │
│  甲○○：好  回去再弄              │                          │              │          │
│  亥○○：好                        │                          │              │          │
├──────────────────┤                          │              │          │
│G、95年04月21日12時57分31秒：       │                          │              │          │
│  亥○○：喂  你還在那邊嗎          │                          │              │          │
│  甲○○：是的                      │                          │              │          │
│  亥○○：看你那邊有重新攪的那個    │                          │              │          │
│  甲○○：有啦                      │                          │              │          │
│  亥○○：那我待會過去  我待會要上台│                          │              │          │
│          南順便拿錢                │                          │              │          │
│  甲○○：好                        │                          │              │          │
├──────────────────┼─────────────┼───────┼─────┤
│H、95年04月21日16時53分38秒：       │「晚上要那個哦」是指--我晚│東港分局電話使│有勘驗過  │
│  亥○○：喂  我在巷口              │上要拿錢給他，我從台南工作│用人清查卷內，│          │
│  甲○○：我在家  你在那邊嗎        │回來                      │第51頁        │勘驗筆錄在│
│  亥○○：我轉進去                  │（96.4.23偵訊時所述）     │（1163.630）  │該卷第31頁│
│  甲○○：好                        │                          │              │          │
│                                    │「剛剛那個一樣後來那個就不│              │          │
│                                    │會了」--指後來沒有沒有味道│              │          │
│                                    │的問題                    │              │          │
│                                    │（96.11.29審理時所述）    │              │          │
├──────────────────┤                          │              │          │
│I、95年04月21日18時34分31秒：       │                          │              │          │
│  亥○○：喂  董仔嗎                │                          │              │          │
│  甲○○：嗯                        │                          │              │          │
│  亥○○：剛剛那個一樣  後來那個就不│                          │              │          │
│          會了                      │                          │              │          │
│  甲○○：後來那個就不錯了  晚上要那│                          │              │          │
│          個哦                      │                          │              │          │
│  亥○○：好                        │                          │              │          │
│  甲○○：莊仔啦  我剛用上面的  就不│                          │              │          │
│          錯了                      │                          │              │          │
├──────────────────┼─────────────┼───────┼─────┤
│J、95年04月22日17時11分56秒：       │大部分都是要拿藥的        │95偵6277號卷三│有勘驗過  │
│  亥○○：馬仔                      │（96.4.23偵訊時所述）     │，第642頁     │          │
│  甲○○：嗯                        │                          │              │勘驗筆錄在│
│  亥○○：你還在那邊嗎              │                          │東港分局電話使│該卷第31頁│
│  甲○○：是的                      │                          │用人清查卷內，│          │
│  亥○○：我過去  你出來            │                          │第51頁        │          │
│                                    │                          │(2173.050)    │          │
├──────────────────┤                          │              │          │
│K、95年04月22日17時25分48秒：       │                          │              │          │
│  甲○○：(問亥○○)到了嗎          │                          │              │          │
├──────────────────┼─────────────┼───────┼─────┤
│L、95年04月23日18時26分22秒：       │出去大部分都是要拿藥      │95偵6277號卷三│應該有勘驗│
│  亥○○：我莊仔啦  你在家了嗎      │（96.4.23偵訊時所述）     │，第642頁     │過，因偵卷│
│  甲○○：是的  在家                │                          │              │此份譯文的│
│  亥○○：那我過去                  │                          │              │備考有註明│
├──────────────────┼─────────────┼───────┼─────┤
│M、95年05月23日08時44分33秒：       │去鴿舍我就不知道要去那裡拿│東港分局電話使│有勘驗過  │
│  亥○○：馬董                      │，所以晚上我才去拿        │用人清查卷內，│          │
│  甲○○：嗯                        │（96.4.23偵訊時所述）     │第53頁        │勘驗筆錄在│
│  亥○○：我莊仔  你在家嗎          │                          │（3082.138）  │該卷第31頁│
│  甲○○：我在壽元的鴿舍            │                          │              │          │
│  亥○○：我待會過去一下            │                          │              │          │
│  甲○○：好                        │                          │              │          │
├──────────────────┤                          │              │          │
│N、95年05月23日19時36分42秒：       │                          │              │          │
│  亥○○：在家嗎                    │                          │              │          │
│  甲○○：嗯                        │                          │              │          │
│  亥○○：我過去一下                │                          │              │          │
│  甲○○：好                        │                          │              │          │
├──────────────────┴─────────────┴───────┴─────┤
│其餘證據所在位置：                                                                          │
│證人莊璧福警詢中之證詞（95年度偵字第6277號卷(三)第570至第582頁）                            │
│證人莊璧福偵訊中之證詞（95年度偵字第6045號卷(一)第211 至第215 頁、95年度偵字第6277號卷(三)第  │
│  268至第272頁）                                                                            │
│證人莊璧福原審審理中之證詞（原審卷(二)第98至第99頁）                                        │
└──────────────────────────────────────────────┘
(六)證明上開附表二(一)編號6 之證據（天○○向被告甲○○購買第
  一級毒品海洛因部分）
┌──────────────────┬─────────────┬───────┬─────┐
│       通訊監察譯文表之內容         │     與證人證述對照       │卷面位置及譯文│有無勘驗過│
│                                    │                          │中各代號之指稱│          │
├──────────────────┼─────────────┼───────┼─────┤
│95年06月28日09時08分56秒：          │1.是我本人之音紋，為我本人│東港分局電話使│有勘驗過  │
│天○○：馬哥嗎                      │  與綽號馬仔（甲○○）的電│用人清查卷內，│          │
│甲○○：嗯                          │  話通話內容 （音紋）     │第64頁        │勘驗筆錄在│
│天○○：我宏仔啦                    │2.該通話是我以0000000000（│(8090.716)    │該卷第54頁│
│甲○○：嗯                          │  向朋友借）行動電話發話與│              │          │
│天○○：你還記得我嗎                │  綽號馬哥（甲○○）所使用│              │          │
│甲○○：記得啦                      │  之電話0000000000聯絡    │              │          │
│天○○：我被收押好幾個月  剛出來而已│3.該通話內容--是我打電話聯│              │          │
│甲○○：這樣哦                      │  絡綽號馬哥（甲○○），要│              │          │
│天○○：馬哥  你現在哪裡啊          │  向其購毒，告知我是宏仔，│              │          │
│甲○○：在家裡                      │  因被收押好幾個月剛出來而│              │          │
│天○○：我要哪個..1呢               │  已，問其在哪裡，要向其購│              │          │
│甲○○：來再說                      │  毒1000元，綽號馬哥（周媽│              │          │
│天○○：來再說嗎  好                │  成）回答：來再說，購毒交│              │          │
│                                    │  易                      │              │          │
│                                    │4.上述電話聯絡後我有購得毒│              │          │
│                                    │  品交易並施打。以1000元購│              │          │
│                                    │  得毒品海洛因            │              │          │
│                                    │5.「要 1」--是要向其購買毒│              │          │
│                                    │  品海洛因1 小包的意思，1 │              │          │
│                                    │  是價錢1000元的代語      │              │          │
│                                    │（96.6.11警詢時所述）     │              │          │
│                                    │                          │              │          │
│                                    │「1 」--是指1000元的第一級│              │          │
│                                    │毒品海洛因                │              │          │
│                                    │（96.11.28審理時所述）    │              │          │
├──────────────────┴─────────────┴───────┴─────┤
│其餘證據所在位置：                                                                          │
│證人天○○警詢中之證詞（95年度偵字第6045號卷(二)第460至第469頁）                            │
│證人天○○偵訊中之證詞（上卷第496至第502頁）                                              │
│證人天○○於原審審理中之證詞（原審卷(二)第100至第101頁）                                    │
└──────────────────────────────────────────────┘
(七)證明上開附表二(一)編號7 之證據（癸○○向被告甲○○購買第
  一級毒品海洛因部分）
┌──────────────────┬─────────────┬───────┬─────┐
│       通訊監察譯文表之內容         │     與證人證述對照       │卷面位置及譯文│有無勘驗過│
│                                    │                          │中各代號之指稱│          │
├──────────────────┼─────────────┼───────┼─────┤
│Ａ、96年04月27日19時00分18秒：      │1.我當時到平交道，我在等火│東港分局電話使│有勘驗過  │
│  甲○○：你多久會到                │  車，我打電話給他，等火車│用人清查卷內，│          │
│  癸○○：我再5 分鐘就到了在外面那邊│  過去我約5 分鐘後到      │第148 頁      │勘驗筆錄在│
│          嗎                        │2.該通話內容是我叫他拿海洛│（7203.451）  │該卷第119 │
│  甲○○：是的                      │  因給我                  │              │頁左      │
│  癸○○：好                        │3.這一次給他700 元        │              │          │
│                                    │（96.7.20偵訊時所述）     │              │          │
├──────────────────┤                          │              │          │
│Ｂ、95年04月27日19時07分09秒：      │                          │              │          │
│  甲○○：你多久會到                │                          │              │          │
│  癸○○：我快到了  我在鐵路平交道這│                          │              │          │
│          裡了                      │                          │              │          │
│  甲○○：你來鄉公所這邊            │                          │              │          │
│  癸○○：你在前面那邊等就好了      │                          │              │          │
│  甲○○：好                        │                          │              │          │
├──────────────────┼─────────────┼───────┼─────┤
│Ｃ、95年05月08日11時31分26秒：      │1.「1.5 」--就是1,500 ，是│東港分局電話使│有勘驗過  │
│  癸○○：馬哥嗎                    │  我住在琉球的朋友要跟他拿│用人清查卷內，│          │
│  甲○○：嗯                        │  。                      │第148 頁      │勘驗筆錄在│
│  癸○○：早上我的朋友有找你處理嗎  │2.「500 」--是我跟他拿500 │（8120.730）  │該卷第119 │
│  甲○○：有啦                      │  元，我本來叫他用1,000 元│              │頁左      │
│  癸○○：向你拿的說普通呢          │  的，他不要。            │              │          │
│  甲○○：這樣嗎                    │（96.7.20偵訊時所述）     │              │          │
│  癸○○：他跟你拿多少              │                          │              │          │
│  甲○○：拿1.5                     │1.「1 支」--是指1 支香煙，│              │          │
│  癸○○：有拿1.5的嗎               │  摻在香煙裡面的毒品海洛因│              │          │
│  甲○○：我在睡覺  我弟弟處理的    │  ，1 支是500 元          │              │          │
│  癸○○：是呀  他們問我哪裡有  他們│2.「1.5 」--係指1,500 的毒│              │          │
│          是在高雄工作的  就介紹到你│  品海洛因                │              │          │
│          那裡好了                  │（96.11.29原審審理時所述）│              │          │
│  甲○○：不理想嗎                  │                          │              │          │
│  癸○○：是的  你在那裡  在家嗎    │                          │              │          │
│  甲○○：是的                      │                          │              │          │
│  癸○○：我這裡500 （意指500 元）先│                          │              │          │
│          向你處理1 支  好嗎        │                          │              │          │
│  甲○○：不要處理1 支啦500 就用500 │                          │              │          │
│          就好                      │                          │              │          │
│  癸○○：也讓我欠1 支呀            │                          │              │          │
│  甲○○：500 就用500 就好          │                          │              │          │
│  癸○○：沒關係                    │                          │              │          │
│  甲○○：不行啦                    │                          │              │          │
│  癸○○：方便一下啦                │                          │              │          │
│  甲○○：多少就處理多少  我用啦    │                          │              │          │
│  癸○○：我馬上過去                │                          │              │          │
│  甲○○：好                        │                          │              │          │
├──────────────────┤                          │              │          │
│Ｄ、95年05月08日11時47分53秒：      │                          │              │          │
│  癸○○：馬哥嗎                    │                          │              │          │
│  甲○○：嗯                        │                          │              │          │
│  癸○○：我要到鐵路平交道了        │                          │              │          │
│  甲○○：好啦                      │                          │              │          │
│  癸○○：你用1 支可以（舒服）的給我│                          │              │          │
│          你自己在用的              │                          │              │          │
│  甲○○：好                        │                          │              │          │
│  癸○○：改天朋友要  我會介紹      │                          │              │          │
│  甲○○：好                        │                          │              │          │
├──────────────────┼─────────────┼───────┼─────┤
│Ｅ、95年05月22日20時11分05秒：      │1.他叫我開車過去，給他弟弟│東港分局電話使│有勘驗過  │
│  癸○○：馬哥嗎                    │  看，他弟弟看到車子就走出│用人清查卷內，│          │
│  甲○○：嗯                        │  來了                    │第149 頁      │勘驗筆錄在│
│  癸○○：有了嗎                    │2.當天是他弟弟親自交給我  │（2212.308）  │該卷第119 │
│  甲○○：好了                      │3.我有拿7 、800 元給他弟弟│              │頁左      │
│  癸○○：我10分鐘過去              │（96.7.20 偵訊時所述）    │              │          │
│  甲○○：我在家  你來時  我車子不在│                          │              │          │
│          家  你就開車經過我家  讓我│1.「你就開車經過我家讓我弟│              │          │
│          弟弟看到                  │  弟看到」、「你交代你弟弟│              │          │
│  癸○○：你交代你弟弟嗎            │  嗎」--係指被告甲○○把毒│              │          │
│  甲○○：是  我要出門              │  品交給他弟弟跟我交易    │              │          │
│  癸○○：你用好了嗎                │2.有一次是他交代他弟弟拿給│              │          │
│  甲○○：我用好了                  │  我，他弟弟拿給我的那次買│              │          │
│  癸○○：你要用那個耶              │  比較少，好像800 元      │              │          │
│  甲○○：你用那個可以嗎            │3.當場指認他弟弟即在場的被│              │          │
│  癸○○：不會止癮                  │  告周家禾                │              │          │
│  甲○○：那個差不多                │（96.11.29原審審理時所述）│              │          │
│  癸○○：好                        │                          │              │          │
├──────────────────┤                          │              │          │
│Ｆ：95年5月22日20時13分31秒：       │                          │              │          │
│  癸○○：你現在的那個  還有空間嗎  │                          │              │          │
│  甲○○：那個你們在用  還可以  反正│                          │              │          │
│          你拿了就這麼用            │                          │              │          │
│  癸○○：好                        │                          │              │          │
│  甲○○：這個比那個好  我現放在家裡│                          │              │          │
│          的比那個好                │                          │              │          │
│  癸○○：好                        │                          │              │          │
├──────────────────┴─────────────┴───────┴─────┤
│其餘證據所在位置：                                                                          │
│證人癸○○偵訊中之證詞（95年度毒偵字第1402號卷第4至第7頁、原審卷(一)第268至第269頁）        │
│證人癸○○審理中之證詞（原審卷(二)第89至第93頁）                                            │
│法務部調查局測謊報告書（原審卷(一)第179至第186頁）                                          │
└──────────────────────────────────────────────┘
(八)略
(九)略
(十)證明上開附表二(三)編號1 之證據（未○○向被告戊○○購買第
  二級毒品甲基安非他命部分）
┌──────────────────┬─────────────┬───────┬─────┐
│       通訊監察譯文表之內容         │     與證人證述對照       │卷面位置及譯文│有無勘驗過│
│                                    │                          │中各代號之指稱│          │
├──────────────────┼─────────────┼───────┼─────┤
│Ａ、94年12月24日02時04分54秒：      │1.我聽過確認是我本人之音紋│東港分局電話使│有勘驗過  │
│  未○○：喂  你在睡覺嗎            │2.是我以0000000000向綽號清│用人清查卷內，│          │
│  戊○○：沒有啦                    │  仔（戊○○）所使用之電話│第233頁       │勘驗筆錄在│
│  未○○：你要有元氣一點  加油      │  00 00000000 購買毒品交易│(4055.205)    │該卷第231 │
│  未○○：大仔  我待會想要過去      │  之內容                  │              │頁        │
│  戊○○：幾點                      │3.「籌500 就過去了」之意--│「籌500」-- 意│          │
│  未○○：我現在先要到東港收債款  籌│  就是我收豆腐的錢現金500 │指交易毒品數量│          │
│          500 就過去了              │  元，是要向戊○○購毒品安│、價錢        │          │
│  戊○○：我要出去找人              │  非他命價錢              │              │          │
│  未○○：會很遠嗎                  │4.確實有以500 元購得毒品安│              │          │
│  戊○○：不會                      │  非他命                  │              │          │
│  未○○：要多久                    │5.我均用電話0000000000撥打│              │          │
│  戊○○：我在橋旁邊打麻將那裡      │  向綽號清仔（戊○○）購毒│              │          │
│  未○○：好                        │（95.7.22警詢時所述）     │              │          │
│  戊○○：打麻將那邊你知道嗎  我太太│                          │              │          │
│          在打麻將那裡              │1.就是要買毒品的          │              │          │
│  未○○：我不知道地方  我有收到馬上│（96.4.23偵訊時所述）     │              │          │
│          就過去了                  │                          │              │          │
│  戊○○：好  你到了打電話給我      │「500」--是指買毒品的金額 │              │          │
├──────────────────┤                          │              │          │
│Ｂ、94年12月24日02時25分56秒：      │                          │              │          │
│  未○○：喂  你在家嗎              │                          │              │          │
│  戊○○：有啦                      │                          │              │          │
│  未○○：我現在過去  但我先告訴你  │                          │              │          │
│          都是零錢  我6～7分鐘就到你│                          │              │          │
│          那邊了                    │                          │              │          │
│  戊○○：好                        │                          │              │          │
├──────────────────┤                          │              │          │
│Ｃ、94年12月24日02時32分03秒：      │                          │              │          │
│  未○○：告知戊○○：約30～40秒到  │                          │              │          │
├──────────────────┼─────────────┼───────┼─────┤
│Ｄ、94年12月24日22時30分55秒：      │1.就是要買毒品的          │東港分局電話使│有勘驗過  │
│  未○○：喂  慶仔嗎  我吉仔啦      │2.當天買了二次甲基安非他命│用人清查卷內，│          │
│  戊○○：是的                      │  ，但時間我真的忘記了    │第233頁       │勘驗筆錄在│
│  未○○：你在家嗎  可以與你商量一件│（96.4.23偵訊時所述）     │(5003.102)    │該卷第231 │
│          事情嗎                    │                          │              │頁        │
│  戊○○：好  快一點  我要出門了    │「500」--是指買毒品的金額 │              │          │
│  未○○：我身上只有300  你拿500給我│（96.11.9審理筆錄）       │              │          │
│          我晚上再還你200           │                          │              │          │
│  戊○○：你現在什麼時候可以到      │                          │              │          │
│  未○○：我再10幾分就可到了        │                          │              │          │
│  戊○○：好  快一點                │                          │              │          │
├──────────────────┼─────────────┼───────┼─────┤
│E、95年01月04日00時01分05秒：       │1.是拿安非他命            │東港分局電話使│有勘驗過  │
│  未○○：清仔呢                    │2.是請他老婆拿安非他命，我│用人清查卷內，│          │
│  吳燕萍：他在與人談話              │  記得有一次。當時確實是蔡│第236頁       │勘驗筆錄在│
│  未○○：這樣哦  你告訴他我10分鐘到│  國智說要請他老婆拿給我  │(4024.649)    │該卷第231 │
│  吳燕萍：要向他拿東西嗎            │（96.4.23偵訊時所述）     │              │頁        │
│  未○○：是                        │                          │              │          │
│  吳燕萍：要向他拿東西嗎  拿多少錢  │                          │              │          │
│  未○○：一樣啦                    │                          │              │          │
│  吳燕萍：好                        │                          │              │          │
├──────────────────┤                          │              │          │
│F、95年01月04日00時10分24秒：       │                          │              │          │
│  戊○○告知未○○：我老婆下樓拿東西│                          │              │          │
│                    給你了          │                          │              │          │
│  未○○：下來了嗎                  │                          │              │          │
│  戊○○：是的                      │                          │              │          │
├──────────────────┴─────────────┴───────┴─────┤
│其餘證據所在位置：                                                                          │
│證人未○○警詢中之證詞（東警分偵字第12939號卷第46至第53頁）                               │
│證人未○○偵訊中之證詞（95年度偵字第6045號卷(一)第70至第74頁、第149頁、第230至第232頁）     │
│證人未○○原審審理中之證詞（原審卷(二)第45至第49頁）                                        │
└──────────────────────────────────────────────┘
(十一)證明上開附表二(三)編號2 之證據（戌○○向被告戊○○購買第
  一級毒品海洛因及第二級毒品甲基安非他命部分）
┌──────────────────────────────────────────────┐
│證人戌○○警詢中之證詞（東警分偵字第12939 號卷第101 至第107 頁、同卷第69至第74頁、同卷第75│
│  至第81頁、95年度偵字第6045號卷(二)第442至第450頁 ）                                         │
│證人戌○○偵訊中之證詞（95年度偵字第6045號卷(一)第47至第49頁、同卷第70至第74頁、同卷第267 至│
│  第268頁、95年度偵字第6045號卷(二)第492至第494頁）                                           │
│原審95年度訴字第113 號戌○○一案所附高雄市立凱旋醫院煙毒尿液檢驗成績書、臺灣檢驗科技股份有│
│  限公司濫用藥物尿液檢驗報告各1 份（證明證戌○○於95年2 月10日7 時許，為警查獲時所送驗之尿液│
│  呈嗎啡與甲基安非他命陽性反應），所附法務部調查局調科壹字第240004107 號鑑定通知書（證明95  │
│  年2 月8 日當日證人戌○○自被告戊○○處所取之白粉4 包確屬第一級毒品海洛因（淨重0.44公克、包│
│  裝重0.97公克）無誤），所附高雄醫學大學附設中和紀念醫院檢驗報告（證明95年2 月8 日當日證人周│
│  國華自被告戊○○處所取之白粉4 包確屬第二級毒品甲基安非他命（驗前毛重1.04公克、驗後毛重1.02│
│  公克）無誤）（見原審卷(二)第161 至第163 頁）。                                              │
│屏東縣警察局東港分局查獲毒品案毒品初步檢驗報告單（證人戌○○於95年2 月10日為警查獲時身上所│
│  扣得自被告戊○○處購得之毒品呈海洛因與甲基安非他命陽性反應、證人戌○○之尿液亦呈嗎啡與甲基│
│  安非他命陽性反應，東警分偵字第12939號卷第116至第124頁）                                   │
└──────────────────────────────────────────────┘
(十二)證明上開附表二(三)編號3 之證據（乙○○向被告戊○○購買第
  一級毒品海洛因部分）
┌──────────────────┬─────────────┬───────┬─────┐
│       通訊監察譯文表之內容         │     與證人證述對照       │卷面位置及譯文│有無勘驗過│
│                                    │                          │中各代號之指稱│          │
├──────────────────┼─────────────┼───────┼─────┤
│Ａ、95年01月29日14時55分36秒：      │1.經警方現場播放，我聽過確│東港分局電話使│有勘驗過  │
│  乙○○：喂  清仔嗎                │  認是我本人之音紋        │用人清查卷內，│          │
│  戊○○：誰呀                      │2.係我以0000000 （是在崁頂│第242頁       │勘驗筆錄在│
│  乙○○：我你鬥陣的                │  鄉港東村的雜貨店前投幣式│(9145.041)    │該卷第231 │
│  戊○○：你誰鬥陣                  │  的公用電話）向綽號清仔（│              │頁        │
│  乙○○：我斌仔啦                  │  戊○○）所使用之電話0920│              │          │
│                                    │  140080代購買毒品交易之內│              │          │
│                                    │  容                      │              │          │
│                                    │3.撥打該電話我是要叫綽號清│              │          │
│                                    │  仔（戊○○）幫我代調購買│              │          │
│                                    │  毒品海洛因的通話        │              │          │
├──────────────────┤（96.5.11警詢時所述）     │              │          │
│Ｂ、95年01月29日14時56分54秒：      │                          │              │          │
│  乙○○：喂  清仔嗎                │1.經警方現場播放，我聽過確│              │          │
│  戊○○：誰呀                      │  認是我本人之音紋        │              │          │
│  乙○○：我斌仔啦                  │2.撥打該電話我是要叫綽號清│              │          │
│  戊○○：那個斌仔  我怎麼知道      │  仔（戊○○）幫我代調購買│              │          │
│  乙○○：我們兩個同獄房的那個      │  毒品海洛因的通話        │「一張」--意指│          │
│  戊○○：哦  聲音不一樣            │3.「筆」--是代表注射毒品海│購毒交易價錢、│          │
│  乙○○：我感冒啦  聲音就不一樣  鬥│  洛因的針筒              │數量，是1000元│          │
│          陣的用一張給我            │4.「鬥陣的用一張給我」--是│海洛因的意思  │          │
│  戊○○：你現在哪裡                │  我叫綽號清仔（戊○○）幫│              │          │
│  乙○○：我現在我們這邊  我過去鹽埔│  我代調購買毒品海洛因新台│「筆」--意指毒│          │
│          再打電話給你              │  幣1000元的意思          │品海洛因注射針│          │
│  戊○○：我最近沒有在鹽埔了        │5.該通話內容確實有叫綽號清│筒            │          │
│  乙○○：那你在哪裡  在我們那裡喔  │  仔（戊○○）幫我代調購買│              │          │
│  戊○○：在鹽埔但是不是在之前那裡  │  毒品海洛因              │              │          │
│  乙○○：在哪裡等你                │（96.5.11警詢時所述）     │              │          │
│  戊○○：你拿筆的  最近的不是很好  │                          │              │          │
│  乙○○：是的  朋友叫我處理        │                          │              │          │
│  戊○○：你朋友是摻菸抽的嗎        │                          │              │          │
│  乙○○：不是的  是拿筆的          │                          │              │          │
│  戊○○：那還好啦                  │                          │              │          │
│  乙○○：還好嗎  可以用就可以啦    │                          │              │          │
│  戊○○：你不是在用了嗎            │                          │              │          │
│  乙○○：那一天叫榮仔  碰到嫂子  榮│                          │              │          │
│          仔叫我打給你就好了        │                          │              │          │
│  戊○○：哪一個榮仔                │                          │              │          │
│  乙○○：健治他弟弟啦              │                          │              │          │
│  戊○○：健治？                    │                          │              │          │
│  乙○○：與文雄兄弟的  金毛榮那個啦│                          │              │          │
│  戊○○：你人在哪裡                │                          │              │          │
│  乙○○：我人在崁頂這邊呢          │                          │              │          │
│  戊○○：你到那座觀音佛祖那邊      │                          │              │          │
│  乙○○：是菜堂嗎                  │                          │              │          │
│  戊○○：是的  你五房村右轉進來  是│                          │              │          │
│          新路  沒有安全島的        │                          │              │          │
│  乙○○：我了解                    │                          │              │          │
│  戊○○：到了再打給我              │                          │              │          │
│  乙○○：好                        │                          │              │          │
├──────────────────┤                          │              │          │
│Ｃ、95年01月29日15時06分45秒：      │                          │              │          │
│  乙○○：喂  清仔嗎                │1.經警方現場播放，我聽過確│              │          │
│  戊○○：你到了嗎                  │  認是我本人之音紋        │              │          │
│  乙○○：斌仔啦  是的              │2.撥打該電話我是要叫綽號清│              │          │
│  戊○○：哦                        │  仔（戊○○）幫我代調購買│              │          │
│  乙○○：喂  2 張                  │  毒品海洛因的通話        │              │          │
│  戊○○：2 張嗎                    │3.「用2 張」--是我叫綽號清│              │          │
│  乙○○：是的2 張  用比較好的給我  │  仔（戊○○）幫我代調購買│              │          │
│  戊○○：好啦  你從那條新路那邊轉過│  毒品海洛因新台幣2000元的│              │          │
│          來  在那邊等就好了        │  意思                    │              │          │
│  乙○○：好                        │（96.5.11警詢時所述）     │              │          │
│  戊○○：我用一用在那邊等就好      │                          │              │          │
│  乙○○：好                        │                          │              │          │
├──────────────────┤                          │              │          │
│Ｄ、95年01月29日15時34分43秒：      │                          │              │          │
│  乙○○：喂  清仔嗎                │1.經警方現場播放，我聽過確│              │          │
│  戊○○：誰呀                      │  認是我本人之音紋        │              │          │
│  乙○○：斌仔啦馬上「再」處理1 張給│2.係我以0000000 （是在新園│              │          │
│          我                        │  鄉興龍往港東村的加油站旁│              │          │
│  戊○○：不錯嗎                    │  的投幣式公用電話）向綽號│              │          │
│  乙○○：是的                      │  清仔（戊○○）所使用之電│              │          │
│  戊○○：這樣可以嗎                │  話0000000000代購買毒品交│              │          │
│  乙○○：你可多用一點啦            │  易之內容                │              │          │
│  戊○○：我不是有多用了嗎          │3.撥打該電話我是要叫綽號清│              │          │
│  乙○○：沒有那邊也只能用二次而已  │  仔（戊○○）幫我代調購買│              │          │
│  戊○○：這樣哦                    │  毒品海洛因的通話        │              │          │
│  乙○○：那裡也只能用二次          │4.「馬上再處理1 張給我」--│              │          │
│  戊○○：好啦                      │  是我叫綽號清仔（戊○○）│              │          │
│  乙○○：我馬上要到了              │  再馬上幫我代調購買毒品海│              │          │
│  戊○○：好啦                      │  洛因新台幣1000元的意思  │              │          │
│                                    │5.該通話內容確實有以1000元│              │          │
│                                    │  叫戊○○幫我代調購買毒品│              │          │
│                                    │  海洛因                  │              │          │
│                                    │（96.5.11警詢時所述）     │              │          │
├──────────────────┴─────────────┴───────┴─────┤
│其餘證據所在位置：                                                                          │
│證人乙○○警詢中之證詞（95年度偵字第6277號卷(三)第840至第852頁）                            │
│證人乙○○偵訊中之證詞（95年度偵字第6045號卷(二)第307至第312頁                              │
└──────────────────────────────────────────────┘
(十三)證明上開附表二(三)編號4 之證據（丁○○向被告戊○○購買第
  一級毒品海洛因部分）
┌──────────────────┬─────────────┬───────┬─────┐
│       通訊監察譯文表之內容         │     與證人證述對照       │卷面位置及譯文│有無勘驗過│
│                                    │                          │中各代號之指稱│          │
├──────────────────┼─────────────┼───────┼─────┤
│95年02月01日10時16分24秒：          │1.是我本人之音紋          │東港分局電話使│有勘驗過  │
│  己○○：正仔  你叫天宏仔聽一下    │2.係我以0000000 （是在新園│用人清查卷內，│          │
│  戊○○：你是誰                    │  鄉○○村○○路段的雜貨店│第244頁       │勘驗筆錄在│
│  己○○：我慶仔                    │  前投幣式的公用電話）向綽│（1100.113）  │該卷第231 │
│  戊○○：是  怎樣                  │  號明仔（戊○○）所使用之│              │頁        │
│  己○○：麻煩你叫他聽一下  我打他的│  電話0000000000代購買毒品│              │          │
│          電話打不通                │  交易之內容              │              │          │
│  戊○○：他在樓下  他的電話沒有訊號│3.我是與綽號天宏（丁○○）│              │          │
│  己○○：他下來了嗎                │  一起共同至綽號明仔（蔡國│              │          │
│  戊○○：是的  他下去樓下了        │  智）住處，向其購買毒品海│              │          │
│  己○○：他怎麼沒打給我            │  洛因的通話，並問天宏好了│              │          │
│  戊○○：我再告訴他好嗎            │  嗎？怎麼電話都打不通    │              │          │
│  己○○：好啦                      │4.該通話內容確實有向戊○○│              │          │
│  戊○○：我叫他打給你              │  購得毒品海洛因          │              │          │
│  己○○：好                        │（96.5.17 第2 次警詢時所述│              │          │
│                                    │)                         │              │          │
├──────────────────┴─────────────┴───────┴─────┤
│其餘證據所在位置：                                                                          │
│證人丁○○偵訊中之證詞（95年度偵字第6045號卷(二)第486 至第488 頁、同卷第511 至第515 頁、同卷│
│  第517至第518頁）                                                                          │
│證人己○○警詢、偵訊中之證詞（證明有與證人丁○○於95年2 月1 日前往被告戊○○家中購買毒品，│
│  其並在樓下等待，95年度偵字第6277號卷(四)第922 至第925 頁、同卷第927至第928頁）              │
└──────────────────────────────────────────────┘
(十四)證明上開附表二(三)編號5 之證據（地○○向被告戊○○購買第
  二級毒品甲基安非他命部分）
┌──────────────────┬─────────────┬───────┬─────┐
│       通訊監察譯文表之內容         │     與證人證述對照       │卷面位置及譯文│有無勘驗過│
│                                    │                          │中各代號之指稱│          │
├──────────────────┼─────────────┼───────┼─────┤
│Ａ、95年03月25日01時05分16秒：      │證人地○○於96.7.20 22時16│屏警分刑字第09│          │
│  地○○：喂  我章仔  ５佰          │分偵訊筆錄,p5 ，96毒偵1401│00000000號（影│          │
│  戊○○：我現在出來了              │供述--                    │印卷），第23頁│          │
│  地○○：我現在在鹽埔仔            │1.問：檢察官告以警卷23頁編│              │          │
│  戊○○：好啦  等一下              │      號1 通訊監察譯文並朗│              │          │
│                                    │      讀後提示，你有說五百│              │          │
│                                    │      ，是何意？          │              │          │
│                                    │  答：要跟他拿安非他命。  │              │          │
├──────────────────┼─────────────┼───────┼─────┤
│B、95年04月09日21時32分34秒：       │1.拿1000分2包500的意思。當│警卷，屏警分刑│          │
│  地○○：喂  我彰仔  你老公怎麼沒有│  天是吳燕萍拿給我的，我是│0000000000號，│          │
│          接電話                    │  拿1000元給她            │第24頁        │          │
│  吳燕萍：他在睡覺                  │（96.7.20偵訊時所述）     │              │          │
│  地○○：我要拿東西                │                          │              │          │
│  吳燕萍：拿多少                    │這次應該是吳燕萍接的電話。│              │          │
│  地○○：拿不同的你就500 、500 分好│我說分500 、500 她就知道意│              │          │
│                                    │思了。我之前有說過被告吳燕│              │          │
│                                    │萍這次有拿毒品給我。      │              │          │
│                                    │（96.11.9審理時所述）     │              │          │
├──────────────────┴─────────────┴───────┴─────┤
│其餘證據所在位置：                                                                          │
│證人地○○警詢中之證詞（屏警分刑字第17372號卷第5至第9頁）                                 │
│證人地○○偵訊中之證詞（96年度毒偵字第1401號卷第4至第6頁）                                │
│證人地○○於原審審理中之證詞（原審卷(二)第67至第69頁）                                      │
│屏東縣警察局東港分局查獲毒品案毒品初步檢驗報告單（證人地○○於96年7 月20日為警查獲時身上扣│
│  得自被告戊○○處購得之毒品呈甲基安非他命陽性反應，屏警分刑字第17372 號卷第20頁、第31 頁） │
│法務部調查局測謊報告書（原審卷(一)第193至第200頁）                                          │
└──────────────────────────────────────────────┘
(十五)證明上開附表二(三)編號6 至18之證據（子○○向被告戊○○購
  買第一級毒品海洛因及第二級毒品甲基安非他命部分）
┌──────────────────┬─────────────┬───────┬─────┐
│       通訊監察譯文表之內容         │     與證人證述對照       │卷面位置及譯文│有無勘驗過│
│                                    │                          │中各代號之指稱│          │
├──────────────────┼─────────────┼───────┼─────┤
│Ａ、95年06月08日19時47分11秒：      │證人子○○偵查中當庭證述2 │95他字第290號,│有勘驗過  │
│  子○○：我現在要拿2 張的東西      │張是2000元，是海洛因等語  │第112頁       │          │
│  戊○○：好啦                      │（96.7.23偵訊時所述）     │              │勘驗筆錄在│
│  子○○：我現在沒錢，我明天再拿給你│                          │              │該卷第94頁│
│  戊○○：好啦  來我家再打電話給我  │「2 張」--是指2,000 元，有│              │          │
│                                    │時是海洛因，有時是安非他命│              │          │
│                                    │（96.11.9審理時所述）     │              │          │
├──────────────────┼─────────────┼───────┼─────┤
│Ｂ、95年06月24日22時31分14秒：      │證人子○○偵查中當庭證述2 │95他字第290號,│有勘驗過  │
│  子○○：喂  明仔  我要跟你拿2 張的│張是2000元，多一點就是海洛│第124頁       │          │
│          東西  還有弄多一點給我  好│因弄多一點等語            │              │勘驗筆錄在│
│          不好                      │（96.7.23偵訊時所述）     │              │該卷第94頁│
│  戊○○：好啦  你過來              │                          │              │          │
│  子○○：好                        │「2 張」--是指2,000 元，有│              │          │
│                                    │時是海洛因，有時是安非他命│              │          │
│                                    │（96.11.9審理時所述）     │              │          │
├──────────────────┼─────────────┼───────┼─────┤
│C、95年07月19日23時12分35秒：       │證人子○○偵查中當庭證述2 │95他字第290號,│有勘驗過  │
│  子○○：喂  川仔(警方誤載為清仔)  │張係2000元，多一點係海洛因│第143頁       │          │
│          你現在在家嗎              │多一點等語                │              │勘驗筆錄在│
│  戊○○：有                        │（96.7.23偵訊時所述）     │              │該卷第128 │
│  子○○：你現在拿2 張給我  多弄一些│                          │              │頁        │
│          給我                      │「2 張」--是指2,000 元，有│              │          │
│  戊○○：好啦                      │時是海洛因，有時是安非他命│              │          │
│  子○○：我等一下過去你家拿        │（96.11.9審理時所述）     │              │          │
│  戊○○：好                        │                          │              │          │
├──────────────────┼─────────────┼───────┼─────┤
│D、95年07月20日21時18分40秒：       │證人子○○偵查中當庭證述硬│95他字第290號,│有勘驗過  │
│  子○○：喂  川哥  我〞國正仔〞    │的就是（甲基）安非他命，軟│第144頁       │          │
│  戊○○：我知道                    │的就是海洛因等語          │              │勘驗筆錄在│
│  子○○：你開給我2 仟硬的2 仟5 軟的│（96.7.23偵訊時所述）     │              │該卷第128 │
│          給我                      │                          │              │頁        │
│  戊○○：好                        │「2 仟硬的2 仟5 軟的」--是│              │          │
│  子○○：我今天沒有辦法給你錢      │指毒品海洛因與安非他命    │              │          │
│  戊○○：好啦                      │（96.11.9審理時所述）     │              │          │
│  子○○：我差不多再2 分鐘就過去你家│                          │              │          │
│          拿                        │                          │              │          │
│  戊○○：好啦                      │                          │              │          │
├──────────────────┼─────────────┼───────┼─────┤
│E、95年08月14日20時30分08秒：       │證人子○○於偵查中當庭證稱│95他字第290號,│有勘驗過  │
│  子○○：喂  你有在家嗎            │：涼的就是飲料，飲料就是海│第158頁       │          │
│  戊○○：有啦                      │洛因，我到那邊跟他說要買2 │              │勘驗筆錄在│
│  子○○：涼的  你那裡有沒有飲料  我│箱2000等語                │              │該卷第148 │
│          很口渴啦                  │（96.7.23偵訊時所述）     │              │頁        │
│  戊○○：好啦                      │                          │              │          │
│  子○○：我到的時候再打電話給你    │「飲料」--是指海洛因      │              │          │
│  戊○○：好啦                      │（96.11.9審理時所述）     │              │          │
├──────────────────┼─────────────┼───────┼─────┤
│F、95年08月15日19時28分42秒：       │證人子○○於偵查中當庭證稱│95他字第290號,│有勘驗過  │
│  子○○：喂  你有在家嗎            │：20箱就是2000元的海洛因，│第159頁       │          │
│  戊○○：有啦  怎麼樣              │1 箱就是100,他有時會這麼說│              │勘驗筆錄在│
│  子○○：我要向你買20箱的飲料      │等語                      │              │該卷第148 │
│  戊○○：好啦  你多久到            │（96.7.23偵訊時所述）     │              │頁        │
│  子○○：差不多3 分鐘              │                          │              │          │
│  戊○○：好啦                      │「20箱的飲料」--是指2,000 │              │          │
│                                    │元的海洛因                │              │          │
│                                    │（96.11.9審理時所述）     │              │          │
├──────────────────┼─────────────┼───────┼─────┤
│G、95年08月16日21時02分24秒：       │證人子○○在偵查中當庭證述│95他字第290號,│有勘驗過  │
│  子○○：喂  川仔  有在嗎          │確係交付與吳燕萍1700元，警│第149頁       │          │
│  吳燕萍：他在睡覺                  │方記載無誤等語            │              │勘驗筆錄在│
│  子○○：等一下我要叫1700元的東西 (│（96.7.23偵訊時所述）     │              │該卷第148 │
│          毒品) 看可不可以多一點給我│                          │              │頁        │
│  吳燕萍：好啦                      │「1700元的東西」--是指海洛│              │          │
│  子○○：等一下我就過去            │因                        │              │          │
│  吳燕萍：好啦                      │（96.11.9審理時所述）     │              │          │
├──────────────────┼─────────────┼───────┼─────┤
│H、95年08月25日18時49分16秒：       │證人子○○於偵查中證述：2 │95他字第290號,│有勘驗過  │
│  子○○：喂  川仔  有在嗎          │張就是2000元，多一點就是海│第165頁       │          │
│  吳燕萍：他在睡覺                  │洛因多一點，是吳燕萍拿給我│              │勘驗筆錄在│
│  子○○：這樣  我要拿2張啦         │的等語                    │              │該卷第164 │
│  吳燕萍：好啦                      │（96.7.23偵訊時所述）     │              │頁        │
│  子○○：那要弄多一點              │                          │              │          │
│  吳燕萍：好                        │「2 張」--是指2,000 元，有│              │          │
│                                    │時是海洛因，有時是安非他命│              │          │
│                                    │（96.11.9審理時所述）     │              │          │
├──────────────────┼─────────────┼───────┼─────┤
│I、95年08月29日18時46分17秒：       │證人子○○於偵查中當庭證稱│95他字第290號,│有勘驗過  │
│  子○○：你有在家嗎                │：4 罐啤酒就是要拿海洛因20│第173頁       │          │
│  戊○○：有啦                      │00元，1 罐給他請就是要欠他│              │勘驗筆錄在│
│  子○○：等一下我過去你那裡喝4 罐啤│500 元等語                │              │該卷第164 │
│          酒  1 罐給你請            │（96.7.23偵訊時所述）     │              │頁        │
│  戊○○：好                        │                          │              │          │
│  子○○：較晚一點  我再拿錢過去給你│                          │              │          │
│  戊○○：好                        │                          │              │          │
│  子○○：我差不多5 分多鐘就到了    │                          │              │          │
│  戊○○：好                        │                          │              │          │
├──────────────────┼─────────────┼───────┼─────┤
│J、95年08月31日18時57分03秒：       │證人子○○於偵查中當庭證述│95他字第290號,│有勘驗過  │
│  子○○：喂  川仔  等一下過去你那裡│：2 罐啤酒是1000元的海洛因│第176頁       │          │
│          喝2 罐啤酒  好不好  1 罐給│，1 罐給你請就是欠500 元等│              │勘驗筆錄在│
│          你請  等一下我就過去  好不│語                        │              │該卷第164 │
│          好                        │（96.7.23偵訊時所述）     │              │頁        │
│  戊○○：我現在人在外面  晚一點再打│                          │              │          │
│          給你                      │                          │              │          │
│  子○○：好                        │                          │              │          │
├──────────────────┼─────────────┼───────┼─────┤
│K、95年09月01日18時41分32秒：       │證人子○○於偵查中當庭證述│95他字第290號,│有勘驗過  │
│  子○○：喂  你有在家嗎            │：4 罐啤酒就是買2000元的海│第178頁       │          │
│  戊○○：有                        │洛因，1 罐給你請是欠500 元│              │勘驗筆錄在│
│  子○○：等一下過去你那裡喝4 罐啤酒│等語                      │              │該卷第164 │
│          1 罐給你請  好不好  總共4 │（96.7.23偵訊時所述）     │              │頁        │
│          罐                        │                          │              │          │
│  戊○○：好                        │                          │              │          │
├──────────────────┼─────────────┼───────┼─────┤
│L、95年10月31日23時36分28秒：       │證人子○○於偵查中當庭證述│95他字第290號,│有勘驗過  │
│  子○○：喂  我現在過去  順便先拿1 │：片子是指金額，就是海洛因│第211頁       │          │
│          張片子  多用一點          │用多一點等語              │              │勘驗筆錄在│
│  戊○○：好啦                      │（96.7.23偵訊時所述）     │              │該卷第191 │
│                                    │                          │              │頁        │
│                                    │「片子」--是指海洛因      │              │          │
│                                    │（96.11.9審理時所述）     │              │          │
├──────────────────┼─────────────┼───────┼─────┤
│M、95年11月01日18時36分29秒：       │證人子○○於偵查中當庭證稱│95他字第290號,│有勘驗過  │
│  子○○：喂  我現在過去拿5 張片子  │：就是拿2500的海洛因，欠15│第211頁       │          │
│          拿2 張的錢  欠3 張片子    │00海洛因的錢等語          │              │勘驗筆錄在│
│  戊○○：好啦                      │（96.7.23偵訊時所述）     │              │該卷第191 │
│                                    │                          │              │頁        │
│                                    │「片子」--是指海洛因      │              │          │
│                                    │（96.11.9審理時所述）     │              │          │
├──────────────────┼─────────────┼───────┼─────┤
│N、95年11月03日18時44分19秒：       │證人子○○於偵查中當庭證稱│95他字第290號,│有勘驗過  │
│  子○○：喂  我到了  拿5 張片仔給我│：5 片係拿5000元的海洛因等│第212頁       │          │
│  戊○○：等一下                    │語                        │              │勘驗筆錄在│
│  (斷訊)                            │（96.7.23偵訊時所述)      │              │該卷第191 │
│                                    │                          │              │頁        │
│                                    │「片子」--是指海洛因      │              │          │
│                                    │（96.11.9審理時所述）     │              │          │
├──────────────────┴─────────────┴───────┴─────┤
│其餘證據所在位置：                                                                          │
│證人子○○警詢中之證詞（95年度偵字第6045號卷(三)第662至第664頁）                            │
│證人子○○偵訊中之證詞（上卷第674至第680頁、同卷第682至第686頁）                          │
│證人子○○審理中之證詞（原審卷(二)第62至第65頁）                                            │
└──────────────────────────────────────────────┘
(十六)證明上開附表二(三)編號19、20、21之證據（丑○○向被告戊○○購買第二級毒品甲基安非他命部分）
┌──────────────────┬─────────────┬───────┬─────┐
│       通訊監察譯文表之內容         │     與證人證述對照       │卷面位置及譯文│有無勘驗過│
│                                    │                          │中各代號之指稱│          │
├──────────────────┼─────────────┼───────┼─────┤
│A、95年06月02日21時46分22秒：       │證人丑○○於偵查中證稱：3 │95他字第290號,│有勘驗過  │
│  戊○○：喂  生仔                  │、4 千是水族箱，東西的錢是│第97頁        │          │
│  丑○○：今天拿的東西的錢  我明天一│指伊之前跟他借的錢和本次伊│              │勘驗筆錄在│
│          定拿給你  今天拿的是4000元│買（甲基）安非他命的錢，下│              │該卷第94頁│
│            你也知道是拿給朋友的    │次會一起還他，伊該次向蔡國│              │          │
│  戊○○：我知道  那你拿了3000元就好│智買1、2千元，伊當時是說伊│              │          │
│            你之前欠多少            │向戊○○買的安非他命沒有效│              │          │
│  丑○○：共9600  像這樣拿3000、4000│果，戊○○說沒有人嫌，可能│              │          │
│          我都沒有空間賺            │是伊吃安非他命太重了等語  │              │          │
│  戊○○：有啦  像1 台12萬  你也有賺│（96.7.23偵訊時所述）     │              │          │
│          6000元                    │                          │              │          │
│  丑○○：這批東西  我吃到沒有效果  │我那次確實有向他買1 、2000│              │          │
│  戊○○：不會  沒有人嫌  你可能吃太│元的安非他命。那天買了有施│              │          │
│          重                        │用。                      │              │          │
│  丑○○：好啦  錢明天我一定給你    │（96.9.17偵訊時所述）     │              │          │
│  戊○○：你儘量處理現金給我        │                          │              │          │
│  丑○○：現金的話要有空間給我      │                          │              │          │
├──────────────────┼─────────────┼───────┼─────┤
│B、95年06月03日22時13分48秒：       │證人丑○○於偵查中當庭證稱│95他字第290號,│有勘驗過  │
│  丑○○：喂  川仔  我現在要跟你拿1 │：係向戊○○拿甲基安非他命│第99頁        │          │
│          千元的東西  不是那種的  另│1000元，伊並無買海洛因等語│              │勘驗筆錄在│
│          外一種的                  │（96.7.23偵訊時所述)      │              │該卷第94頁│
│  戊○○：女的                      │                          │              │          │
│  丑○○：是啦  我朋友要的  我現在過│我那天買到安非他命毒品後也│              │          │
│          去                        │在家裡施用。              │              │          │
│  戊○○：好啦                      │ （96.9.17偵訊時所述）    │              │          │
│                                    │                          │              │          │
├──────────────────┼─────────────┼───────┼─────┤
│C、95年08月17日10時34分32秒：       │證人丑○○於偵查中當庭證稱│95他字第290號,│有勘驗過  │
│  丑○○：喂等一下我要加1 張，5 張就│：是買（甲基）安非他命1000│第151頁       │          │
│          對了                      │元，買5 張是亂講的等語    │              │勘驗筆錄在│
│  戊○○：好  不過你要等一下        │（96.7.23偵訊時所述）     │              │該卷第148 │
│  丑○○：好                        │                          │              │頁        │
│                                    │本次拿到安非他命毒品後，我│              │          │
│                                    │應該都是當天用            │              │          │
│                                    │（96.9.17偵訊時所述）     │              │          │
├──────────────────┼─────────────┼───────┼─────┤
│D、95年08月17日11時59分48秒：       │證人丑○○於偵查中當庭證稱│95他字第290號,│有勘驗過  │
│  丑○○：喂  川仔  這東西不夠多呢  │：該次是伊要向戊○○買 (甲│第151頁       │          │
│          我朋友說他等一下再補給你2 │基)安非他命，要買2仟元，其│              │勘驗筆錄在│
│          仟元，你再補給他一些好不好│實是伊要買等語            │              │該卷第148 │
│  戊○○：好  電話中不要講          │（96.7.23偵訊時所述）     │              │頁        │
│                                    │                          │              │          │
│                                    │本次拿到毒品那天就吃掉了  │              │          │
│                                    │（96.9.17偵訊時所述）     │              │          │
├──────────────────┴─────────────┴───────┴─────┤
│其餘證據所在位置                                                                            │
│證人丑○○警詢中之證詞（95年度偵字第6045號卷(三)第689至第693頁）                            │
│證人丑○○偵訊中之證詞（上卷第701至第704頁、原審卷(一)第166至第170頁）                      │
│證人丑○○審理中之證詞（原審卷(二)第60至第62頁）                                            │
└──────────────────────────────────────────────┘
附表四：
(一)被告甲○○與共犯周家禾之通話內容
┌──────────────────┬─────────────┬───────┬─────┐
│A、95年06月29日21時55分18秒：       │二張是2,000 元茶葉的事。軟│東港分局電話使│有勘驗過  │
│  甲○○：你有用了沒有              │的一張也是在講茶葉1 斤1,00│用人清查卷內，│          │
│  周家禾：你說1 個嗎                │0元的意思                 │第36頁        │勘驗筆錄在│
│  甲○○：是的                      │（95.7.21警詢時所述)      │（9213.955）  │該卷第31頁│
│  周家禾：一個2 張嗎                │                          │              │          │
│  甲○○：是的  軟的1 張            │                          │1 張：購毒數量│          │
│  周家禾：好                        │                          │、價錢        │          │
├──────────────────┼─────────────┼───────┼─────┤
│B、95年06月29日22時02分14秒：       │                          │東港分局電話使│有勘驗過  │
│  周家禾：喂                        │                          │用人清查卷內，│          │
│  甲○○：是巷口那邊                │                          │第36頁        │勘驗筆錄在│
│  周家禾：好  我看到了              │                          │（9215.002）  │該卷第31頁│
├──────────────────┼─────────────┼───────┼─────┤
│C、95年06月29日22時04分54秒：       │指茶葉，硬的指普洱茶      │東港分局電話使│有勘驗過  │
│  周家禾：你那種硬的1 袋是2 斤嗎    │（95.7.21警詢時所述）     │用人清查卷內，│          │
│  甲○○：是的                      │                          │第36頁        │勘驗筆錄在│
│  周家禾：好的  這樣就對了          │                          │（9225.711）  │該卷第31頁│
│  甲○○：用好了沒有                │                          │              │          │
│  周家禾：好了啦                    │                          │硬的：安非他命│          │
│                                    │                          │              │          │
│                                    │                          │1袋2斤：安非他│          │
│                                    │                          │他命數量、價錢│          │
└──────────────────┴─────────────┴───────┴─────┘
(二)被告戊○○與共犯吳燕萍之通話內容
┌──────────────────┬─────────────┬───────┬─────┐
│       通訊監察譯文表之內容         │     與證人證述對照       │卷面位置及譯文│有無勘驗過│
│                                    │                          │中各代號之指稱│          │
├──────────────────┼─────────────┼───────┼─────┤
│95年06月08日21時59分17秒：          │筆錄中無特別說明此次通聯  │95他字第290號,│有勘驗過  │
│  吳燕萍：喂  你在那裡              │                          │第113頁       │          │
│  戊○○：我在打麻將                │                          │              │勘驗筆錄在│
│  吳燕萍：有人要拿2 張的東西  我不知│                          │「男的」--指安│該卷第94頁│
│          道要用那一包              │                          │非他命        │          │
│  戊○○：男的還是女的              │                          │              │          │
│  吳燕萍：男的                      │                          │              │          │
│  戊○○：都可以  不要用白色的那包就│                          │              │          │
│          好了                      │                          │              │          │
│  吳燕萍：好啦                      │                          │              │          │
└──────────────────┴─────────────┴───────┴─────┘
(三)被告甲○○與證人庚○○之通話內容
┌──────────────────┬─────────────┬───────┬─────┐
│       通訊監察譯文表之內容         │     與證人證述對照       │卷面位置及譯文│有無勘驗過│
│                                    │                          │中各代號之指稱│          │
├──────────────────┼─────────────┼───────┼─────┤
│95年06月03日20時55分08秒：          │撥打該通話係要向甲○○購買│東港分局電話使│有勘驗過  │
│庚○○：喂  馬哥嗎                  │毒品海洛因施用。通話後是周│用人清查卷內，│          │
│甲○○：嗯                          │媽成送毒品來我南州住處給我│第62頁        │勘驗筆錄在│
│庚○○：我昇仔啦                    │(10.警詢時所述)        │(3213.239)    │該卷第54頁│
│甲○○：我人在鹽埔啦                │                          │              │          │
│庚○○：哦                          │                          │              │          │
├──────────────────┴─────────────┴───────┴─────┤
│其餘證據所在位置：                                                                          │
│證人庚○○警詢中之證詞（95年度偵字第6277號卷(一)第206至第207頁、同卷第191至第196頁）        │
│證人庚○○偵訊中之證詞（95年度偵字第6045號卷(一)第82至第86頁、同卷第160頁）                 │
└──────────────────────────────────────────────┘
附表五：查獲地點及扣押物品
┌─────────────┬───────┬──────┬────────────────────┐
│        扣案地點          │   扣案物     │   所有人   │                 備註                   │
├─────────────┼───────┼──────┼────────────────────┤
│屏東縣南州鄉○○路8巷7號  │1.行動電話0927│  甲○○    │1.編號1之行動電話號碼為0000000000號之行 │
│                          │  609353號1支 │            │  動電話1支（含SIM卡1張），係被告甲○○ │
│                          │2.行動電話0980│            │  所有且係供販賣第一級毒品海洛因聯絡之用│
│                          │  156390號1支 │            │  。                                    │
│                          │3.大陸門號晶片│            │2.編號2、3、4之行動電話及晶片卡，並無證 │
│                          │  卡1片       │            │  據證明與本件犯行有關。                │
│                          │4.行動電話1支 │            │                                        │
│                          ├───────┼──────┼────────────────────┤
│                          │5.海洛因2包   │  甲○○    │含微量第一級毒品海洛因成分，合計淨重7.61│
│                          │              │            │公克（含微量海洛因成分之空包裝重總重0.52│
│                          │              │            │公克）法務部調查局95年12月18日調科壹字第│
│                          │              │            │000000 00000號鑑定書（見95年度偵字第6277│
│                          │              │            │號卷(一)第242 頁）。                      │
│                          ├───────┼──────┼────────────────────┤
│                          │6.夾鏈袋2個   │  甲○○    │呈毒品陽性反應。                        │
│                          │              │            │（見上卷第164、165頁）                  │
│                          │              │            │並無證據證明與本件犯行有關。            │
│                          ├───────┼──────┼────────────────────┤
│                          │7.夾鏈袋2個   │  甲○○    │無任何毒品反應。                        │
│                          │              │            │（見上卷第166、167頁）                  │
│                          ├───────┼──────┼────────────────────┤
│                          │8.新台幣22,000│  甲○○    │並無證據證明係被告甲○○因犯罪所得之財物│
│                          │  元          │            │。                                      │
│                          ├───────┼──────┼────────────────────┤
│                          │9.行動電話0928│  周家禾    │並無證據證明與本件犯行有關              │
│                          │  747553號1支 │            │                                        │
│                          │10.行動電話091│            │                                        │
│                          │  0000000號1支│            │                                        │
├─────────────┼───────┼──────┼────────────────────┤
│                          │11. 略        │            │                                        │
│                          │12. 略        │            │                                        │
│                          │13. 略        │            │                                        │
├─────────────┼───────┼──────┼────────────────────┤
│屏東縣新園鄉○○村○○路95│14. 行動電話09│   戊○○   │並無證據證明與本件犯行有關。            │
│號                        │00000000號1 支│            │                                        │
│                          ├───────┼──────┼────────────────────┤
│                          │15. 行動電話09│   吳燕萍   │並無證據證明與本件犯行有關。            │
│                          │00000000號1支 │            │                                        │
└─────────────┴───────┴──────┴────────────────────┘
附表六：不另為無罪諭知部分：
(一)被告甲○○不另為無罪諭知部分：
┌───┬─────┬───┬────┬────┬──────┬────┐
│編號  │購買毒品所│販毒者│交易時間│交易地點│毒品種類及價│購買次數│
├───┤使用之電話│      │        │        │格          │        │
│購毒者│號碼      │      │        │        │            │        │
│姓名  │          │      │        │        │            │        │
├───┼─────┼───┼────┼────┼──────┼────┤
│1 楊俊│00-0000000│甲○○│95年5 月│屏東縣南│海洛因      │約20次  │
│  民  │住處電話、│      │中旬起至│州鄉溪洲│            │        │
│      │0000000000│      │刑法修正│村三民路│            │        │
│      │號行動電或│      │施行日之│8 巷7 號│            │        │
│      │公共電話  │      │前一日即│        │            │        │
│      │          │      │95年6 月│        │            │        │
│      │          │      │30日止  │        │            │        │
├───┼─────┼───┼────┼────┼──────┼────┤
│2 謝永│0000000000│甲○○│95年6 月│屏東縣南│海洛因（滲入│1 次    │
│  祺  │          │、周家│29日    │州鄉代天│香菸施用）  │        │
│      │          │禾    │        │府附近  │            │        │
├───┼─────┼───┼────┼────┼──────┼────┤
│3 黃順│三西河（東│甲○○│94年12月│屏東縣東│海洛因、每次│多次(次 │
│  明  │港鎮興和里│      │間起至95│港鎮興隆│1000元      │數不詳) │
│      │）公共電話│      │年6 月間│里環美傢│            │        │
│      │（0000000 │      │止      │俱      │            │        │
│      │、0000000 │      │        │        │            │        │
│      │ ）       │      │        │        │            │        │
├───┼─────┼───┼────┼────┼──────┼────┤
│4 羅文│公共電話  │甲○○│95年1 月│在屏東縣│海洛因、每次│3 次    │
│  義  │          │      │31日及同│南州鄉溪│1000元      │        │
│      │          │      │年2 月1 │洲村三民│            │        │
│      │          │      │、2 日  │路8 巷7 │            │        │
│      │          │      │        │號前方大│            │        │
│      │          │      │        │馬路2 次│            │        │
│      │          │      │        │、在屏東│            │        │
│      │          │      │        │縣東港鎮│            │        │
│      │          │      │        │三西河雜│            │        │
│      │          │      │        │貨店1 次│            │        │
├───┼─────┼───┼────┼────┼──────┼────┤
│5 謝恆│0000000000│甲○○│95年5 、│(1) 屏東│海洛因、每次│5~6 次  │
│  生  │或南州加油│      │6 月間  │縣南州鄉│1000元      │        │
│      │站附近電器│      │        │溪洲村三│            │        │
│      │行前面公共│      │        │民路某電│            │        │
│      │電話      │      │        │器行前  │            │        │
│      │          │      │        │(2) 屏東│            │        │
│      │          │      │        │縣南州鄉│            │        │
│      │          │      │        │溪洲村新│            │        │
│      │          │      │        │興路90號│            │        │
│      ├─────┼───┼────┼────┼──────┼────┤
│      │以00000000│甲○○│95年6 月│屏東縣南│海洛因500元 │1次     │
│      │06號行動電│      │3 日    │州鄉新興│            │        │
│      │話撥打被告│      │        │路90號謝│            │        │
│      │甲○○0927│      │        │恆生住處│            │        │
│      │609353號行│      │        │        │            │        │
│      │動電話    │      │        │        │            │        │
├───┼─────┼───┼────┼────┼──────┼────┤
│6 蘇振│0000000000│甲○○│95年1 月│屏東縣南│海洛因、每次│10餘次  │
│  源  │          │      │起至刑法│州鄉溪州│1000至2000元│        │
│      │          │      │修正施行│村三民路│            │        │
│      │          │      │日之前一│8 巷7 號│            │        │
│      │          │      │日即95年│        │            │        │
│      │          │      │6 月30日│        │            │        │
│      │          │      │止      │        │            │        │
├───┼─────┼───┼────┼────┼──────┼────┤
│7 洪秀│不詳      │甲○○│94年底至│屏東縣南│海洛因、每次│100 餘次│
│  玉  │          │      │95年4 月│州鄉溪州│3000元至4000│        │
│      │          │      │        │村三民路│元          │        │
│      │          │      │        │8巷7號及│            │        │
│      │          │      │        │南州加油│            │        │
│      │          │      │        │站      │            │        │
├───┼─────┼───┼────┼────┼──────┼────┤
│8 賴曉│0000000000│甲○○│95年1 月│屏東縣內│海洛因、每次│數十次、│
│  平  │          │、周家│起至95年│埔鄉學人│最少1000元、│周家禾部│
│      │          │禾    │4 月28日│路或屏東│最多1 萬元，│分外送2 │
│      │          │      │        │縣南州鄉│2000元以上有│次。    │
│      │          │      │        │溪州村三│外送服務    │        │
│      │          │      │        │民路8 巷│            │        │
│      │          │      │        │7 號    │            │        │
├───┼─────┼───┼────┼────┼──────┼────┤
│9 莊璧│0000000000│甲○○│94年底至│屏東縣南│海洛因、每次│10次以上│
│  福  │          │      │95年5 月│州鄉加油│2000至3000元│        │
│      │          │      │27日    │站      │            │        │
├───┼─────┼───┼────┼────┼──────┼────┤
│10陳文│屏東縣東港│甲○○│94年1 月│甲○○住│海洛因、每次│數十次  │
│  斌  │鎮興和里三│      │至94年6 │處旁、屏│1000元到2000│        │
│      │西河雜貨店│      │月。    │東縣南州│元          │        │
│      │前之公共電│      │        │鄉南州加│            │        │
│      │話        │      │        │油站旁小│            │        │
│      │          │      │        │路、屏東│            │        │
│      │          │      │        │縣新園鄉│            │        │
│      │          │      │        │進德大橋│            │        │
│      │          │      │        │橋下    │            │        │
├───┼─────┼───┼────┼────┼──────┼────┤
│11蔡天│不詳地點之│甲○○│95年3 月│屏東縣東│海洛因、每次│2次     │
│  宏  │公用電話  │      │間      │港鎮進德│1000元      │        │
│      │          │      │        │大橋旁鐵│            │        │
│      │          │      │        │皮屋    │            │        │
├───┼─────┼───┼────┼────┼──────┼────┤
│12鄭志│屏東縣林邊│甲○○│94年9 月│屏東縣南│海洛因、每次│10餘次  │
│  慶  │鄉小康醫院│      │至12月  │州鄉南州│1000元      │        │
│      │旁之投幣式│      │        │加油站附│            │        │
│      │公共電話  │      │        │近、屏東│            │        │
│      │          │      │        │縣新園鄉│            │        │
│      │          │      │        │往東港方│            │        │
│      │          │      │        │向進德大│            │        │
│      │          │      │        │橋旁鐵皮│            │        │
│      │          │      │        │屋      │            │        │
├───┼─────┼───┼────┼────┼──────┼────┤
│13陳仁│以電話聯絡│甲○○│94年11、│屏東縣南│海洛因、每次│2至3次  │
│  弘  │          │      │12月至95│州鄉南州│1000元      │        │
│      │          │      │年6 月  │加油站附│            │        │
│      │          │      │        │近      │            │        │
├───┼─────┼───┼────┼────┼──────┼────┤
│14胡文│以屏東縣林│甲○○│95年4 、│屏東縣南│海洛因、每次│20次    │
│  耀  │邊鄉小康醫│      │5 月間  │州鄉南州│1000元      │        │
│      │院外面的公│      │        │消防隊對│            │        │
│      │用電話或家│      │        │面的小廟│            │        │
│      │中電話或行│      │        │等處    │            │        │
│      │動電話聯絡│      │        │        │            │        │
├───┼─────┼───┼────┼────┼──────┼────┤
│15柯進│0000000000│甲○○│95年4 、│屏東縣南│海洛因、每次│10至20次│
│  貴  │          │、周家│5 月間  │州鄉周媽│500 至1000  │其中有2 │
│      │          │禾    │        │成住宅附│元不等      │次係周家│
│      │          │      │        │近巷口  │            │禾      │
└───┴─────┴───┴────┴────┴──────┴────┘
(二)略
(三)被告戊○○不另為無罪諭知部分
┌───┬─────┬───┬────┬────┬─────┬──────┐
│ 編號 │購買毒品所│販毒者│交易時間│交易地點│毒品種類及│  購買次數  │
├───┤使用之電話│      │        │        │價格      │            │
│購毒者│號碼      │      │        │        │          │            │
│姓名  │          │      │        │        │          │            │
├───┼─────┼───┼────┼────┼─────┼──────┤
│1 黃瑞│0000000000│戊○○│94年10月│屏東縣新│甲基安非他│約10次，1次 │
│  吉  │          │及吳燕│間起至95│園鄉鹽埔│命、每次  │由吳燕萍交付│
│      │          │萍    │年2 月間│村聖心路│500 元至  │            │
│      │          │      │止（95年│95號前  │1000元    │            │
│      │          │      │1月4日凌│        │          │            │
│      │          │      │晨係蔡國│        │          │            │
│      │          │      │智委託吳│        │          │            │
│      │          │      │燕萍交付│        │          │            │
│      │          │      │）      │        │          │            │
├───┼─────┼───┼────┼────┼─────┼──────┤
│2 周國│0000000000│戊○○│94年12月│(1) 屏東│海洛因及甲│約15次，其中│
│  華  │0000000000│及吳燕│間起至95│縣東港鎮│基安非他命│約有2 至3 次│
│      │0000000000│萍    │年2 月間│盛漁里富│          │係由吳燕萍交│
│      │00-0000000│      │止      │漁3 路97│          │付          │
│      │          │      │        │號      │          │            │
│      │          │      │        │(2) 新園│          │            │
│      │          │      │        │鄉鹽埔村│          │            │
│      │          │      │        │進得大橋│          │            │
│      │          │      │        │橋頭    │          │            │
├───┼─────┼───┼────┼────┼─────┼──────┤
│3 陳萬│00-0000000│戊○○│94年4 、│(1) 屏東│海洛因、  │戊○○10次以│
│  佳  │          │及吳燕│5月 間起│縣新園鄉│每次500 元│上，吳燕萍多│
│      │          │萍    │至95年2 │鹽埔村聖│或1000元  │次 (次數不詳│
│      │          │      │月間止  │心路95號│          │)           │
│      │          │      │        │前      │          │            │
│      │          │      │        │(2) 新園│          │            │
│      │          │      │        │鄉鹽埔村│          │            │
│      │          │      │        │進得大橋│          │            │
│      │          │      │        │橋頭右邊│          │            │
│      │          │      │        │之鐵皮屋│          │            │
│      │          │      │        │(全興中 │          │            │
│      │          │      │        │古五金機│          │            │
│      │          │      │        │械店)   │          │            │
├───┼─────┼───┼────┼────┼─────┼──────┤
│4 莊璧│不詳      │戊○○│甲基安非│屏東縣新│甲基安非他│甲基安非他命│
│  福  │          │      │他命部分│園鄉鹽埔│命每次1000│部分約15次、│
│      │          │      │94年年中│村聖心路│元，海洛因│海洛因部分約│
│      │          │      │至94年年│95號前  │每次2000元│10次        │
│      │          │      │底、海洛│        │至3000元  │            │
│      │          │      │因部分94│        │          │            │
│      │          │      │年年底至│        │          │            │
│      │          │      │95年5 月│        │          │            │
│      │          │      │間      │        │          │            │
├───┼─────┼───┼────┼────┼─────┼──────┤
│5 陳文│屏東縣新園│戊○○│94年5 月│屏東縣新│海洛因每次│海洛因部共分│
│  斌  │鄉興龍往港│      │間2 次、│園鄉鹽埔│2000元    │3 次        │
│      │東村的加油│      │95年1 月│村聖心路│          │            │
│      │站旁投幣式│      │29日（同│100之1號│          │            │
│      │公用電話。│      │一天拿2 │屏東縣新│          │            │
│      │          │      │次，以1 │園鄉鹽埔│          │            │
│      │          │      │次計算）│共和社區│          │            │
│      │          │      │        │聯合活動│          │            │
│      │          │      │        │中心。  │          │            │
├───┼─────┼───┼────┼────┼─────┼──────┤
│6 鄭志│屏東縣東港│戊○○│94年2 月│屏東縣新│海洛因每次│海洛因部分約│
│  慶  │鎮輔英醫院│      │到9 月  │園鄉鹽埔│500 元    │10餘次      │
│      │旁公用電話│      │        │村聖心路│          │            │
│      │、行動電話│      │        │100之1號│          │            │
│      │0000000000│      │        │屏東縣新│          │            │
│      │號、091348│      │        │園鄉鹽埔│          │            │
│      │9459號、09│      │        │共和社區│          │            │
│      │00000000號│      │        │聯合活動│          │            │
│      │、00000000│      │        │中心。  │          │            │
│      │38號      │      │        │        │          │            │
├───┼─────┼───┼────┼────┼─────┼──────┤
│7 蔡天│與證人鄭志│戊○○│94年底至│同上；亦│海洛因每次│購入約10次  │
│  宏  │慶共同前往│      │95年4 月│有在蔡國│500 元或  │            │
│      │          │      │1 日    │智住宅內│1000元    │            │
│      │          │      │        │4 樓神明│          │            │
│      │          │      │        │廳後面  │          │            │
├───┼─────┼───┼────┼────┼─────┼──────┤
│8 陳仁│以行動電話│戊○○│94年11、│屏東縣新│海洛因每次│購入約2至3次│
│  弘  │或公共電話│      │12月間至│園鄉鹽埔│1000元    │            │
│      │          │      │95年6 月│村聖心路│          │            │
│      │          │      │間      │100 之1 │          │            │
│      │          │      │        │號鹽埔共│          │            │
│      │          │      │        │和社區聯│          │            │
│      │          │      │        │合活動中│          │            │
│      │          │      │        │心      │          │            │
├───┼─────┼───┼────┼────┼─────┼──────┤
│9 黃建│0000000000│戊○○│94年7 月│同上    │甲基安非他│購入約10餘次│
│  彰  │          │、吳燕│間某日起│        │命每次500 │，其中有4 、│
│      │          │萍    │至95年4 │        │元        │5次係由吳燕 │
│      │          │      │月9 日止│        │          │萍交付      │
├───┼─────┼───┼────┼────┼─────┼──────┤
│10趙國│0000000000│戊○○│海洛因部│戊○○住│海洛因買1 │海洛因部分：│
│  振  │          │、吳燕│分：95年│處樓下  │次約2000至│超過100 次，│
│      │          │萍    │5 月起至│        │3000元；甲│其中約10餘次│
│      │          │      │刑法修正│        │基安非他命│係由吳燕萍交│
│      │          │      │施行日之│        │買1 次約  │付；甲基安非│
│      │          │      │前一日即│        │500元     │他命部分約10│
│      │          │      │95年6 月│        │          │餘次，其中約│
│      │          │      │30日止  │        │          │7、8次係由吳│
│      │          │      │        │        │          │燕萍交付    │
├───┼─────┼───┼────┼────┼─────┼──────┤
│11李惠│0000000000│戊○○│95年1 月│戊○○家│甲基安非他│約6 、7 次  │
│  生  │          │      │間某日起│中神明廳│命1 次約  │            │
│      │          │      │至刑法修│後面的樓│1000或2000│            │
│      │          │      │正施行日│梯轉角沒│元        │            │
│      │          │      │之前一日│有門的房│          │            │
│      │          │      │即95年6 │間（即與│          │            │
│      │          │      │月30日止│寅○○指│          │            │
│      │          │      │        │述之處所│          │            │
│      │          │      │        │相同）  │          │            │
└───┴─────┴───┴────┴────┴─────┴──────┘


司法院資訊處製作；財團法人民間司法改革基金會備份。
